---
title: "NCT00079274"
author: "Claudia Pascual Tomàs"
date: "`r Sys.Date()`"
output:
  html_document: default
  pdf_document: default
---


```{r}
library(readr)

ds <- readr::read_csv("NCT00079274_unido.csv")

str(ds)

table(ds$arm)
```

```{r}
colSums(is.na(ds[, c("agecat","sex","racecat","nodes", "wild", "bmi2", "stage_g", "histo_g", "arm", "ps", "bwl_obs" )]))
```
# 1. Análisis descriptivo de la población

•	Distribución de la categoría de edad, utilizando la variable age category.
```{r}
library(ggplot2)

ageplot <- ggplot(ds, aes(x = agecat, fill = arm)) +
  geom_bar() +
  coord_flip() + 
  labs(
    x = "Age",
    title = "Ages", 
  )
ageplot
```

•	Distribución de sexo, utilizando la variable sex.
```{r}
sexplot<-ggplot(ds, aes(x = sex, fill = arm)) +
  geom_bar() +
  coord_flip() + 
  labs(
    x = "Sex",
    title = "Sex") +
    scale_x_discrete(labels = c("m" = "Male", "f" = "Female")
  )
sexplot
```

•	Distribución de raza, utilizando la variable race category.
```{r}
raceplot<-ggplot(ds, aes(x = racecat, fill = arm)) +
  geom_bar() +
  coord_flip() + 
  labs(
    x = "Race",
    title = "Races") +
    scale_x_discrete(labels = c("w" = "White", "oth" = "Other", "b" = "Black or African American")
                     )
raceplot
```

•	Distribución del estado funcional ECOG, utilizando la variable ECOG performance status.

```{r}
ecogplot<-ggplot(ds, aes(x = ps, fill = arm)) +
  geom_bar() +
  coord_flip() + 
  labs(
    x = "ECOG",
    title = "ECOG"
  )
ecogplot
```


El estado funcional ECOG es una clasificación utilizada en oncología para medir el nivel de actividad del paciente y el impacto de la enfermedad en su vida diaria.

0: totalmente activo
1: actividad normal con limitaciones leves
2: capaz de cuidarse a sí mismo, pero incapaz de trabajar
3: capacidad limitada de autocuidado
4: completamente dependiente
5: fallecido

•	Distribución del estado del biomarcador KRAS, utilizando la variable KRAS biomarker status.

```{r}
krasplot<-ggplot(ds, aes(x = factor(wild), fill = arm)) +
  geom_bar() +
  coord_flip() + 
  labs(
    x = "KRAS",
    title = "KRAS Biomarker status"
  ) +
  scale_x_discrete(labels = c("1" = "Wild-type", "0" = "Mutant", "-1" = "Unknown")
                     )
krasplot
```


El estado mutacional del gen KRAS es un biomarcador relevante en cáncer colorrectal que puede influir en la respuesta a determinadas terapias.
•	Distribución del índice de masa corporal, utilizando la variable body mass index.

```{r}
bmiplot<-ggplot(ds, aes(x = bmi2, fill = arm)) +
  geom_histogram() +
  labs(
    x = "BMI",
    title = "BMI"
  )
bmiplot
```


•	Distribución de obstrucción intestinal, utilizando la variable bowel obstruction (obstruccion intestinal )

```{r}
obsplot<-ggplot(ds, aes(x = factor(bwl_obs), fill = arm)) +
  geom_bar() +
  coord_flip() + 
  labs(
    x = "Bowel Obstruction",
    title = "Bowel Obstruction"
  ) +
   scale_x_discrete(labels = c("1" = "Yes", "2" = "No")
                     )
obsplot
```


•	Distribución de perforación intestinal, utilizando la variable bowel perforation.
```{r}
perfplot<-ggplot(ds, aes(x = factor(bwl_perf), fill = arm)) +
  geom_bar() +
  coord_flip() + 
  labs(
    x = "Bowel Perforation",
    title = "Bowel perforation"
  ) +
   scale_x_discrete(labels = c("1" = "Yes", "2" = "No")
                     )
perfplot
```

•	Distribución del número de ganglios positivos, utilizando la variable number of positive lymph nodes.

```{r}
nodosplot<-ggplot(ds, aes(x = factor(nodes), fill = arm )) +
  geom_bar() +
  coord_flip() + 
  labs(
    x = "LNs",
    title = "LNs"
  ) +
  scale_x_discrete(labels = c("1" = "1-3", "2" = ">=4")
                     )
nodosplot
```


•	Distribución por brazo de tratamiento, utilizando la variable treatment arm.

```{r}
ggplot(ds, aes(x = arm)) +
  geom_bar() +
  coord_flip() + 
  labs(
    x = "Arms",
    title = "Distribution of treatment's arms"
  ) +
  scale_x_discrete(labels = c("A" = "FOLFOX", "D" = "FOLFOX + Cetuximab")
                     )
```

```{r, fig.height=8, fig.width=10}
library(gridExtra)
library(patchwork)

combined <- (ageplot + sexplot + raceplot) / (ecogplot + krasplot + bmiplot) / (obsplot + perfplot + nodosplot) +
  plot_layout(guides = "collect") +
  plot_annotation(title = "Distribuciones basales") &
  scale_fill_discrete(labels = c("FOLFOX", "FOLFOX + Cetuximab"))
combined

grid.arrange(ageplot, sexplot, raceplot, ecogplot, krasplot, bmiplot, obsplot, perfplot, nodosplot, ncol = 3, nrow = 3, top = "Distribuciones basales")
```


# 2. Comparación de características basales entre brazos

```{r}
library(rlang)
 
ds <- ds |>
  dplyr::mutate(
    arm = dplyr::case_when(
      arm == "A" ~ "FOLFOX",
      arm == "D" ~ "FOLFOX + Cetuximab"
    ),
    racecat = dplyr::recode(
      racecat,
      "w" = "White",
      "b" = "Black or African American",
      "oth" = "Other"
    ),
    racecat = factor(
      racecat,
      levels = c(
        "White",
        "Black or African American",
        "Other"
      )
    ),
    sex = dplyr::recode(
      sex,
      "f" = "Female",
      "m" = "Male"
    ),
    wild = dplyr::case_when(
      wild == 1 ~ "Wild-type",
      wild == 0 ~ "Mutant",
      TRUE ~ NA_character_
    ),
    stage_g = dplyr::recode(
      stage_g,
      `1` = "T1 or T2",
      `2` = "T3",
      `3` = "T4"
    ),
    stage_g = factor(stage_g, levels = c("T1 or T2", "T3", "T4")),
    
    histo_label = dplyr::recode(histo_g,
                                `1` = "High (poorly/undifferentiated)",
                                `2` = "Low (well/moderately differentiated)"),
    
    histo_high = factor(ifelse(histo_g == 1, "High", "Low"),
                        levels = c("Low", "High")),
    
    ecog = factor(ps, levels = c(0, 1, 2)),
    ecog_12 = factor(ifelse(ps >= 1, "1-2", "0"), levels = c("0", "1-2")),
    
    nodes_label = factor(dplyr::recode(nodes, `1` = "1-3", `2` = "≥4"),
                          levels = c("1-3", "≥4")),
    nodes_4plus = factor(ifelse(nodes == 2, "≥4", "1-3"),
                          levels = c("1-3", "≥4")),
    bwl_obs_label = factor(dplyr::recode(bwl_obs, `1` = "Yes", `2` = "No"),
                            levels = c("No", "Yes")),
    bwl_perf_label = factor(dplyr::recode(bwl_perf, `1` = "Yes", `2` = "No"),
                            levels = c("No", "Yes")),
    obstr = factor(ifelse(bwl_obs == 1, "Yes", "No"), levels = c("No", "Yes")),
    
    # Sex como factor
    sex = factor(sex, levels = c("Female", "Male")),
    
     # agecat sanitizado (ggforest se atraganta con ">=" y espacios)
    agecat = factor(
     dplyr::case_when(
      agecat == "< 40"   ~ "< 40",
      agecat == "40-69" ~ "40-69",
      agecat == ">= 70"  ~ ">= 70"
  ),
  levels = c("< 40", "40-69", ">= 70")
),
    arm_group = dplyr::case_when(
    arm == "FOLFOX" ~ "FOLFOX",
    arm == "FOLFOX + Cetuximab" & bwl_obs == 1 ~ "Cetuximab_BWL_Yes",
    arm == "FOLFOX + Cetuximab" & bwl_obs == 2 ~ "Cetuximab_BWL_No",
    TRUE ~ NA_character_
)
)
custom_summary <- function(df, group_var, sum_var) {
  group_var <- rlang::ensym(group_var)
  sum_var <- rlang::ensym(sum_var)

  is_categorical <-
    is.character(df[[as_string(sum_var)]]) |
    is.factor(df[[as_string(sum_var)]])

  if (is_categorical) {
    category_lbl <-
      as_string(sum_var)
#para quitar los NA de la tabla. modificado con chatgpt
    df_out <-
      df |>
      dplyr::filter(!is.na(!!sum_var)) |> #chatgpt
      dplyr::group_by(!!group_var) |>
      dplyr::mutate(den = dplyr::n()) |> #chatgpt
      dplyr::group_by(!!group_var, !!sum_var) |>
      dplyr::summarize(
        val = dplyr::n(),
        den = unique(den),
        pct = val / den,
        .groups = "drop"
      ) |>
      tidyr::pivot_wider(
        id_cols = !!sum_var, names_from = !!group_var,
        values_from = c(val, den, pct)
      ) |>
      dplyr::rename(label = !!sum_var) |>
      dplyr::mutate(
        across(where(is.numeric), ~ ifelse(is.na(.), 0, .)),
        category = category_lbl
      )
  } else {
    category_lbl <- as_string(sum_var)

    df_out <-
      df |>
      dplyr::group_by(!!group_var) |>
      dplyr::summarize(
        n = sum(!is.na(!!sum_var)),
        mean = mean(!!sum_var, na.rm = TRUE),
        sd = sd(!!sum_var, na.rm = TRUE),
        median = median(!!sum_var, na.rm = TRUE),
        lcl = min(!!sum_var, na.rm = TRUE),
        ucl = max(!!sum_var, na.rm = TRUE),
        .groups = "drop"
      ) |>
      tidyr::pivot_longer(
        cols = c(mean, median), #quito n, no hace falta
        names_to = "label",
        values_to = "val"
      ) |>
      dplyr::mutate(
        sd = ifelse(label == "mean", sd, NA),
        label = dplyr::recode(
          label,
          "mean" = "Mean (SD)",
          "median" = "Median (Range)"
        )
      ) |>
      tidyr::pivot_wider(
        id_cols = label,
        names_from = !!group_var,
        values_from = c(val, sd, lcl, ucl)
      ) |>
      dplyr::mutate(category = category_lbl)
  }

  return(df_out)
}

#Claude
compute_pvalue <- function(df, group_var, sum_var) {
  group_var_str <- rlang::as_string(rlang::ensym(group_var))
  sum_var_str   <- rlang::as_string(rlang::ensym(sum_var))
  
  is_categorical <- is.character(df[[sum_var_str]]) | is.factor(df[[sum_var_str]])
  
  df_clean <- df[!is.na(df[[sum_var_str]]) & !is.na(df[[group_var_str]]), ]
  
   if (is_categorical) {
    tbl       <- table(df_clean[[group_var_str]], df_clean[[sum_var_str]])
    p         <- suppressWarnings(chisq.test(tbl)$p.value)
    test_used <- "Chi-square"
    
  } else {
    groups    <- split(df_clean[[sum_var_str]], df_clean[[group_var_str]])
    p         <- wilcox.test(groups[[1]], groups[[2]])$p.value
    test_used <- "Wilcoxon rank-sum"
  }
  
  tibble::tibble(category = sum_var_str, p_value = p, test_used = test_used)
}

ds_summary <- ds |>
  (\(data) purrr::map_df(
    .x = dplyr::vars(agecat, sex, racecat, nodes_4plus, wild, bmi2, stage_g, histo_high, ecog_12),
    .f = \(x) custom_summary(df = data, group_var = arm_group, sum_var = !!x)
  ))()

#esto lo ha hecho chatgpt:
ds_summary <- ds_summary |>
  dplyr::mutate(
    category = dplyr::recode(
      category,
      agecat = "Age, y",
      sex = "Sex",
      racecat = "Race",
      bmi2 = "BMI",
      wild = "KRAS",
      ecog_12 = "ECOG performance Status",
      stage_g = "Extent of invasion through bowel wall, No./total (%)",
      nodes_4plus = "Positive LNs",
      histo_high = "Histology"
    )
  )

ds_summary <- ds_summary |>
  dplyr::mutate(
    label = dplyr::case_when(
      category == "BMI" & label == "Median (Range)" ~ "Median",
      TRUE ~ label
    )
  )

pvalue_df <- purrr::map_df(
  .x = c("agecat", "sex", "racecat", "nodes_4plus", "wild",
         "bmi2", "stage_g", "histo_high", "ecog_12"),
  .f = ~ compute_pvalue(
    df = ds |> dplyr::filter(!is.na(arm)),
    group_var = arm,
    sum_var = !!rlang::sym(.x)
  )
)

pvalue_df <- pvalue_df |>
  dplyr::mutate(
    category = dplyr::recode(
      category,
      agecat   = "Age, y",
      sex      = "Sex",
      racecat  = "Race",
      bmi2     = "BMI",
      wild     = "KRAS",
      ecog_12  = "ECOG performance Status",
      stage_g  = "Extent of invasion through bowel wall, No./total (%)",
      nodes_4plus    = "Positive LNs",
      histo_highg  = "Histology"
    )
  )

ds_summary <- ds_summary |>
  dplyr::group_by(category) |>
  dplyr::mutate(row_num = dplyr::row_number()) |>
  dplyr::ungroup() |>
  dplyr::left_join(pvalue_df, by = "category") |>
  dplyr::mutate(
    p_value   = dplyr::if_else(row_num == 1, p_value, NA_real_),
    test_used = dplyr::if_else(row_num == 1, test_used, NA_character_)
  ) |>
  dplyr::select(-row_num)
```

```{r}
library(gt)

ds_tbl <-
  ds_summary |>
  gt(
    rowname_col = "label",
    groupname_col = "category"
  ) |>
  tab_header(
    title = "Baseline Patient Characteristics in Primary Analysis Population" )

ds_tbl <-
  ds_tbl |>
  fmt_integer(
    columns = starts_with(c("val_")),
    rows = !(label %in% c("Mean (SD)", "Median")) #para que sean todos los valores enteros excepto media y mediana
  ) |>
  fmt_percent(
    columns = starts_with("pct_"),
    decimals = 1,
  ) |>
  fmt_number(
    columns = starts_with("val_"),
    rows = label == "Mean (SD)",
    decimals = 1
  ) |>
  fmt_number(
    columns = starts_with("sd_"),
    rows = label == "Mean (SD)",
    decimals = 2
  ) |>
  fmt_number(
    columns = starts_with("lcl_"),
    decimals = 1
  ) |>
  fmt_number(
    columns = starts_with("ucl_"),
    decimals = 1
  )|>
  fmt_number(
  columns = starts_with("val_"),
  rows = label == "Median (Range)",
  decimals = 1
  ) |>
  fmt_number(
  columns = starts_with("val_"),
  rows = label == "Median",
  decimals = 1
  )

ds_tbl <- ds_tbl |>
  cols_merge(
    columns = c("val_Cetuximab_BWL_Yes", "lcl_Cetuximab_BWL_Yes", "ucl_Cetuximab_BWL_Yes"),
    rows = label == "Median (Range)" & category == "Age, y",
    pattern = "{1} ({2}–{3})"
  ) |>
  cols_merge(
    columns = c("val_Cetuximab_BWL_No", "lcl_Cetuximab_BWL_No", "ucl_Cetuximab_BWL_No"),
    rows = label == "Median (Range)" & category == "Age, y",
    pattern = "{1} ({2}–{3})"
  ) |>
  cols_merge(
    columns = c("val_FOLFOX", "lcl_FOLFOX", "ucl_FOLFOX"),
    rows = label == "Median (Range)" & category == "Age, y",
    pattern = "{1} ({2}–{3})"
  ) 
ds_tbl <-
  ds_tbl |>
  cols_merge(
    columns = c("val_Cetuximab_BWL_Yes", "pct_Cetuximab_BWL_Yes", "sd_Cetuximab_BWL_Yes"),
    rows = !category %in% c(
      "Extent of invasion through bowel wall, No./total (%)"
    ),
    pattern = "<<{1}>><< ({2})>><< ({3})>>"
  ) |>
  cols_merge(
    columns = c("val_Cetuximab_BWL_No", "pct_Cetuximab_BWL_No", "sd_Cetuximab_BWL_No"),
    rows = !category %in% c(
      "Extent of invasion through bowel wall, No./total (%)"
    ),
    pattern = "<<{1}>><< ({2})>><< ({3})>>"
  ) |>
  cols_merge(
    columns = c("val_FOLFOX", "pct_FOLFOX", "sd_FOLFOX"),
    rows = !category %in% c(
      "Extent of invasion through bowel wall, No./total (%)"
    ),
    pattern = "<<{1}>><< ({2})>><< ({3})>>"
  )
ds_tbl <- ds_tbl |>
  cols_merge(
    columns = c("val_Cetuximab_BWL_Yes", "den_Cetuximab_BWL_Yes", "pct_Cetuximab_BWL_Yes"),
    rows = category %in% c(
      "Extent of invasion through bowel wall, No./total (%)"
    ),
    pattern = "{1}/{2} ({3})"
  ) |>
  cols_merge(
    columns = c("val_Cetuximab_BWL_No", "den_Cetuximab_BWL_No", "pct_Cetuximab_BWL_No"),
    rows = category %in% c(
      "Extent of invasion through bowel wall, No./total (%)"
    ),
    pattern = "{1}/{2} ({3})"
  ) |>
  cols_merge(
    columns = c("val_FOLFOX", "den_FOLFOX", "pct_FOLFOX"),
    rows = category %in% c(
      "Extent of invasion through bowel wall, No./total (%)"
    ),
    pattern = "{1}/{2} ({3})"
  )

ds_tbl <-
  ds_tbl |>
  tab_stub_indent(
    rows = everything(),
    indent = 5
  ) |>
  opt_align_table_header(align = "left")
ds_tbl <-
  ds_tbl |>
  cols_width(
    starts_with("val_") ~ px(200),
    1 ~ px(250)
  ) |>
  cols_align(
    align = "center",
    columns = starts_with("val_")
  )

### CLAUDE: Count subjects per arm and summarize values in a list
arm_n <-
  ds |>
  dplyr::group_by(arm_group) |>
  dplyr::summarize(
    lbl = sprintf("%s N=%i (100%%)", unique(arm_group), dplyr::n()),
    .groups = "drop"
  ) |>
  dplyr::arrange(arm_group)

collbl_list <- as.list(arm_n$lbl)
names(collbl_list) <- paste0("val_", arm_n$arm_group)

ds_tbl <-
  ds_tbl |>
  cols_label(.list = collbl_list)

ds_tbl <- ds_tbl |>
  gt::tab_spanner(
    label = "FOLFOX + Cetuximab",
    columns = c("val_Cetuximab_BWL_Yes", "val_Cetuximab_BWL_No")
  )
ds_tbl <- ds_tbl |>
  gt::cols_label(
    val_FOLFOX = "FOLFOX",
    val_Cetuximab_BWL_Yes = "Bowel Obstruction: Yes",
    val_Cetuximab_BWL_No = "Bowel Obstruction: No"
  )
ds_tbl <- ds_tbl |>
  # Formato del p-valor
  fmt_number(
    columns = "p_value",
    decimals = 3
  ) |>
  # Valores muy pequeños como "<0.001"
  sub_small_vals(
    columns  = "p_value",
    threshold = 0.001
  ) |>
  # Celdas vacías (NA) en blanco
  sub_missing(
    columns = "p_value",
    missing_text = ""
  ) |>
  cols_label(p_value = md("*P* Value")) |>
  cols_align(align = "center", columns = "p_value") |>
  cols_width("p_value" ~ px(100)) |>
  cols_hide(columns = "test_used") |>
  # Nota al pie explicando los tests usados
  tab_footnote(
    footnote = "Chi-square test for categorical variables; Wilcoxon rank-sum test for continuous variables.",
    locations = cells_column_labels(columns = "p_value")
  )

ds_tbl
```

```{r}
#ds_tbl |> gtsave("ds_tbl.docx")
```


# 3.Survival Analysis

https://rpubs.com/mbounthavong/survival_analysis_in_r : Sjoberg DD, Whiting K, Curry M, Lavery JA, Larmarange J. Reproducible summary tables with the gtsummary package. The R Journal 2021;13:570–80. https://doi.org/10.32614/RJ-2021-053.

## Kaplan-Meier curves

```{r}
names(ds)
```


```{r}
library(survival) 
#DFS
#kmcurve_dfs <- survfit(Surv(dfstime5, dfsstat5) ~ arm, data = ds)
#OS
#kmcurve_fu <- survfit(Surv(futime8, fustat8) ~ arm, data = ds)
#recurrence
#kmcurve_pg <- survfit(Surv(pgtime5, pgstat5) ~ arm, data = ds)

```

```{r}
library(survminer) #0.5.2
#survival 3.8-6
#ggsurvfit version 1.2.0
#survMisc version0.5.6
#ggsurvplot(kmcurve_dfs, 
           #conf.int = TRUE,
           #pval = TRUE,
           #risk.table = TRUE,
           #legend.labs = c("FOLFOX", "FOLFOX + Cetuximab"),
           #title = "DFS Kaplan-Meier curve")
#ggsurvplot(kmcurve_fu, 
           #conf.int = TRUE,
           #pval = TRUE,
           #risk.table = TRUE,
           #legend.labs = c("FOLFOX", "FOLFOX + Cetuximab"),
           #title = "OS Kaplan-Meier curve")
#ggsurvplot(kmcurve_pg, 
           #conf.int = TRUE,
           #pval = TRUE,
           #risk.table = TRUE,
           #legend.labs = c("FOLFOX", "FOLFOX + Cetuximab"),
           #title = "Recurrence Kaplan-Meier curve")
#transformar dias en meses.
```

###Bowel obstruction

```{r}

ds_armA <- ds |> dplyr::filter(arm == "FOLFOX")

ds_armA <- ds_armA |>
  dplyr::mutate(
    fustat8  = dplyr::if_else(futime8 > 1880, 0L, as.integer(fustat8)),
    futime8  = pmin(futime8, 1880),
    dfsstat5 = dplyr::if_else(dfstime5 > 1880, 0L, as.integer(dfsstat5)),
    dfstime5 = pmin(dfstime5, 1880)
  )
ds_armA$bwl_obs <- factor(ds_armA$bwl_obs, levels = c(2, 1), labels = c("No", "Yes"))
kmcurve_os_bwl <- survfit(Surv(futime8, fustat8) ~ bwl_obs, data = ds_armA)
#plot(kmcurve_os_bwl)
summary(kmcurve_os_bwl, times = 1825)
```

```{r, fig.width=8, fig.height=8}
OS_plot<-ggsurvplot(kmcurve_os_bwl,
           conf.int = TRUE,
           pval = FALSE,
           risk.table = TRUE,
           legend.labs = c("OBS−","OBS+"),
           title = "OS Bowel Obstruction Kaplan-Meier curve",
           legend = "bottom",
           #fun = "event",
           #ylab = "Died (%)",
           break.y.by = 0.25,
           ylim = c(0.5, 1),
           xscale = "d_m",
           xlab = "Time in months",
           xlim = c(0, 1880),
           break.x.by = 304.4
           )
OS_plot$plot <- OS_plot$plot + 
  annotate("text", 
           x = 1, y = 0.75,
           label = "HR 2.28 (IC95% 1.56–3.31)\np < 0.001",
           hjust = 0, size = 3.5, fontface = "italic")
OS_plot #https://www.rdocumentation.org/packages/ggplot2/versions/4.0.2/topics/annotate
```


```{r}
kmcurve_dfs_bwl <- survfit(Surv(dfstime5, dfsstat5) ~ bwl_obs, data = ds_armA)
#plot(kmcurve_dfs_bwl)
summary(kmcurve_dfs_bwl, times = 1800)
```

```{r, fig.width=8, fig.height=8}
DFS_plot<-ggsurvplot(kmcurve_dfs_bwl, 
           conf.int = TRUE,
           pval = FALSE,
           risk.table = TRUE,
           legend.labs = c("OBS−", "OBS+"),
           legend = "bottom",
           title = "DFS Bowel Obstruction Kaplan-Meier curve",
           #fun = "event",
           #ylab = "DFS event (%)",
           #surv.scale = "percent",
           break.y.by = 0.25,
           ylim = c(0.4, 1),
           xscale = "d_m",
           xlab = "Time in months",
           xlim = c(0, 1880),
           break.x.by = 304.4
           )
DFS_plot$plot <- DFS_plot$plot + 
  annotate("text", 
           x = 1, y = 0.5,
           label = "HR 1.98 (IC95% 1.52–2.58)\np < 0.001",
           hjust = 0, size = 3.5, fontface = "italic")
DFS_plot
```

## COX

###DFS
```{r}
coxmodel_dfs <- coxph(Surv(dfstime5, dfsstat5) ~ bwl_obs, data = ds_armA)

exp(coef(coxmodel_dfs))

exp(confint(coxmodel_dfs))
```
```{r}
library(gtsummary)
modeldfs <- tbl_regression(coxmodel_dfs,  exponentiate = TRUE)
as_gt(modeldfs) %>% 
              gt::tab_header("DFS Cox proportional hazards regression model") %>% 
              gt::tab_options(table.align='left')
```

The hazard ratio was 1.98 with a 95% confidence interval of 1.52, 2.58. Since the 95% confidence interval crosses where the HR=1, we fail to reject the null hypothesis that there is no significant differences in hazards between subjects in Treatment with FOLFOX and FOLFOX + Cetuximab

### FU

```{r}
coxmodel_fu <- coxph(Surv(futime8, fustat8) ~ bwl_obs, data = ds_armA)

exp(coef(coxmodel_fu))

exp(confint(coxmodel_fu))
```
```{r}
modelfu <- tbl_regression(coxmodel_fu,  exponentiate = TRUE)
as_gt(modelfu) %>% 
              gt::tab_header("OS Cox proportional hazards regression model") %>% 
              gt::tab_options(table.align='left')
```
The hazard ratio was 2.28 with a 95% confidence interval of 1.56, 3.31. Since the 95% confidence interval crosses where the HR=1, we fail to reject the null hypothesis that there is no significant differences in hazards between subjects in Treatment with FOLFOX and FOLFOX + Cetuximab

###PG
```{r eval=FALSE, include=FALSE}
coxmodel_pg <- coxph(Surv(pgtime5, pgstat5) ~ bwl_obs, data = ds_armA)

exp(coef(coxmodel_pg))

exp(confint(coxmodel_pg))

```

```{r eval=FALSE, include=FALSE}
modelpg <- tbl_regression(coxmodel_pg,  exponentiate = TRUE)
as_gt(modelpg) %>% 
              gt::tab_header("Cox proportional hazards regression model") %>% 
              gt::tab_options(table.align='left')
```
The hazard ratio was 1.09 with a 95% confidence interval of 0.92, 1.29. Since the 95% confidence interval crosses where the HR=1, we fail to reject the null hypothesis that there is no significant differences in hazards between subjects in Treatment with FOLFOX and FOLFOX + Cetuximab

```{r eval=FALSE, fig.height=8, fig.width=10, include=FALSE}
modeldfs_grob <- modeldfs |>
  as_gt() |>
  gt::as_gtable()
library (patchwork)
wrap_plots(DFS_plot$plot, modeldfs_grob)
```

```{r eval=FALSE, fig.height=10, fig.width=10, include=FALSE}
modelfu_grob <- modelfu |>
  as_gt() |>
  gt::as_gtable()
library (patchwork)
wrap_plots(OS_plot$plot, modelfu_grob)
```


## Hazard Ratio

https://cran.r-project.org/web/packages/survminer/vignettes/ggforest-show-interactions-hazard-ratio.html

```{r}
ds2 <- read.csv("NCT00079274_unido.csv") #vuelvo a subir el dataset porque me da error por el cambio de etiquetas

res.cox.os <- coxph(Surv(futime8, fustat8) ~ agecat + sex + bmi2 + ps + histo_g  + nodes + stage_g + bwl_obs, data = ds2)
res.cox.dfs <- coxph(Surv(dfstime5, dfsstat5) ~ agecat + sex + bmi2 + ps + histo_g + nodes + stage_g + bwl_obs, data = ds2)
summary(res.cox.os, conf.int = FALSE)
```

```{r}
library(survminer) #0.5.2

#DE momento se queda asi, hasta tener el 2n ds. 

ggforest(res.cox.os, 
         data = ds2,
         main = "Hazard Ratio – Overall Survival (OS)"
         )

ggforest(res.cox.dfs, 
         data = ds2,
         main = "Hazard Ratio – Disease-Free Survival (DFS)"
         ) #fatla categorizar como está en el paper. sex vs female...etc 
```

```{r eval=FALSE, fig.height=11.5, fig.width=16.1, include=FALSE}
library(summata)

labels_trial <- c(
    "agecat" = "Age",
    "sex" = "Gender",
    "bmi2"  = "Body Mass Index",
    "ps" = "ECOG Performance Score",
    "stage_g" = "T-Stage",
    "nodes" = "N-Stage",
    "bwl_obs" = "Bowel Obstruction"
    )

OS_forest <- coxforest(
  x = res.cox.os,
  data = ds2,
  title = "OS Cox Regression: Survival Analysis",
  labels = labels_trial
)

OS_forest

DFS_forest <- coxforest(
  x = res.cox.dfs,
  data = ds2,
  title = "DFS Cox Regression: Survival Analysis",
  labels = labels_trial
)
DFS_forest
```


# 4. Análisis de respuesta tumoral (tratamiento y seguimiento)
•	Evaluación de la adherencia al tratamiento, utilizando la variable treatment adherence.
La adherencia al tratamiento es el grado en que el paciente sigue el tratamiento pautado según el protocolo del ensayo. Indica si el paciente:
- recibió el tratamiento como estaba previsto,
- lo completó total o parcialmente,
- o hubo desviaciones, interrupciones o incumplimiento

```{r}
table(ds$adherenc)
prop.table(table(ds$adherenc)) * 100
ds <- ds |>
  dplyr::mutate(
    adherenc = dplyr::recode(factor(adherenc), `1` = "Yes", `2` = "No"),
    endatrsn = dplyr::recode(factor(endatrsn),
      `1`  = "Completed per protocol",
      `2`  = "Refused further therapy",
      `3`  = "Adverse Event/Side Effects",
      `4`  = "Disease Progression (active tx)",
      `5`  = "Alternative therapy",
      `6`  = "Other Medical Problems",
      `7`  = "Death on Study",
      `8`  = "Other",
      `10` = "Disease Progression (before tx)",
      `11` = "Cytogenetic Resistance",
      `12` = "Refused before starting protocol"
    ),
    obj_stat = dplyr::recode(factor(obj_stat),
      `0` = "NED",
      `6` = "Recurrence",
      `8` = "Not evaluated"
    )
  )
ggplot(ds, aes(x = adherenc, fill = arm)) +
  geom_bar(position = "dodge") +
  labs(title = "Treatment Adherence by Arm", x = "Adherence", fill = "Arm")
                   
```

•	Evaluación del número total de ciclos recibidos, utilizando la variable total number of treatment cycles received.

```{r}
table(ds$numcycle)
prop.table(table(ds$numcycle)) * 100

ggplot(ds, aes(x = arm, y = numcycle, fill = arm)) +
  geom_boxplot() +
  labs(
    x = "Arm",
    y= "Num. Cycles",
    title = "Total Number of Treatment Cycles Received"
  )
                   
```


•	Evaluación del tiempo desde la aleatorización hasta la última terapia del protocolo, utilizando la variable time from randomization to last protocol therapy.
Nota: esta variable es el tiempo transcurrido desde la aleatorización del paciente (momento en que se asigna al azar a uno de los brazos del estudio) hasta la última terapia recibida.

```{r}
table(ds$endat_time)
prop.table(table(ds$endat_time)) * 100

ggplot(ds, aes(x = endat_time, fill =  arm)) +
  geom_histogram() +
  labs(
    x = "Num. days",
    title = "Days from randomization until last protocol therapy was given",
  )
```


•	Evaluación del motivo de finalización del tratamiento, utilizando la variable reason treatment ended.

```{r}
table(ds$endatrsn)
prop.table(table(ds$endatrsn)) * 100

ggplot(ds, aes(x = factor(endatrsn), fill = arm)) +
  geom_bar() +
  coord_flip() + 
  labs(
    x = "Reason"
  ) +
  scale_x_discrete(labels = c("1" = "Treatment completed per protocol criteria", "2" = "Refused further therapy", "3" = "Adverse Event/Side Effects/Complications", "4" = "Disease Progression, relapse during active treatment", "5" = "Alternative therapy", "6" = "Other Medical Problems", "7" = "Death on Study", "8" = "Other", "10" = "Disease progression before active treatment", "11" = "Cytogenetic Resistance", "12" = "Refused further treatment before beginning protocol therapy"))
```


•	Evaluación del estado de respuesta en la evaluación más reciente, utilizando la variable response status at most recent assessment.

```{r}
table(ds$obj_stat)
prop.table(table(ds$obj_stat)) * 100

ggplot(ds, aes(x = factor(obj_stat), fill = arm)) +
  geom_bar() +
  coord_flip() + 
  labs(
    x = "Responde status"
  ) +
  scale_x_discrete(labels = c("0" = "NED", "6" = "Recurrance", "8" = "Not evaluated"))
```


•	Evaluación de la pérdida de seguimiento, utilizando la variable lost to follow-up.

```{r}
table(ds$lost2fup)
prop.table(table(ds$lost2fup)) * 100

ds <- ds |>
  dplyr::mutate(
    lost2fup_clean = dplyr::if_else(lost2fup == "y", "Lost to follow-up", "Not lost", missing = "Not lost")
  )

ggplot(ds, aes(x = lost2fup_clean, fill = arm)) +
  geom_bar(position = "dodge") +
  coord_flip() + 
  labs(
    x = "Patient lost to follow up"
  ) +
  scale_x_discrete(labels = c("y" = "Yes", "Missing" = "No"))
```



# 5. Análisis de seguridad

```{r}
toxicidades <- c(
  "Infection", "Neutropenia", "Paresthesias", "Acne_Rash",
  "Diarrhea", "Fatigue", "Stomatitis_Mucositis", "Vomiting",
  "Hypersensitivity", "Pneumonitis", "Nausea", "Infarction",
  "Thrombosis", "Dyspnea", "Pneumonia", "Anorexia",
  "Febrile.Neutropenia", "Hypomagnesemia", "Weight.loss"
)


ds_tox_long <- ds |>
  dplyr::select(patref, arm, all_of(toxicidades)) |>
  tidyr::pivot_longer(
    cols      = all_of(toxicidades),
    names_to  = "ae_term",
    values_to = "present"
  ) |>
  dplyr::mutate(
    ae_term = stringr::str_replace_all(ae_term, "_", " "),
    ae_term = stringr::str_replace_all(ae_term, "\\.", " ")
  )

ds_grade_long <- ds |>
  dplyr::select(patref, arm, starts_with("maxgrade_")) |>
  tidyr::pivot_longer(
    cols      = starts_with("maxgrade_"),
    names_to  = "ae_term",
    values_to = "maxgrade",
    names_prefix = "maxgrade_"
  ) |>
  dplyr::filter(maxgrade > 0) |>   # solo los que tuvieron el AE
  dplyr::mutate(
    ae_term   = stringr::str_replace_all(ae_term, "_", " "),
    ae_term   = stringr::str_replace_all(ae_term, "\\.", " "),
    grade_cat = factor(maxgrade, levels = 1:5,
                       labels = c("Grade 1", "Grade 2", "Grade 3",
                                  "Grade 4", "Grade 5"))
  )
```

```{r}

tox_summary <- ds_tox_long |>
  dplyr::group_by(ae_term, arm) |>
  dplyr::summarize(
    n_arm     = dplyr::n(),
    n_present = sum(present, na.rm = TRUE),
    pct       = n_present / n_arm,
    .groups   = "drop"
  )

tox_pval <- ds_tox_long |>
  dplyr::group_by(ae_term) |>
  dplyr::summarize(
    p_value = tryCatch({
      tbl <- table(arm, present)
      if (any(chisq.test(tbl)$expected < 5)) {
        fisher.test(tbl)$p.value
      } else {
        chisq.test(tbl)$p.value
      }
    }, error = \(e) NA_real_),
    .groups = "drop"
  )

tox_table <- tox_summary |>
  tidyr::pivot_wider(
    id_cols     = ae_term,
    names_from  = arm,
    values_from = c(n_present, pct)
  ) |>
  dplyr::left_join(tox_pval, by = "ae_term") |>
  dplyr::arrange(desc(`n_present_FOLFOX + Cetuximab`))

tox_table |>
  gt(rowname_col = "ae_term") |>
  tab_header(title = "Adverse Event Incidence by Treatment Arm") |>
  fmt_integer(columns = starts_with("n_present")) |>
  fmt_percent(columns = starts_with("pct"), decimals = 1) |>
  cols_merge(
    columns = c("n_present_FOLFOX", "pct_FOLFOX"),
    pattern = "{1} ({2})"
  ) |>
  cols_merge(
    columns = c("n_present_FOLFOX + Cetuximab", "pct_FOLFOX + Cetuximab"),
    pattern = "{1} ({2})"
  ) |>
  cols_label(
    `n_present_FOLFOX`             = "FOLFOX",
    `n_present_FOLFOX + Cetuximab` = "FOLFOX + Cetuximab",
    p_value                        = md("*P* Value")
  ) |>
  fmt_number(columns = "p_value", decimals = 3) |>
  sub_small_vals(columns = "p_value", threshold = 0.001) |>
  sub_missing(columns = "p_value", missing_text = "") |>
  tab_footnote(
    footnote  = "Chi-square or Fisher's exact test.",
    locations = cells_column_labels(columns = "p_value")
  )
```

```{r}
tox_summary |>
  dplyr::filter(n_present > 0) |>
  ggplot(aes(x = reorder(ae_term, pct), y = pct, fill = arm)) +
  geom_col(position = "dodge") +
  scale_y_continuous(labels = scales::percent_format(accuracy = 1)) +
  coord_flip() +
  labs(
    title = "Incidence of Adverse Events by Treatment Arm",
    x     = NULL,
    y     = "Incidence (%)",
    fill  = "Arm"
  ) +
  theme_bw()

ds_grade_long |>
  dplyr::filter(!is.na(grade_cat)) |>
  ggplot(aes(x = reorder(ae_term, maxgrade), fill = grade_cat)) +
  geom_bar(position = "fill") +
  scale_y_continuous(labels = scales::percent_format()) +
  coord_flip() +
  facet_wrap(~ arm) +
  labs(
    title = "Distribution of Adverse Event Grades by Arm",
    x     = NULL,
    y     = "Proportion",
    fill  = "Grade"
  ) +
  scale_fill_manual(values = c(
    "Grade 1" = "#2ecc71",
    "Grade 2" = "#f1c40f",
    "Grade 3" = "#e67e22",
    "Grade 4" = "#e74c3c",
    "Grade 5" = "#8e44ad"
  )) +
  theme_bw()
```

