---
title: "NCT011500045"
author: "Claudia Pascual Tomàs"
date: "`r Sys.Date()`"
output:
  html_document: default
  pdf_document: default
---

```{r}
library(readr)
library(ggplot2)
library(gridExtra)
library(patchwork)
library(rlang)
library(gt)
library(survival)
library(survminer)
library(gtsummary)
library(summata)
library(forestploter)
library(dplyr)
library(broom)
library(grid)
library(philentropy)
library(tidyr)
```


```{r}
real <- read.csv("NCT01150045_unido.csv", 
                 stringsAsFactors = FALSE,
                 na.strings = c("NA", "", "Unknown"))

sint <- read.csv("NCT01150045_synthetic_clean.csv", 
                 stringsAsFactors = FALSE,
                 na.strings = c("NA", "", "Unknown"))

View(real)
View(sint)
```


# 1. Análisis descriptivo de la población

•	Distribución de la categoría de edad, utilizando la variable age.
```{r}
real$dataset <- "Real"
sint$dataset <- "Sintético"

cols <- c("age", "dataset")
ds <- rbind(real[, cols], sint[, cols])
ds$age <- as.numeric(ds$age)

ageplot <- ggplot(ds, aes(x = age, fill = dataset)) +
  geom_histogram(aes(y = after_stat(density)),
                 position = "identity", alpha = 0.5, bins = 30) +
  scale_fill_manual(values = c("Real" = "darkorchid1", "Sintético" = "hotpink")) +
  labs(x = "Age", y = "Densitat", title = "Age", fill = NULL) +
  theme_minimal()
ageplot
```

•	Distribución de sexo, utilizando la variable sex.
```{r}
cols <- c("sex", "backbone", "dataset")
ds <- rbind(real[, cols], sint[, cols])

# càlcul percentatges
ds_pct <- ds %>%
  count(dataset, sex) %>%
  group_by(dataset) %>%
  mutate(pct = n / sum(n) * 100)

sexplot <- ggplot(ds_pct, aes(x = sex, y = pct, fill = dataset)) +
  geom_col(position = "dodge", width = 0.6) +
  geom_text(aes(label = paste0(round(pct, 1), "%")),
            position = position_dodge(width = 0.6),
            vjust = -0.5, size = 3) +
  scale_fill_manual(values = c("Real" = "darkorchid1", "Sintético" = "hotpink")) +
  labs(x = "Sex", y = "%", title = "Sex", fill = NULL) +
  theme_minimal()
sexplot
```

•	Distribución de raza, utilizando la variable race category.
```{r}
cols <- c("race", "backbone", "dataset")
ds <- rbind(real[, cols], sint[, cols])

# càlcul percentatges
ds_pct <- ds %>%
  count(dataset, race) %>%
  group_by(dataset) %>%
  mutate(pct = n / sum(n) * 100)

raceplot <- ggplot(ds_pct, aes(x = race, y = pct, fill = dataset)) +
  geom_col(position = "dodge", width = 0.6) +
  geom_text(aes(label = paste0(round(pct, 1), "%")),
            position = position_dodge(width = 0.6),
            vjust = -0.5, size = 3) +
  scale_fill_manual(values = c("Real" = "darkorchid1", "Sintético" = "hotpink")) +
  labs(x = "Race", y = "%", title = "Race", fill = NULL) +
  theme_minimal()
raceplot
```

•	Distribución del estado funcional ECOG, utilizando la variable ECOG performance status.
```{r}
cols <- c("ps", "backbone", "dataset")
ds <- rbind(real[, cols], sint[, cols])

# càlcul percentatges
ds_pct <- ds %>%
  count(dataset, ps) %>%
  group_by(dataset) %>%
  mutate(pct = n / sum(n) * 100)

ecogplot <- ggplot(ds_pct, aes(x = ps, y = pct, fill = dataset)) +
  geom_col(position = "dodge", width = 0.6) +
  geom_text(aes(label = paste0(round(pct, 1), "%")),
            position = position_dodge(width = 0.6),
            vjust = -0.5, size = 3) +
  scale_fill_manual(values = c("Real" = "darkorchid1", "Sintético" = "hotpink")) +
  labs(x = "ECOG", y = "%", title = "ECOG", fill = NULL) +
  theme_minimal()
ecogplot
```

•	Distribución del índice de masa corporal, utilizando la variable body mass index.

```{r}
real$dataset <- "Real"
sint$dataset <- "Sintético"

cols <- c("bmi", "dataset")
ds <- rbind(real[, cols], sint[, cols])
ds$bmi <- as.numeric(ds$bmi)

bmiplot <- ggplot(ds, aes(x = bmi, fill = dataset)) +
  geom_histogram(aes(y = after_stat(density)),
                 position = "identity", alpha = 0.5, bins = 30) +
  scale_fill_manual(values = c("Real" = "darkorchid1", "Sintético" = "hotpink")) +
  labs(x = "BMI", y = "Density", title = "BMI", fill = NULL) +
  theme_minimal()
bmiplot
```

•	Distribución de la categoría de aspirina, utilizando la variable aspirin

```{r}
cols <- c("aspirin", "backbone", "dataset")
ds <- rbind(real[, cols], sint[, cols])

# càlcul percentatges
ds_pct <- ds %>%
  count(dataset, aspirin) %>%
  group_by(dataset) %>%
  mutate(pct = n / sum(n) * 100)

aspirinplot <- ggplot(ds_pct, aes(x = aspirin, y = pct, fill = dataset)) +
  geom_col(position = "dodge", width = 0.6) +
  geom_text(aes(label = paste0(round(pct, 1), "%")),
            position = position_dodge(width = 0.6),
            vjust = -0.5, size = 3) +
  scale_fill_manual(values = c("Real" = "darkorchid1", "Sintético" = "hotpink")) +
  labs(x = "Aspirin Use", y = "%", title = "Aspirin Use", fill = NULL) +
  theme_minimal()
aspirinplot
```

•	Distribución del número de ganglios positivos, utilizando la variable n_stage.

```{r}
cols <- c("nstage_cal", "backbone", "dataset")
ds <- rbind(real[, cols], sint[, cols])

# càlcul percentatges
ds_pct <- ds %>%
  count(dataset, nstage_cal) %>%
  group_by(dataset) %>%
  mutate(pct = n / sum(n) * 100)

nodosplot <- ggplot(ds_pct, aes(x = nstage_cal, y = pct, fill = dataset)) +
  geom_col(position = "dodge", width = 0.6) +
  geom_text(aes(label = paste0(round(pct, 1), "%")),
            position = position_dodge(width = 0.6),
            vjust = -0.5, size = 3) +
  scale_fill_manual(values = c("Real" = "darkorchid1", "Sintético" = "hotpink")) +
  labs(x = "Nodal Stages", y = "%", title = "Nodal Stages", fill = NULL) +
  theme_minimal()
nodosplot
```

Distribución t_stage
```{r}
cols <- c("tstage", "backbone", "dataset")
ds <- rbind(real[, cols], sint[, cols])

# càlcul percentatges
ds_pct <- ds %>%
  count(dataset, tstage) %>%
  group_by(dataset) %>%
  mutate(pct = n / sum(n) * 100)

tstagplot <- ggplot(ds_pct, aes(x = tstage, y = pct, fill = dataset)) +
  geom_col(position = "dodge", width = 0.6) +
  geom_text(aes(label = paste0(round(pct, 1), "%")),
            position = position_dodge(width = 0.6),
            vjust = -0.5, size = 3) +
  scale_fill_manual(values = c("Real" = "darkorchid1", "Sintético" = "hotpink")) +
  labs(x = "Invasion", y = "%", title = "Extent of invasion through bowel wall", fill = NULL) +
  theme_minimal()
tstagplot
```

Distribución sidedness
```{r}
cols <- c("sidedness", "backbone", "dataset")
ds <- rbind(real[, cols], sint[, cols])

# càlcul percentatges
ds_pct <- ds %>%
  count(dataset, sidedness) %>%
  group_by(dataset) %>%
  mutate(pct = n / sum(n) * 100)

sideplot <- ggplot(ds_pct, aes(x = sidedness, y = pct, fill = dataset)) +
  geom_col(position = "dodge", width = 0.6) +
  geom_text(aes(label = paste0(round(pct, 1), "%")),
            position = position_dodge(width = 0.6),
            vjust = -0.5, size = 3) +
  scale_fill_manual(values = c("Real" = "darkorchid1", "Sintético" = "hotpink")) +
  labs(x = "Tumor location", y = "%", title = "Tumor location", fill = NULL) +
  theme_minimal()
sideplot
```

```{r, fig.height=8, fig.width=10}
combined <- (ageplot + sexplot + raceplot) / (ecogplot + bmiplot + aspirinplot) / (nodosplot + tstagplot + sideplot) +
  plot_layout(guides = "collect") +
  plot_annotation(title = "Basal distributions")
combined

grid.arrange(ageplot, sexplot, raceplot, ecogplot, bmiplot, aspirinplot, nodosplot, tstagplot, sideplot, ncol = 3, nrow = 3, top = "Distribuciones basales")
```

```{r}
ggsave("distribucions_basals_NCT01150045.png", combined, 
       width = 14, height = 12, dpi = 300)
```

KL divergence:
```{r}
# Analisi univariat: distribucions reals vs sintetiques + I1 (KL normalitzada)
eps <- 1e-5

#kl categòrques
kl_cat <- function(r, s) {
  r <- r[!is.na(r)]
  s <- s[!is.na(s)]
  niv <- sort(unique(c(r, s)))
  P <- as.numeric(table(factor(r, niv)) / length(r))
  Q <- as.numeric(table(factor(s, niv)) / length(s))
  KL(rbind(P, Q), unit = "log", epsilon = eps) / H(P, unit = "log") * 100
}
# kl continues
kl_cont <- function(r, s) {
  r <- r[!is.na(r) & is.finite(r)]
  s <- s[!is.na(s) & is.finite(s)]
  breaks <- seq(min(c(r,s)), max(c(r,s)), length.out = 21)
  P <- as.numeric(table(cut(r, breaks, include.lowest = TRUE))) / length(r)
  Q <- as.numeric(table(cut(s, breaks, include.lowest = TRUE))) / length(s)
  KL(rbind(P, Q), unit = "log", epsilon = eps) / H(P, unit = "log") * 100
}

tabla_kl<- data.frame(
  Variable = c("Age","Sex","Race","ECOG","BMI",
               "Aspirin Use", "T Stage","Nodal Stages",
               "Backbone", "Tumor Location","Disease free survival","Overall survival"),
  I1 = round(c(
    kl_cont(real$age, sint$age),
    kl_cat(real$sex, sint$sex),
    kl_cat(real$race, sint$race),
    kl_cat(real$ps, sint$ps),
    kl_cont(real$bmi[real$bmi>0], sint$bmi[sint$bmi>0]),
    kl_cat(real$aspirin, sint$aspirin),
    kl_cat(real$tstage, sint$tstage),
    kl_cat(real$nstage_cal, sint$nstage_cal),
    kl_cat(real$sidedness, sint$sidedness),
    kl_cat(real$backbone, sint$backbone),
    kl_cont(real$dfs_time, sint$dfs_time),
    kl_cont(real$os_time, sint$os_time)
  ), 3)
) %>%
  mutate(I1 = paste0(I1, "%")) %>%
  gt() %>%
  cols_label(Variable = "Variable", I1 = md("*I*<sub>1</sub>")) %>%
  tab_header(title = md("**Tabla X.** Comparación de distribuciones univariadas."))
tabla_kl
```

```{r}
#gtsave(tabla_kl, "tabla_kl_NCT01150045.docx", vwidth = 1200)
```


# 2.  Comparación de características basales entre brazos

<https://gt.rstudio.com/articles/case-study-clinical-tables.html>
https://github.com/philbowsher/Clinical-Tables-in-R-with-gt/blob/master/gt-01-14_2_01.Rmd 

```{r}
sint <- sint |>
  #extraer duración del arm original
  dplyr::mutate(
    duration = dplyr::case_when(
      grepl("3 months", arm) ~ "3 months",
      grepl("6 months", arm) ~ "6 months"
    ),
    # recodificar arm a binario
    arm = dplyr::case_when(
      grepl("Celecoxib", arm) ~ "Celecoxib",
      grepl("Placebo", arm) ~ "Placebo"
    ),
     arm = factor(arm, levels = c("Placebo", "Celecoxib"))
  ) |>
  #ordenar manualmente race:
  dplyr::mutate(
    race = factor(race, levels = c(
      "White", "Black or African American",
      "Asian", "All others or not reported"
    )),
    #nueva variable para poder usar 4 brazos par asurvival analysisis
    arm_dur = factor(dplyr::case_when(
      arm == "Celecoxib" & duration == "3 months" ~ "FOLFOX+Celecoxib (3m)",
      arm == "Celecoxib" & duration == "6 months" ~ "FOLFOX+Celecoxib (6m)",
      arm == "Placebo"   & duration == "3 months" ~ "FOLFOX+Placebo (3m)",
      arm == "Placebo"   & duration == "6 months" ~ "FOLFOX+Placebo (6m)"
    ), levels = c("FOLFOX+Placebo (6m)", "FOLFOX+Celecoxib (6m)",
                  "FOLFOX+Placebo (3m)", "FOLFOX+Celecoxib (3m)"))
  )

custom_summary <- function(df, group_var, sum_var) {
  group_var <- rlang::ensym(group_var)
  sum_var <- rlang::ensym(sum_var)

  is_categorical <-
    is.character(df[[as_string(sum_var)]]) |
    is.factor(df[[as_string(sum_var)]])

  if (is_categorical) {
    category_lbl <-
      as_string(sum_var)
#para quitar los NA de la tabla. modificado con chatgpt
    df_out <-
      df |>
      dplyr::filter(!is.na(!!sum_var)) |> #chatgpt
      dplyr::group_by(!!group_var) |>
      dplyr::mutate(den = dplyr::n()) |> #chatgpt
      dplyr::group_by(!!group_var, !!sum_var) |>
      dplyr::summarize(
        val = dplyr::n(),
        den = unique(den),
        pct = val / den,
        .groups = "drop"
      ) |>
      tidyr::pivot_wider(
        id_cols = !!sum_var, names_from = !!group_var,
        values_from = c(val, den, pct)
      ) |>
      dplyr::rename(label = !!sum_var) |>
      dplyr::mutate(
        across(where(is.numeric), ~ ifelse(is.na(.), 0, .)),
        category = category_lbl
      )
  } else {
    category_lbl <- as_string(sum_var)

    df_out <-
      df |>
      dplyr::group_by(!!group_var) |>
      dplyr::summarize(
        n = sum(!is.na(!!sum_var)),
        mean = mean(!!sum_var, na.rm = TRUE),
        sd = sd(!!sum_var, na.rm = TRUE),
        median = median(!!sum_var, na.rm = TRUE),
        lcl = min(!!sum_var, na.rm = TRUE),
        ucl = max(!!sum_var, na.rm = TRUE),
        .groups = "drop"
      ) |>
      tidyr::pivot_longer(
        cols = c(mean, median), #quito n, no hace falta
        names_to = "label",
        values_to = "val"
      ) |>
      dplyr::mutate(
        sd = ifelse(label == "mean", sd, NA),
        label = dplyr::recode(
          label,
          "mean" = "Mean (SD)",
          "median" = "Median (Range)"
        )
      ) |>
      tidyr::pivot_wider(
        id_cols = label,
        names_from = !!group_var,
        values_from = c(val, sd, lcl, ucl)
      ) |>
      dplyr::mutate(category = category_lbl)
  }

  return(df_out)
}
#compute_pvalue hecho con claude
compute_pvalue <- function(df, group_var, sum_var) {
  group_var_str <- rlang::as_string(rlang::ensym(group_var))
  sum_var_str   <- rlang::as_string(rlang::ensym(sum_var))
  
  is_categorical <- is.character(df[[sum_var_str]]) | is.factor(df[[sum_var_str]])
  
  df_clean <- df[!is.na(df[[sum_var_str]]) & !is.na(df[[group_var_str]]), ]
  
  if (is_categorical) {
    tbl       <- table(df_clean[[group_var_str]], df_clean[[sum_var_str]])
    p         <- suppressWarnings(chisq.test(tbl)$p.value)
    test_used <- "Chi-square"
    
  } else {
    groups    <- split(df_clean[[sum_var_str]], df_clean[[group_var_str]])
    p         <- wilcox.test(groups[[1]], groups[[2]])$p.value
    test_used <- "Wilcoxon rank-sum"
  }
  
  tibble::tibble(category = sum_var_str, p_value = p, test_used = test_used)
}

adsl_summary <-
  dplyr::filter(sint, primary_analysis == "Yes") |> #cambiamos rnadomized por primany_analyisis
  (\(data) purrr::map_df(
    .x = dplyr::vars(age, sex, race, ethnicity, aspirin, bmi, ps, tstage, nstage_cal, sidedness),
    .f = \(x) custom_summary(df = data, group_var = arm, sum_var = !!x) 
  ))()
#esto lo ha hecho chatgpt:
adsl_summary <- adsl_summary |>
  dplyr::mutate(
    category = dplyr::recode(
      category,
      age = "Age, y",
      sex = "Sex",
      race = "Race",
      ethnicity = "Hispanic or Latino",
      bmi = "BMI",
      aspirin = "Aspirin",
      ps = "ECOG performance Status",
      tstage = "Extent of invasion through bowel wall, No./total (%)",
      nstage_cal = "Nodal Stage",
      sidedness = "Tumor location, No./total. (%)"
    )
  )
adsl_summary <- adsl_summary |>
  dplyr::filter(!(category == "Aspirin" & label == "No")) |> #borramos la fila no
  dplyr::filter(!(category == "Hispanic or Latino" & label == "Not Hispanic or Latino")) |> # para qutar not hipsnaic or latino
  dplyr::mutate(
    label = dplyr::case_when(
      category == "Aspirin" & label == "Yes" ~ "Low dose aspirin usage",
      TRUE ~ label #cambio la etiqueta Yes por Low dose..
    )
  )

adsl_summary <- adsl_summary |>
  dplyr::mutate(
    category = dplyr::case_when(
      category == "Aspirin" ~ "",
      TRUE ~ category
    )
  )

adsl_summary <- adsl_summary |>
  dplyr::mutate(
    label = dplyr::case_when(
      category == "BMI" & label == "Median (Range)" ~ "Median",
      TRUE ~ label,
    )
  ) 

pvalue_df <- purrr::map_df(
  .x = c("age", "sex", "race", "ethnicity", "aspirin",
         "bmi", "tstage", "nstage_cal", "sidedness", "ps"),
  .f = ~ compute_pvalue(df = sint, group_var = arm, sum_var = !!rlang::sym(.x))
)

pvalue_df <- pvalue_df |>
  dplyr::mutate(
    category = dplyr::recode(
      category,
      age = "Age, y",
      sex = "Sex",
      race = "Race",
      ethnicity = "Hispanic or Latino",
      bmi = "BMI",
      aspirin = "Aspirin",
      ps = "ECOG performance Status",
      tstage = "Extent of invasion through bowel wall, No./total (%)",
      nstage_cal = "Nodal Stage",
      sidedness = "Tumor location, No./total. (%)"
    )
  )

adsl_summary <- adsl_summary |>
  dplyr::group_by(category) |>
  dplyr::mutate(row_num = dplyr::row_number()) |>
  dplyr::ungroup() |>
  dplyr::left_join(pvalue_df, by = "category") |>
  dplyr::mutate(
    p_value   = dplyr::if_else(row_num == 1, p_value, NA_real_),
    test_used = dplyr::if_else(row_num == 1, test_used, NA_character_)
  ) |>
  dplyr::select(-row_num)


```

```{r}

sint_tbl <-
  adsl_summary |>
  gt(
    rowname_col = "label",
    groupname_col = "category"
  ) |>
  tab_header(
    title = "Baseline Patient Characteristics in Primary Analysis Population" )

sint_tbl <-
  sint_tbl |>
  fmt_integer(
    columns = starts_with(c("val_")),
    rows = !(label %in% c("Mean (SD)", "Median")) #para que sean todos los valores enteros excepto media y mediana
  ) |>
  fmt_percent(
    columns = starts_with("pct_"),
    decimals = 1,
  ) |>
  fmt_number(
    columns = starts_with("val_"),
    rows = label == "Mean (SD)",
    decimals = 1
  ) |>
  fmt_number(
    columns = starts_with("sd_"),
    rows = label == "Mean (SD)",
    decimals = 2
  ) |>
  fmt_number(
    columns = starts_with("lcl_"),
    decimals = 1
  ) |>
  fmt_number(
    columns = starts_with("ucl_"),
    decimals = 1
  )|>
  fmt_number(
  columns = starts_with("val_"),
  rows = label == "Median (Range)",
  decimals = 1
  ) |>
  fmt_number(
  columns = starts_with("val_"),
  rows = label == "Median",
  decimals = 1
  )

sint_tbl <- sint_tbl |>
  cols_merge(
    columns = c("val_Placebo", "lcl_Placebo", "ucl_Placebo"),
    rows = label == "Median (Range)" & category == "Age, y",
    pattern = "{1} ({2}–{3})"
  ) |>
  cols_merge(
    columns = c("val_Celecoxib", "lcl_Celecoxib", "ucl_Celecoxib"),
    rows = label == "Median (Range)" & category == "Age, y",
    pattern = "{1} ({2}–{3})"
  ) 
sint_tbl <-
  sint_tbl |>
  cols_merge(
    columns = c("val_Placebo", "pct_Placebo", "sd_Placebo"),
    rows = !category %in% c(
      "Extent of invasion through bowel wall, No./total (%)",
      "Tumor location, No./total. (%)", "Hispanic or Latino"
    ),
    pattern = "<<{1}>><< ({2})>><< ({3})>>"
  ) |>
  cols_merge(
    columns = c("val_Celecoxib", "pct_Celecoxib", "sd_Celecoxib"),
    rows = !category %in% c(
      "Extent of invasion through bowel wall, No./total (%)",
      "Tumor location, No./total. (%)", "Hispanic or Latino"
    ),
    pattern = "<<{1}>><< ({2})>><< ({3})>>"
  )
sint_tbl <- sint_tbl |>
  cols_merge(
    columns = c("val_Placebo", "den_Placebo", "pct_Placebo"),
    rows = category %in% c(
      "Extent of invasion through bowel wall, No./total (%)",
      "Tumor location, No./total. (%)", "Hispanic or Latino"
    ),
    pattern = "{1}/{2} ({3})"
  ) |>
  cols_merge(
    columns = c("val_Celecoxib", "den_Celecoxib", "pct_Celecoxib"),
    rows = category %in% c(
      "Extent of invasion through bowel wall, No./total (%)",
      "Tumor location, No./total. (%)", "Hispanic or Latino"
    ),
    pattern = "{1}/{2} ({3})"
  )


sint_tbl <-
  sint_tbl |>
  tab_stub_indent(
    rows = everything(),
    indent = 5
  ) |>
  opt_align_table_header(align = "left")
sint_tbl <-
  sint_tbl |>
  cols_width(
    starts_with("val_") ~ px(200),
    1 ~ px(250)
  ) |>
  cols_align(
    align = "center",
    columns = starts_with("val_")
  )

### Count subjects per arm and summarize values in a list CLAUDE
arm_n <-
  sint |>
  dplyr::filter(primary_analysis == "Yes") |>
  dplyr::group_by(arm) |>
  dplyr::summarize(
    lbl = sprintf("%s N=%i (100%%)", unique(arm), dplyr::n()),
    .groups = "drop"
  ) |>
  dplyr::arrange(arm)

collbl_list <- as.list(arm_n$lbl)
names(collbl_list) <- paste0("val_", arm_n$arm)

sint_tbl <-
  sint_tbl |>
  cols_label(.list = collbl_list)

sint_tbl <- sint_tbl |>
  # Formato del p-valor
  fmt_number(
    columns = "p_value",
    decimals = 3
  ) |>
  # Valores muy pequeños como "<0.001"
  sub_small_vals(
    columns  = "p_value",
    threshold = 0.001
  ) |>
  # Celdas vacías (NA) en blanco
  sub_missing(
    columns = "p_value",
    missing_text = ""
  ) |>
  cols_label(p_value = md("*P* Value")) |>
  cols_align(align = "center", columns = "p_value") |>
  cols_width("p_value" ~ px(100)) |>
  cols_hide(columns = "test_used") |>
  # Nota al pie explicando los tests usados
  tab_footnote(
    footnote = "Pearson's Chi-squared test for categorical variables; Wilcoxon rank-sum test for continuous variables.",
    locations = cells_column_labels(columns = "p_value")
  )

sint_tbl

```

```{r}
custom_summary <- function(df, group_var, sum_var) {
  group_var <- rlang::ensym(group_var)
  sum_var <- rlang::ensym(sum_var)

  is_categorical <-
    is.character(df[[as_string(sum_var)]]) |
    is.factor(df[[as_string(sum_var)]])

  if (is_categorical) {
    category_lbl <-
      as_string(sum_var)
#para quitar los NA de la tabla. modificado con chatgpt
    df_out <-
      df |>
      dplyr::filter(!is.na(!!sum_var)) |> #chatgpt
      dplyr::group_by(!!group_var) |>
      dplyr::mutate(den = dplyr::n()) |> #chatgpt
      dplyr::group_by(!!group_var, !!sum_var) |>
      dplyr::summarize(
        val = dplyr::n(),
        den = unique(den),
        pct = val / den,
        .groups = "drop"
      ) |>
      tidyr::pivot_wider(
        id_cols = !!sum_var, names_from = !!group_var,
        values_from = c(val, den, pct)
      ) |>
      dplyr::rename(label = !!sum_var) |>
      dplyr::mutate(
        across(where(is.numeric), ~ ifelse(is.na(.), 0, .)),
        category = category_lbl
      )
  } else {
    category_lbl <- as_string(sum_var)

    df_out <-
      df |>
      dplyr::group_by(!!group_var) |>
      dplyr::summarize(
        n = sum(!is.na(!!sum_var)),
        mean = mean(!!sum_var, na.rm = TRUE),
        sd = sd(!!sum_var, na.rm = TRUE),
        median = median(!!sum_var, na.rm = TRUE),
        lcl = min(!!sum_var, na.rm = TRUE),
        ucl = max(!!sum_var, na.rm = TRUE),
        .groups = "drop"
      ) |>
      tidyr::pivot_longer(
        cols = c(mean, median), #quito n, no hace falta
        names_to = "label",
        values_to = "val"
      ) |>
      dplyr::mutate(
        sd = ifelse(label == "mean", sd, NA),
        label = dplyr::recode(
          label,
          "mean" = "Mean (SD)",
          "median" = "Median (Range)"
        )
      ) |>
      tidyr::pivot_wider(
        id_cols = label,
        names_from = !!group_var,
        values_from = c(val, sd, lcl, ucl)
      ) |>
      dplyr::mutate(category = category_lbl)
  }

  return(df_out)
}
#compute_pvalue hecho con claude
compute_pvalue <- function(df, group_var, sum_var) {
  group_var_str <- rlang::as_string(rlang::ensym(group_var))
  sum_var_str   <- rlang::as_string(rlang::ensym(sum_var))
  
  is_categorical <- is.character(df[[sum_var_str]]) | is.factor(df[[sum_var_str]])
  
  df_clean <- df[!is.na(df[[sum_var_str]]) & !is.na(df[[group_var_str]]), ]
  
  if (is_categorical) {
    tbl       <- table(df_clean[[group_var_str]], df_clean[[sum_var_str]])
    p         <- suppressWarnings(chisq.test(tbl)$p.value)
    test_used <- "Chi-square"
    
  } else {
    groups    <- split(df_clean[[sum_var_str]], df_clean[[group_var_str]])
    p         <- wilcox.test(groups[[1]], groups[[2]])$p.value
    test_used <- "Wilcoxon rank-sum"
  }
  
  tibble::tibble(category = sum_var_str, p_value = p, test_used = test_used)
}

adsl_summary <-
  dplyr::filter(sint, primary_analysis == "Yes") |> #cambiamos rnadomized por primany_analyisis
  (\(data) purrr::map_df(
    .x = dplyr::vars(age, sex, race, ethnicity, aspirin, bmi, ps, tstage, nstage_cal, sidedness),
    .f = \(x) custom_summary(df = data, group_var = arm_dur, sum_var = !!x) 
  ))()
#esto lo ha hecho chatgpt:
adsl_summary <- adsl_summary |>
  dplyr::mutate(
    category = dplyr::recode(
      category,
      age = "Age, y",
      sex = "Sex",
      race = "Race",
      ethnicity = "Hispanic or Latino",
      bmi = "BMI",
      aspirin = "Aspirin",
      ps = "ECOG performance Status",
      tstage = "Extent of invasion through bowel wall, No./total (%)",
      nstage_cal = "Nodal Stage",
      sidedness = "Tumor location, No./total. (%)"
    )
  )
adsl_summary <- adsl_summary |>
  dplyr::filter(!(category == "Aspirin" & label == "No")) |> #borramos la fila no
  dplyr::filter(!(category == "Hispanic or Latino" & label == "Not Hispanic or Latino")) |> # para qutar not hipsnaic or latino
  dplyr::mutate(
    label = dplyr::case_when(
      category == "Aspirin" & label == "Yes" ~ "Low dose aspirin usage",
      TRUE ~ label #cambio la etiqueta Yes por Low dose..
    )
  )

adsl_summary <- adsl_summary |>
  dplyr::mutate(
    category = dplyr::case_when(
      category == "Aspirin" ~ "",
      TRUE ~ category
    )
  )

adsl_summary <- adsl_summary |>
  dplyr::mutate(
    label = dplyr::case_when(
      category == "BMI" & label == "Median (Range)" ~ "Median",
      TRUE ~ label,
    )
  ) 

pvalue_df <- purrr::map_df(
  .x = c("age", "sex", "race", "ethnicity", "aspirin",
         "bmi", "tstage", "nstage_cal", "sidedness", "ps"),
  .f = ~ compute_pvalue(df = sint, group_var = arm_dur, sum_var = !!rlang::sym(.x))
)

pvalue_df <- pvalue_df |>
  dplyr::mutate(
    category = dplyr::recode(
      category,
      age = "Age, y",
      sex = "Sex",
      race = "Race",
      ethnicity = "Hispanic or Latino",
      bmi = "BMI",
      aspirin = "Aspirin",
      ps = "ECOG performance Status",
      tstage = "Extent of invasion through bowel wall, No./total (%)",
      nstage_cal = "Nodal Stage",
      sidedness = "Tumor location, No./total. (%)"
    )
  )

adsl_summary <- adsl_summary |>
  dplyr::group_by(category) |>
  dplyr::mutate(row_num = dplyr::row_number()) |>
  dplyr::ungroup() |>
  dplyr::left_join(pvalue_df, by = "category") |>
  dplyr::mutate(
    p_value   = dplyr::if_else(row_num == 1, p_value, NA_real_),
    test_used = dplyr::if_else(row_num == 1, test_used, NA_character_)
  ) |>
  dplyr::select(-row_num)


```

```{r}

sint_tbl2 <-
  adsl_summary |>
  gt(
    rowname_col = "label",
    groupname_col = "category"
  ) |>
  tab_header(
    title = "Baseline Patient Characteristics in Intent-to-Treat Population by 4 Treatment Arms" )

sint_tbl2 <-
  sint_tbl2 |>
  fmt_integer(
    columns = starts_with(c("val_")),
    rows = !(label %in% c("Mean (SD)", "Median")) #para que sean todos los valores enteros excepto media y mediana
  ) |>
  fmt_percent(
    columns = starts_with("pct_"),
    decimals = 1,
  ) |>
  fmt_number(
    columns = starts_with("val_"),
    rows = label == "Mean (SD)",
    decimals = 1
  ) |>
  fmt_number(
    columns = starts_with("sd_"),
    rows = label == "Mean (SD)",
    decimals = 2
  ) |>
  fmt_number(
    columns = starts_with("lcl_"),
    decimals = 1
  ) |>
  fmt_number(
    columns = starts_with("ucl_"),
    decimals = 1
  )|>
  fmt_number(
  columns = starts_with("val_"),
  rows = label == "Median (Range)",
  decimals = 1
  ) |>
  fmt_number(
  columns = starts_with("val_"),
  rows = label == "Median",
  decimals = 1
  )

sint_tbl2 <- sint_tbl2 |>
  cols_merge(
    columns = c("val_FOLFOX+Placebo (3m)", "lcl_FOLFOX+Placebo (3m)", "ucl_FOLFOX+Placebo (3m)"),
    rows = label == "Median (Range)" & category == "Age, y",
    pattern = "{1} ({2}–{3})"
  ) |>
  cols_merge(
    columns = c("val_FOLFOX+Celecoxib (3m)", "lcl_FOLFOX+Celecoxib (3m)", "ucl_FOLFOX+Celecoxib (3m)"),
    rows = label == "Median (Range)" & category == "Age, y",
    pattern = "{1} ({2}–{3})"
  ) |>
  cols_merge(
    columns = c("val_FOLFOX+Celecoxib (6m)", "lcl_FOLFOX+Celecoxib (6m)", "ucl_FOLFOX+Celecoxib (6m)"),
    rows = label == "Median (Range)" & category == "Age, y",
    pattern = "{1} ({2}–{3})"
  ) |>
  cols_merge(
    columns = c("val_FOLFOX+Placebo (6m)", "lcl_FOLFOX+Placebo (6m)", "ucl_FOLFOX+Placebo (6m)"),
    rows = label == "Median (Range)" & category == "Age, y",
    pattern = "{1} ({2}–{3})"
  )
sint_tbl2 <-
  sint_tbl2 |>
  cols_merge(
    columns = c("val_FOLFOX+Placebo (3m)", "pct_FOLFOX+Placebo (3m)", "sd_FOLFOX+Placebo (3m)"),
    rows = !category %in% c(
      "Extent of invasion through bowel wall, No./total (%)",
      "Tumor location, No./total. (%)", "Hispanic or Latino"
    ),
    pattern = "<<{1}>><< ({2})>><< ({3})>>"
  ) |>
  cols_merge(
    columns = c("val_FOLFOX+Celecoxib (3m)", "pct_FOLFOX+Celecoxib (3m)", "sd_FOLFOX+Celecoxib (3m)"),
    rows = !category %in% c(
      "Extent of invasion through bowel wall, No./total (%)",
      "Tumor location, No./total. (%)", "Hispanic or Latino"
    ),
    pattern = "<<{1}>><< ({2})>><< ({3})>>"
  ) |>
  cols_merge(
    columns = c("val_FOLFOX+Placebo (6m)", "pct_FOLFOX+Placebo (6m)", "sd_FOLFOX+Placebo (6m)"),
    rows = !category %in% c(
      "Extent of invasion through bowel wall, No./total (%)",
      "Tumor location, No./total. (%)", "Hispanic or Latino"
    ),
    pattern = "<<{1}>><< ({2})>><< ({3})>>"
  )|>
  cols_merge(
    columns = c("val_FOLFOX+Celecoxib (6m)", "pct_FOLFOX+Celecoxib (6m)", "sd_FOLFOX+Celecoxib (6m)"),
    rows = !category %in% c(
      "Extent of invasion through bowel wall, No./total (%)",
      "Tumor location, No./total. (%)", "Hispanic or Latino"
    ),
    pattern = "<<{1}>><< ({2})>><< ({3})>>"
  )
sint_tbl2 <- sint_tbl2 |>
  cols_merge(
    columns = c("val_FOLFOX+Placebo (3m)", "den_FOLFOX+Placebo (3m)", "pct_FOLFOX+Placebo (3m)"),
    rows = category %in% c(
      "Extent of invasion through bowel wall, No./total (%)",
      "Tumor location, No./total. (%)", "Hispanic or Latino"
    ),
    pattern = "{1}/{2} ({3})"
  ) |>
  cols_merge(
    columns = c("val_FOLFOX+Celecoxib (3m)", "den_FOLFOX+Celecoxib (3m)", "pct_FOLFOX+Celecoxib (3m)"),
    rows = category %in% c(
      "Extent of invasion through bowel wall, No./total (%)",
      "Tumor location, No./total. (%)", "Hispanic or Latino"
    ),
    pattern = "{1}/{2} ({3})"
  ) |>
  cols_merge(
    columns = c("val_FOLFOX+Placebo (6m)", "den_FOLFOX+Placebo (6m)", "pct_FOLFOX+Placebo (6m)"),
    rows = category %in% c(
      "Extent of invasion through bowel wall, No./total (%)",
      "Tumor location, No./total. (%)", "Hispanic or Latino"
    ),
    pattern = "{1}/{2} ({3})"
  ) |>
  cols_merge(
    columns = c("val_FOLFOX+Celecoxib (6m)", "den_FOLFOX+Celecoxib (6m)", "pct_FOLFOX+Celecoxib (6m)"),
    rows = category %in% c(
      "Extent of invasion through bowel wall, No./total (%)",
      "Tumor location, No./total. (%)", "Hispanic or Latino"
    ),
    pattern = "{1}/{2} ({3})"
  )


sint_tbl2 <-
  sint_tbl2 |>
  tab_stub_indent(
    rows = everything(),
    indent = 5
  ) |>
  opt_align_table_header(align = "left")
sint_tbl2 <-
  sint_tbl2 |>
  cols_width(
    starts_with("val_") ~ px(200),
    1 ~ px(250)
  ) |>
  cols_align(
    align = "center",
    columns = starts_with("val_")
  )

### Count subjects per arm and summarize values in a list CLAUDE
arm_n <-
  sint |>
  dplyr::filter(primary_analysis == "Yes") |>
  dplyr::group_by(arm_dur) |>
  dplyr::summarize(
    lbl = sprintf("%s N=%i (100%%)", unique(arm_dur), dplyr::n()),
    .groups = "drop"
  ) |>
  dplyr::arrange(arm_dur)

collbl_list <- as.list(arm_n$lbl)
names(collbl_list) <- paste0("val_", arm_n$arm_dur)

sint_tbl2 <-
  sint_tbl2 |>
  cols_label(.list = collbl_list)

sint_tbl2 <- sint_tbl2 |>
  # Formato del p-valor
  fmt_number(
    columns = "p_value",
    decimals = 3
  ) |>
  # Valores muy pequeños como "<0.001"
  sub_small_vals(
    columns  = "p_value",
    threshold = 0.001
  ) |>
  # Celdas vacías (NA) en blanco
  sub_missing(
    columns = "p_value",
    missing_text = ""
  ) |>
  cols_label(p_value = md("*P* Value")) |>
  cols_align(align = "center", columns = "p_value") |>
  cols_width("p_value" ~ px(100)) |>
  cols_hide(columns = "test_used") |>
  # Nota al pie explicando los tests usados
  tab_footnote(
    footnote = "Pearson's Chi-squared test for categorical variables; Wilcoxon rank-sum test for continuous variables.",
    locations = cells_column_labels(columns = "p_value")
  )

sint_tbl2

```

<https://gt.rstudio.com/reference/gtsave.html>

```{r}
#sint_tbl |> gtsave("sint_tbl.docx")
#sint_tbl2 |> gtsave("sint_tbl2.docx")
```

# 3. Survival Analysis in R

https://rpubs.com/mbounthavong/survival_analysis_in_r 

## Kaplan Meier
###Disease-Free and Overall Survival by Celecoxib vs Placebo

```{r Preprocesamiento surivival analysis}

table(sint$os_stat)

table(sint$dfs_stat)

sint <- sint |>
  dplyr::mutate(
    os_event = dplyr::case_when(
      os_stat == "1=Event" ~ 1L,#La L fuerza el número a ser integer en lugar de double (numérico con decimales)
      os_stat == "0=Censor" ~ 0L
    ),
    dfs_event = dplyr::case_when(
      dfs_stat == "1=Event" ~ 1L,
      dfs_stat == "0=Censor" ~ 0L
    ),
  )

#corte en 6 años
sint <- sint |>
  dplyr::mutate(
    os_event  = dplyr::if_else(os_time  > 72.0000001, 0L, os_event),
    os_time   = dplyr::if_else(os_time  > 72.0000001, 72.0000001, os_time),
    dfs_event = dplyr::if_else(dfs_time > 72.0000001, 0L, dfs_event),
    dfs_time  = dplyr::if_else(dfs_time > 72.0000001, 72.0000001, dfs_time)
  )

```

```{r, fig.width=8, fig.height=8}

kmcurve_os_2 <- survfit(Surv(os_time, os_event) ~arm, data = sint)

OS_bwl_plot_2 <- ggsurvplot(kmcurve_os_2,
           conf.int = TRUE,
           pval = FALSE,
           risk.table = TRUE,
           legend.labs = c("Placebo", "Celecoxib"),
           title = "OS Kaplan-Meier curve",
           fun = "event", #"event" plots cumulative events (f(y) = 1-y)
           ylab = "Died (%)",
           surv.scale = "percent",
           break.y.by = 0.1, #para que el eje y tenga marcas cada 10 puntos
           ylim = c(0, 0.25), 
           xscale = "m_y",
           xlim = c(0, 72.0000001),  #para que el eje x vaya de 0 a 6 años (72 meses)
           break.x.by = 12
           )

OS_bwl_plot_2

kmcurve_dfs_2 <- survfit(Surv(dfs_time, dfs_event) ~ arm, data = sint)

DFS_bwl_plot_2<- ggsurvplot(kmcurve_dfs_2,
           conf.int = TRUE,
           pval = FALSE,
           risk.table = TRUE,
           legend.labs = c("Placebo", "Celecoxib"),
           title = "DFS Kaplan-Meier curve",
           fun = "event",
           ylab = "DFS Event (%)",
           surv.scale = "percent",
           break.y.by = 0.1,
           ylim = c(0, 0.4), 
           xscale = "m_y",
           xlim = c(0, 72.0000001),
           break.x.by = 12,
           )
DFS_bwl_plot_2

coxmodel_os_2 <- coxph(Surv(os_time, os_event) ~ arm + strata(nstage_cal) + strata(aspirin), data = sint) 

exp(coef(coxmodel_os_2))

exp(confint(coxmodel_os_2))

coxmodel_dfs_2 <- coxph(Surv(dfs_time, dfs_event) ~ arm + strata(nstage_cal) + strata(aspirin), data = sint)  

exp(coef(coxmodel_dfs_2))

exp(confint(coxmodel_dfs_2))
```

```{r}
#grid.arrange(OS_bwl_plot_2, DFS_bwl_plot_2)
```


```{r}
model_os <- tbl_regression(coxmodel_os_2, exponentiate = TRUE)
as_gt(model_os) %>% 
              gt::tab_header("OS Cox proportional hazards regression model") %>% 
              gt::tab_options(table.align='left')
```

```{r}
model_dfs <- tbl_regression(coxmodel_dfs_2, exponentiate = TRUE)
as_gt(model_dfs) %>% 
              gt::tab_header("DFS Cox proportional hazards regression model") %>% 
              gt::tab_options(table.align='left')
```

```{r eval=FALSE, fig.height=6, fig.width=9, include=FALSE}
# Source - https://stackoverflow.com/a/71130669
# Posted by Yomi.blaze93
# Retrieved 2026-04-21, License - CC BY-SA 4.0
model_os_grob <- model_os |>
  as_gt() |>
  gt::as_gtable()

model_dfs_grob <- model_dfs |>
  as_gt() |>
  gt::as_gtable()


wrap_plots(OS_bwl_plot_2$plot, model_os_grob) #https://gt.rstudio.com/reference/as_gtable.html
wrap_plots(DFS_bwl_plot_2$plot, model_dfs_grob)
```

```{r, fig.height=8, fig.width=8}
DFS_bwl_plot_2$plot <- DFS_bwl_plot_2$plot + 
  annotate("text", 
           x = 1, y = 0.38,
           label = "HR 0.86 (IC95% 0.73–1.01)\np = 0.068",
           hjust = 0, size = 3.5, fontface = "italic")
DFS_bwl_plot_2

OS_bwl_plot_2$plot <- OS_bwl_plot_2$plot + 
  annotate("text", 
           x = 1, y = 0.20,
           label = "HR 0.87 (IC95% 0.71–1.06)\np = 0.2",
           hjust = 0, size = 3.5, fontface = "italic")
OS_bwl_plot_2

summary(kmcurve_dfs_2, times = 36)

summary(kmcurve_os_2, times = 60)
```
```{r}
# DFS a 3 anys (36 mesos)
summary(kmcurve_dfs_2 ,times = 36)

# OS a 5 anys (60 mesos)
summary(kmcurve_os_2, times = 60)
```


https://www.rdocumentation.org/packages/survminer/versions/0.5.2/topics/ggsurvplot 
https://cran.r-project.org/web/packages/survminer/refman/survminer.html#ggsurvplot 
```{r, fig.width=8, fig.height=8}
kmcurve_os <- survfit(Surv(os_time, os_event) ~ arm_dur, data = sint)

OS_bwl_plot <- ggsurvplot(kmcurve_os,
           conf.int = TRUE,
           pval = FALSE, #pval = 0.66
           risk.table = TRUE,
           legend.labs = c("Placebo 6 meses", "Celecoxib 6 meses", "Placebo 3 meses", "Celecoxib 3 meses"),
           title = "OS Kaplan-Meier curve",
           fun = "event", #"event" plots cumulative events (f(y) = 1-y)
           ylab = "Died (%)",
           surv.scale = "percent",
           break.y.by = 0.1, #para que el eje y tenga marcas cada 10 puntos
           ylim = c(0, 0.3), 
           xscale = "m_y",
           xlim = c(0, 72.0000001),  #para que el eje x vaya de 0 a 6 años (72 meses)
           break.x.by = 12
           )

OS_bwl_plot

kmcurve_dfs <- survfit(Surv(dfs_time, dfs_event) ~ arm_dur, data = sint)

DFS_bwl_plot<- ggsurvplot(kmcurve_dfs,
           conf.int = TRUE,
           pval = FALSE, #pval = 0.33
           risk.table = TRUE,
           legend.labs = c("Placebo 6 meses", "Celecoxib 6 meses", "Placebo 3 meses", "Celecoxib 3 meses"),
           title = "DFS Kaplan-Meier curve",
           fun = "event",
           ylab = "DFS Event (%)",
           surv.scale = "percent",
           break.y.by = 0.1,
           ylim = c(0, 0.5), 
           xscale = "m_y",
           xlim = c(0, 72.0000001),
           break.x.by = 12,
           )
DFS_bwl_plot

```

```{r}
#survdiff(Surv(os_time, os_event) ~ arm_dur, data = sint)

#survdiff(Surv(dfs_time, dfs_event) ~ arm_dur, data = sint)

```
Both the ggsurvplot and survdiff yield a p-value for the log rank test > 0,05. Therefore, we fail to reject the null that there is no statistically significant difference in survival between Celecoxib and Placebo.

## Cox proportional hazard model 

###Overall survival:

```{r}
#sint <- sint |>
  #dplyr::mutate(arm = relevel(factor(arm_dur), ref = "FOLFOX + Placebo~(6 months)")) #me lo ha chivado claude

sint <- sint |>
  dplyr::mutate(
    arm = factor(arm, levels = c("Placebo", "Celecoxib")),
    duration = factor(duration, levels = c("6 months", "3 months"))
  )

coxmodel_os <- coxph(Surv(os_time, os_event) ~ arm_dur, data = sint)

exp(coef(coxmodel_os))

exp(confint(coxmodel_os))
```

```{r}
model1 <- tbl_regression(coxmodel_os, exponentiate = TRUE)
as_gt(model1) %>% 
              gt::tab_header("Cox proportional hazards regression model") %>% 
              gt::tab_options(table.align='left')

```
The hazard ratio was 1.13 with a 95% confidence interval of 0.95, 1.37. Since the 95% confidence interval crosses where the HR=1, we fail to reject the null hypothesis that there is no significant differences in hazards between subjects in Treatment with Celecoxib and Placebo.

```{r eval=FALSE, fig.height=6, fig.width=9, include=FALSE}
model1_grob <- model1 |>
  as_gt() |>
  gt::as_gtable()
wrap_plots(OS_bwl_plot$plot, model1_grob) #https://gt.rstudio.com/reference/as_gtable.html

```

```{r, fig.width=12, fig.height=8}
hr_df <- broom::tidy(coxmodel_os, exponentiate = TRUE, conf.int = TRUE) |>
  dplyr::mutate(
    arm = gsub("^arm_dur", "", term),
    hr_text = sprintf("%.2f (%.2f-%.2f)", estimate, conf.low, conf.high)
  ) |>
  dplyr::select(arm, hr_text)

surv5 <- summary(kmcurve_os , times = 60)
event5_df <- data.frame(
  arm = gsub("arm_dur=", "", surv5$strata),
  event_text = sprintf("%.1f (%.1f-%.1f%%)",
    (1 - surv5$surv) * 100,
    (1 - surv5$upper) * 100,
    (1 - surv5$lower) * 100)
)
fu_df <- sint |>
  dplyr::filter(!is.na(arm_dur)) |>
  dplyr::group_by(arm_dur) |>
  dplyr::summarize(
    fu_text = sprintf("%.1f (%.1f-%.1f)",
      median(os_time/12, na.rm = TRUE),
      quantile(os_time/12, 0.25, na.rm = TRUE),
      quantile(os_time/12, 0.75, na.rm = TRUE)),
    .groups = "drop"
  )

ref_level <- levels(sint$arm_dur)[1]

legend_df <- fu_df |>
  dplyr::left_join(event5_df, by = c("arm_dur" = "arm")) |>
  dplyr::left_join(hr_df, by = c("arm_dur" = "arm")) |>
  dplyr::mutate(
    hr_text = dplyr::if_else(is.na(hr_text), "Reference", hr_text)
  ) |>
  dplyr::select(arm_dur, hr_text, event_text, fu_text)

lros <- survival::survdiff(Surv(os_time, os_event) ~ arm_dur, data = sint |> dplyr::filter(!is.na(arm_dur)))
lr_pvalos <- format.pval(1 - pchisq(lros$chisq, df = length(lros$n) - 1), digits = 2)

legend_tbl <- legend_df |>
  gt::gt() |>
  gt::cols_label(
    arm_dur = "Oral Agent",
    hr_text = "HR (95% CI)",
    event_text = "5 Year (1-OS) (95% CI)",
    fu_text = "Median Observation Time (IQR)"
  ) |>
  gt::tab_footnote(
    footnote = paste("Logrank P-value:", lr_pvalos)
  ) |>
  gt::tab_options(
    table.font.size = gt::px(12),
    column_labels.font.weight = "bold"
  )

legend_tbl

# Dos variables del factorial
sint <- sint |>
  dplyr::mutate(
    drug = ifelse(grepl("Celecoxib", arm_dur), "Celecoxib", "Placebo"),
    duration = ifelse(grepl("3", arm_dur), "3m", "6m")
  )

cox_int_os <- coxph(Surv(os_time, os_event) ~ drug * duration, data = sint)
anova(cox_int_os)

```

```{r, fig.width=10, fig.height=8}
OS_bwl_plot$plot <- OS_bwl_plot$plot + 
  annotate("label", 
           x = 0.3, y = 0.27,
           label = paste0(
             "Oral Agent                  HR (95% CI)         5-Yr 1-OS (95% CI)     Median Obs (IQR)\n",
             "FOLFOX+Placebo (6m)         Reference           19.9% (16.3–23.4)      5.3 (3.1–6.0)\n",
             "FOLFOX+Celecoxib (6m)       0.85 (0.65–1.12)    15.7% (12.5–18.8)      5.4 (3.2–6.0)\n",
             "FOLFOX+Placebo (3m)         0.86 (0.66–1.13)    17.2% (14.0–20.4)      5.5 (3.7–6.0)\n",
             "FOLFOX+Celecoxib (3m)       0.77 (0.58–1.02)    15.6% (12.4–18.7)      5.5 (3.8–6.0)\n",
             "Log-rank P-value: 0.32\n",
             "Interaction p-value for FOLFOX Duration * Oral Agent: 0.82"
           ),
           hjust = 0, size = 3, family = "mono",
           fill = "white", label.size = 1)
OS_bwl_plot
```


###Disease free survival:

```{r}
coxmodel_dfs <- coxph(Surv(dfs_time, dfs_event) ~ arm_dur, data = sint)  

exp(coef(coxmodel_dfs))

exp(confint(coxmodel_dfs))
```
```{r}
modeldfs <- tbl_regression(coxmodel_dfs, exponentiate = TRUE)
as_gt(modeldfs) %>% 
              gt::tab_header("Cox proportional hazards regression model") %>% 
              gt::tab_options(table.align='left')
```
The hazard ratio was 1.16 with a 95% confidence interval of 0.97, 1.40. Since the 95% confidence interval crosses where the HR=1, we fail to reject the null hypothesis that there is no significant differences in hazards between subjects in Treatment with Celecoxib and Placebo.

```{r eval=FALSE, fig.height=8, fig.width=14, include=FALSE}
modeldfs_grob <- modeldfs |>
  as_gt() |>
  gt::as_gtable()
wrap_plots(DFS_bwl_plot$plot, modeldfs_grob)
```

```{r, fig.width=12, fig.height=8}
hr_df <- broom::tidy(coxmodel_dfs, exponentiate = TRUE, conf.int = TRUE) |>
  dplyr::mutate(
    arm = gsub("^arm_dur", "", term),
    hr_text = sprintf("%.2f (%.2f-%.2f)", estimate, conf.low, conf.high)
  ) |>
  dplyr::select(arm, hr_text)

surv5 <- summary(kmcurve_dfs , times = 36)
event5_df <- data.frame(
  arm = gsub("arm_dur=", "", surv5$strata),
  event_text = sprintf("%.1f (%.1f-%.1f%%)",
    (1 - surv5$surv) * 100,
    (1 - surv5$upper) * 100,
    (1 - surv5$lower) * 100)
)
fu_df <- sint |>
  dplyr::filter(!is.na(arm_dur)) |>
  dplyr::group_by(arm_dur) |>
  dplyr::summarize(
    fu_text = sprintf("%.1f (%.1f-%.1f)",
      median(dfs_time/12, na.rm = TRUE),
      quantile(dfs_time/12, 0.25, na.rm = TRUE),
      quantile(dfs_time/12, 0.75, na.rm = TRUE)),
    .groups = "drop"
  )

ref_level <- levels(sint$arm_dur)[1]
legend_df <- fu_df |>
  dplyr::left_join(event5_df, by = c("arm_dur" = "arm")) |>
  dplyr::left_join(hr_df, by = c("arm_dur" = "arm")) |>
  dplyr::mutate(
    hr_text = dplyr::if_else(is.na(hr_text), "Reference", hr_text)
  ) |>
  dplyr::select(arm_dur, hr_text, event_text, fu_text)

lr_dfs <- survival::survdiff(Surv(dfs_time, dfs_event) ~ arm_dur, data = sint |> dplyr::filter(!is.na(arm_dur)))
lr_pval_dfs <- format.pval(1 - pchisq(lr_dfs$chisq, df = length(lr_dfs$n) - 1), digits = 2)

legend_tbl_DFS <- legend_df |>
  gt::gt() |>
  gt::cols_label(
    arm_dur = "Oral Agent",
    hr_text = "HR (95% CI)",
    event_text = "3 Year (1-DFS) (95% CI)",
    fu_text = "Median Observation Time (IQR)"
  ) |>
  gt::tab_footnote(
    footnote = paste("Logrank P-value:", lr_pval_dfs)
  ) |>
  gt::tab_options(
    table.font.size = gt::px(12),
    column_labels.font.weight = "bold"
  )

legend_tbl_DFS

cox_int_dfs <- coxph(Surv(dfs_time, dfs_event) ~ drug * duration, data = sint)
anova(cox_int_dfs)
```

```{r, fig.width=10, fig.height=8}
DFS_bwl_plot$plot <- DFS_bwl_plot$plot + 
  annotate("label", 
           x = 4, y = 0.44,
           label = paste0(
             "Oral Agent                  HR (95% CI)         3-Yr 1-DFS (95% CI)     Median Obs (IQR)\n",
             "FOLFOX+Placebo (6m)         Reference           21.7% (18.0–25.2)       4.1 (1.5–5.4)\n",
             "FOLFOX+Celecoxib (6m)       0.91 (0.72–1.15)    19.2% (15.7–22.5)       4.1 (1.7–5.6)\n",
             "FOLFOX+Placebo (3m)         1.13 (0.91–1.41)    23.7% (20.1–27.2)       4.2 (1.8–5.4)\n",
             "FOLFOX+Celecoxib (3m)       0.94 (0.75–1.19)    20.3% (16.8–23.7)       4.3 (1.8–5.4)\n",
             "Log-rank P-value: 0.2\n",
             "Interaction p-value for FOLFOX Duration * Oral Agent: 0.58"
           ),
           hjust = 0, size = 3, family = "mono",
           fill = "white", label.size = 1)
DFS_bwl_plot
```


## Hazard ratio


```{r}
ds2 <- read.csv("NCT01150045_synthetic_clean.csv") #vuelvo a subir el dataset porque me da error por el cambio de etiquetas

ds2 <- ds2 |>
  dplyr::mutate(
    os_event = dplyr::case_when(
      os_stat == "1=Event" ~ 1L,
      os_stat == "0=Censor" ~ 0L
    ),
    dfs_event = dplyr::case_when(
      dfs_stat == "1=Event" ~ 1L,
      dfs_stat == "0=Censor" ~ 0L
    ),
    bmi_cat = cut(bmi, breaks = c(-Inf, 18.5, 25, 30, Inf),
              labels = c("Underweight", "Normal weight", "Overweight", "Obese"), 
              right = FALSE),
    age_cat = cut(age, breaks = c(-Inf, 50, 70, Inf),
              labels = c("<=50 years", "Between 50 and 70 years", ">70 years")),
    arm = dplyr::case_when(
      grepl("Celecoxib", arm) ~ "Celecoxib",
      grepl("Placebo", arm)   ~ "Placebo"
    ),
    arm = factor(arm, levels = c("Placebo", "Celecoxib"))
  )
res.cox.os <- coxph(Surv(os_time, os_event) ~ arm + age + sex + bmi + race + ethnicity + ps + aspirin + tstage  + nstage_cal + sidedness, data = ds2)
res.cox.dfs <- coxph(Surv(dfs_time, dfs_event) ~ arm+ age + sex + bmi + race + ethnicity + ps + aspirin + tstage + nstage_cal + sidedness, data = ds2)
summary(res.cox.os, conf.int = FALSE)
```
https://cran.r-project.org/web/packages/forestploter/vignettes/forestploter-intro.html 
```{r, fig.height=11.5, fig.width=20}
ds2 <- read.csv("NCT01150045_synthetic_clean.csv",
                stringsAsFactors = FALSE,
                na.strings = c("NA", "", "Unknown")) |>
  dplyr::filter(race != "All others or not reported" | is.na(race)) |>
  dplyr::filter(sidedness != "Multiple" | is.na(sidedness)) |>
  dplyr::mutate(
    dfs_event = dplyr::case_when(
      dfs_stat == "1=Event" ~ 1L,
      dfs_stat == "0=Censor" ~ 0L
    ),
    arm = dplyr::case_when(
      grepl("Celecoxib", arm) ~ "Celecoxib",
      grepl("Placebo", arm)   ~ "Placebo"
    ),
    arm = factor(arm, levels = c("Placebo", "Celecoxib")),
    age_cat = cut(age, breaks = c(-Inf, 50, 70, Inf),
                  labels = c("<=50 years", "Between 50 and 70 years", ">70 years")),
    bmi_cat = cut(bmi, breaks = c(-Inf, 18.5, 25, 30, Inf),
                  labels = c("Underweight", "Normal weight", "Overweight", "Obese"),
                  right = FALSE),
    ethnicity = ifelse(ethnicity == "", NA, ethnicity),
    tstage    = ifelse(tstage == "", NA, tstage),
    sidedness = ifelse(sidedness == "", NA, sidedness)
)

get_hr <- function(data, var, level, time_var = "dfs_time", event_var = "dfs_event") {
  sub <- data[data[[var]] == level & !is.na(data[[var]]), ] #filtro donde la variable es igual al nivel y no es NA
  fit <- tryCatch(
    tidy(coxph(Surv(sub[[time_var]], sub[[event_var]]) ~ arm, data = sub),exponentiate = TRUE, conf.int = TRUE), #cox por subgrupo. tidy extrae ls resultados como tabla
    error = function(e) NULL
  )
  if (is.null(fit)) return(data.frame(est=NA, low=NA, hi=NA, pval=NA, events=NA, total=NA)) #seguridad para que no pare el programa
  data.frame(
    est    = fit$estimate[1],
    low    = fit$conf.low[1],
    hi     = fit$conf.high[1],
    pval   = fit$p.value[1],
    events = sum(sub[[event_var]] == 1, na.rm = TRUE),
    total  = nrow(sub)
  )
}

get_int_p <- function(data, var, time_var = "dfs_time", event_var = "dfs_event") { #funcionn con 4 argumentos: dataset, variable de subgrupo, variable de tiempo y de evento.
  tryCatch({ #bloque protegido
    fit <- coxph(as.formula(paste0("Surv(", time_var, ",", event_var, ") ~ arm * ", var)), data = data) #construye la formula dinámicamente. se convierte la formual a texto y luego a formula ya que la variable var cambia en cada iteración del loop.
    a <- anova(fit); tail(a$`Pr(>|Chi|)`, 1) #extraemos el ultimo p-valor de la tabla anova que corresponde con la interacción
  }, error = function(e) NA)
}

subgroups <- list(
  list(var="age_cat",    label="Age"),
  list(var="sex",        label="Gender"),
  list(var="race",       label="Race"),
  list(var="ethnicity",  label="Ethnicity"),
  list(var="aspirin",    label="Aspirin use"),
  list(var="bmi_cat",    label="Body Mass Index"),
  list(var = "ps",       label= "ECOG"),
  list(var="tstage",     label="T-Stage"),
  list(var="nstage_cal", label="N-Stage"),
  list(var="sidedness",  label="Tumor sidedness")
)

rows <- list()
for (sg in subgroups) { #creamos loop. cada sg es un subgrupo
  lvls <- sort(na.omit(unique(ds2[[sg$var]]))) #extrae los niveles de cada variable. Quitamos Na y lo ordenamos alfabeticamente.
  int_p <- get_int_p(ds2, sg$var) #llamamos a la funcion de niteraccion pval
  rows[[length(rows)+1]] <- data.frame(
    Subgroup = sg$label, `Events/Total` = "", est = NA, low = NA, hi = NA,
    pval = NA, int_p = ifelse(is.na(int_p), "", sprintf("%.4f", int_p)), 
    check.names = FALSE
  ) #Añade la fila de encabezado del subgrupo. para que salva el interac-pval
  for (lvl in lvls) { #otro loop para recorrer los niveles de cada variable
    hr <- get_hr(ds2, sg$var, lvl) #llamamos la función para calcular HR
    rows[[length(rows)+1]] <- data.frame(
      Subgroup = paste0("   ", lvl),
      `Events/Total` = paste0(hr$events, "/", hr$total),
      est = hr$est, low = hr$low, hi = hr$hi,
      pval = hr$pval, int_p = "",
      check.names = FALSE
    ) # Añade la fila de datos de ese nivel. El paste0("   ", lvl) añade 3 espacios de indentación para que visualmente quede debajo del encabezado
  }
}

dt <- bind_rows(rows) #cerramos loops
dt$est <- as.numeric(dt$est)
dt$low <- as.numeric(dt$low)
dt$hi  <- as.numeric(dt$hi)

dt$se <- (log(dt$hi) - log(dt$est)) / 1.96
dt$` ` <- paste(rep(" ", 30), collapse = " ")
dt$`HR (95% CI)` <- ifelse(is.na(dt$est), "",
                            sprintf("%.2f (%.2f to %.2f)", dt$est, dt$low, dt$hi))
dt$`P-value` <- ifelse(is.na(dt$pval), "",
                        ifelse(dt$pval < 0.001, "<0.001", sprintf("%.4f", dt$pval)))
dt$`Interaction\nP-value` <- dt$int_p

p <- forest(
  dt[, c("Subgroup", "Events/Total", " ", "HR (95% CI)", "P-value", "Interaction\nP-value")],
  est   = dt$est,
  lower = dt$low,
  upper = dt$hi,
  sizes = dt$se,
  ci_column = 3,
  ref_line = 1,
  arrow_lab = c("Favours Celecoxib", "Favours Placebo"),
  xlim = c(0.1, 5),
  ticks_at = c(0.1, 0.5, 1, 2, 4),
  title =  "DFS: Celecoxib vs Placebo by subgroups. Synthetic data"
)
plot(p)
```

```{r, fig.height=11.5, fig.width=20}
ds2 <- read.csv("NCT01150045_synthetic_clean.csv",
                stringsAsFactors = FALSE,
                na.strings = c("NA", "", "Unknown")) |>
  dplyr::filter(race != "All others or not reported" | is.na(race)) |>
  dplyr::filter(sidedness != "Multiple" | is.na(sidedness)) |>
  dplyr::mutate(
    os_event = dplyr::case_when(
      os_stat == "1=Event" ~ 1L,
      os_stat == "0=Censor" ~ 0L
    ),
    arm = dplyr::case_when(
      grepl("Celecoxib", arm) ~ "Celecoxib",
      grepl("Placebo", arm)   ~ "Placebo"
    ),
    arm = factor(arm, levels = c("Placebo", "Celecoxib")),
    age_cat = cut(age, breaks = c(-Inf, 50, 70, Inf),
                  labels = c("<=50 years", "Between 50 and 70 years", ">70 years")),
    bmi_cat = cut(bmi, breaks = c(-Inf, 18.5, 25, 30, Inf),
                  labels = c("Underweight", "Normal weight", "Overweight", "Obese"),
                  right = FALSE),
    ethnicity = ifelse(ethnicity == "", NA, ethnicity),
    tstage    = ifelse(tstage == "", NA, tstage),
    sidedness = ifelse(sidedness == "", NA, sidedness)
)

get_hr_os <- function(data, var, level) {
  sub <- data[data[[var]] == level & !is.na(data[[var]]), ]
  fit <- tryCatch(
    tidy(coxph(Surv(os_time, os_event) ~ arm, data = sub),
         exponentiate = TRUE, conf.int = TRUE),
    error = function(e) NULL
  )
  if (is.null(fit)) return(data.frame(est=NA, low=NA, hi=NA, pval=NA, events=NA, total=NA))
  data.frame(
    est    = fit$estimate[1],
    low    = fit$conf.low[1],
    hi     = fit$conf.high[1],
    pval   = fit$p.value[1],
    events = sum(sub$os_event == 1, na.rm = TRUE),
    total  = nrow(sub)
  )
}

get_int_p_os <- function(data, var) {
  tryCatch({
    fit <- coxph(as.formula(paste0("Surv(os_time, os_event) ~ arm * ", var)), data = data)
    a <- anova(fit); tail(a$`Pr(>|Chi|)`, 1)
  }, error = function(e) NA)
}

subgroups <- list(
  list(var="age_cat",    label="Age"),
  list(var="sex",        label="Gender"),
  list(var="race",       label="Race"),
  list(var="ethnicity",  label="Ethnicity"),
  list(var="aspirin",    label="Aspirin use"),
  list(var="bmi_cat",    label="Body Mass Index"),
  list(var = "ps",       label= "ECOG"),
  list(var="tstage",     label="T-Stage"),
  list(var="nstage_cal", label="N-Stage"),
  list(var="sidedness",  label="Tumor sidedness")
)

rows <- list()
for (sg in subgroups) {
  lvls <- sort(na.omit(unique(ds2[[sg$var]])))
  int_p_val <- get_int_p_os(ds2, sg$var)
  
  rows[[length(rows)+1]] <- data.frame(
    Subgroup = sg$label, `Events/Total` = "", est = NA, low = NA, hi = NA,
    pval = NA, int_p = ifelse(is.na(int_p_val), "", sprintf("%.4f", int_p_val)),
    check.names = FALSE
  )
  
  for (lvl in lvls) {
    hr <- get_hr_os(ds2, sg$var, lvl)
    rows[[length(rows)+1]] <- data.frame(
      Subgroup = paste0("   ", lvl),
      `Events/Total` = paste0(hr$events, "/", hr$total),
      est = hr$est, low = hr$low, hi = hr$hi,
      pval = hr$pval, int_p = "",
      check.names = FALSE
    )
  }
}

dt <- bind_rows(rows)
dt$est <- as.numeric(dt$est)
dt$low <- as.numeric(dt$low)
dt$hi  <- as.numeric(dt$hi)

dt$se <- (log(dt$hi) - log(dt$est)) / 1.96
dt$` ` <- paste(rep(" ", 40), collapse = " ")
dt$`HR (95% CI)` <- ifelse(is.na(dt$est), "",
                            sprintf("%.2f (%.2f to %.2f)", dt$est, dt$low, dt$hi))
dt$`P-value` <- ifelse(is.na(dt$pval), "",
                        ifelse(dt$pval < 0.001, "<0.001", sprintf("%.4f", dt$pval)))
dt$`Interaction\nP-value` <- dt$int_p

os <- forest(
  dt[, c("Subgroup", "Events/Total", " ", "HR (95% CI)", "P-value", "Interaction\nP-value")],
  est   = dt$est,
  lower = dt$low,
  upper = dt$hi,
  sizes = dt$se,
  ci_column = 3,
  ref_line = 1,
  arrow_lab = c("Favours Celecoxib", "Favours Placebo"),
  xlim = c(0.1, 5),
  ticks_at = c(0.1, 0.5, 1, 2, 4),
  title =  "OS: Celecoxib vs Placebo by subgroups. Synthetic data"
)
plot(os)
```

```{r}
get_hr <- function(model) {
  s <- summary(model)$conf.int
  data.frame(Variables = rownames(s), est = s[,1], lower = s[,3], upper = s[,4])
}

# Preprocessament
real <- real %>% mutate(
  os_event = case_when(os_stat == "1=Event" ~ 1L, os_stat == "0=Censor" ~ 0L),
  os_event = if_else(os_time > 72, 0L, os_event),
  os_time  = if_else(os_time > 72, 72, os_time)
)
sint <- sint %>% mutate(
  os_event = case_when(os_stat == "1=Event" ~ 1L, os_stat == "0=Censor" ~ 0L),
  os_event = if_else(os_time > 72, 0L, os_event),
  os_time  = if_else(os_time > 72, 72, os_time)
)

fml_os <- Surv(os_time, os_event) ~ arm + age + sex + bmi + race + ps + aspirin + tstage + nstage_cal + sidedness

cox_real_os <- coxph(fml_os, data = real)
cox_sint_os <- coxph(fml_os, data = sint)

hr_r <- get_hr(cox_real_os)
hr_s <- get_hr(cox_sint_os)

# Unir i calcular CI Overlap (fórmula Azizi et al.)
dt <- merge(hr_r, hr_s, by = "Variables", suffixes = c("_r", "_s"))

dt$ci_overlap <- pmax(0,
  pmin(dt$upper_r, dt$upper_s) - pmax(dt$lower_r, dt$lower_s)
) / (dt$upper_r - dt$lower_r) * 100

dt$ci_overlap <- round(dt$ci_overlap)

#Direcció
dt$dir_real <- ifelse(dt$est_r > 1, "+", "−")
dt$dir_sint <- ifelse(dt$est_s > 1, "+", "−")
dt$dir_ok   <- ifelse(dt$dir_real == dt$dir_sint, "Sí", "No")

#Magnitud del efecto
dt$hr_diff_pct <- round(abs(dt$est_r - dt$est_s) / dt$est_r * 100, 1)

#Significancia estadística

pv_r <- data.frame(Variables = rownames(summary(cox_real_os)$coefficients),
                    pval_r = summary(cox_real_os)$coefficients[, 5])
pv_s <- data.frame(Variables = rownames(summary(cox_sint_os)$coefficients),
                    pval_s = summary(cox_sint_os)$coefficients[, 5])
dt <- merge(dt, pv_r, by = "Variables")
dt <- merge(dt, pv_s, by = "Variables")
dt$sig_concord <- ifelse((dt$pval_r < 0.05) == (dt$pval_s < 0.05), "Sí", "No")

dt$` ` <- paste(rep(" ", 25), collapse = " ")
dt$`CI Overlap` <- paste0(dt$ci_overlap, "%")

dt$Variables <- dplyr::recode(dt$Variables,
  "age"                        = "Age",
  "aspirinYes"                 = "Aspirin: Yes vs No",
  "bmi"                        = "BMI",
  "nstage_calN2"               = "Nodal Stage: N2 vs N1",
  "ps1 to 2"                   = "ECOG: 1-2 vs 0",
  "raceAsian"                  = "Race: Asian vs White",
  "raceBlack or African American" = "Race: Black vs White",
  "sexMale"                    = "Sex: Male vs Female",
  "sidednessMultiple"          = "Sidedness: Multiple vs Left",
  "sidednessRight-sided"       = "Sidedness: Right vs Left",
  "tstageT3"                   = "T Stage: T3 vs T1-2",
  "tstageT4"                   = "T Stage: T4 vs T1-2"
)

tm <- forest_theme(base_size = 10, ci_pch = c(16, 18), ci_col = c("black", "grey50"),
                   ci_lty = 1, ci_lwd = 1.5, legend_name = "Source",
                   legend_value = c("Real", "Synthetic"),
                   refline_gp = gpar(col = "grey30", lty = 2))

p_os <- forest(data = dt[, c("Variables", " ", "CI Overlap")],
               est = list(dt$est_r, dt$est_s), lower = list(dt$lower_r, dt$lower_s),
               upper = list(dt$upper_r, dt$upper_s), ci_column = 2,
               ref_line = 1, x_trans = "log", xlab = "HR", nudge_y = 0.2,
               title = "HR: Analysis for Overall Survival", theme = tm)
plot(p_os)
```
```{r}
tabla_os<- dt %>%
  select(Variables, dir_real, dir_sint, dir_ok,
         est_r, est_s, hr_diff_pct, ci_overlap,
         pval_r, pval_s, sig_concord) %>%
  mutate(est_r = round(est_r, 2), est_s = round(est_s, 2),
         pval_r = round(pval_r, 3), pval_s = round(pval_s, 3)) %>%
  gt() %>%
  cols_label(
    dir_real = "Dir. Real", dir_sint = "Dir. Sint.", dir_ok = "Concordancia",
    est_r = "HR Real", est_s = "HR Sint.", hr_diff_pct = "Δ HR (%)",
    ci_overlap = "CI Overlap (%)", pval_r = "p Real", pval_s = "p Sint.",
    sig_concord = "Sig. Concordancia"
  ) %>%
  tab_header(title = md("**Tabla X.** Concordancia multivariada: OS"))
tabla_os
```


```{r}
real <- real %>% mutate(
  dfs_event = case_when(dfs_stat == "1=Event" ~ 1L, dfs_stat == "0=Censor" ~ 0L),
  dfs_event = if_else(dfs_time > 72, 0L, dfs_event),
  dfs_time  = if_else(dfs_time > 72, 72, dfs_time)
)
sint <- sint %>% mutate(
  dfs_event = case_when(dfs_stat == "1=Event" ~ 1L, dfs_stat == "0=Censor" ~ 0L),
  dfs_event = if_else(dfs_time > 72, 0L, dfs_event),
  dfs_time  = if_else(dfs_time > 72, 72, dfs_time)
)

fml_dfs <- Surv(dfs_time, dfs_event) ~ arm + age + sex + bmi + race + ps + aspirin + tstage + nstage_cal + sidedness

cox_real_dfs <- coxph(fml_dfs, data = real)
cox_sint_dfs <- coxph(fml_dfs, data = sint)

hr_r <- get_hr(cox_real_dfs)
hr_s <- get_hr(cox_sint_dfs)

dtdfs <- merge(hr_r, hr_s, by = "Variables", suffixes = c("_r", "_s"))
dtdfs$ci_overlap <- round(pmax(0, pmin(dtdfs$upper_r, dtdfs$upper_s) - pmax(dtdfs$lower_r, dtdfs$lower_s)) / (dtdfs$upper_r - dtdfs$lower_r) * 100)
dtdfs$dir_real <- ifelse(dtdfs$est_r > 1, "+", "−")
dtdfs$dir_sint <- ifelse(dtdfs$est_s > 1, "+", "−")
dtdfs$dir_ok   <- ifelse(dtdfs$dir_real == dtdfs$dir_sint, "Sí", "No")
dtdfs$hr_diff_pct <- round(abs(dtdfs$est_r - dtdfs$est_s) / dtdfs$est_r * 100, 1)

pv_r <- data.frame(Variables = rownames(summary(cox_real_dfs)$coefficients),
                    pval_r = summary(cox_real_dfs)$coefficients[, 5])
pv_s <- data.frame(Variables = rownames(summary(cox_sint_dfs)$coefficients),
                    pval_s = summary(cox_sint_dfs)$coefficients[, 5])
dtdfs <- merge(dtdfs, pv_r, by = "Variables")
dtdfs <- merge(dtdfs, pv_s, by = "Variables")
dtdfs$sig_concord <- ifelse((dtdfs$pval_r < 0.05) == (dtdfs$pval_s < 0.05), "Sí", "No")

dtdfs$Variables <- dplyr::recode(dtdfs$Variables,
  "age"                           = "Age",
  "aspirinYes"                    = "Aspirin: Yes vs No",
  "bmi"                           = "BMI",
  "nstage_calN2"                  = "Nodal Stage: N2 vs N1",
  "ps1 to 2"                      = "ECOG: 1-2 vs 0",
  "raceAsian"                     = "Race: Asian vs White",
  "raceBlack or African American" = "Race: Black vs White",
  "sexMale"                       = "Sex: Male vs Female",
  "sidednessMultiple"             = "Sidedness: Multiple vs Left",
  "sidednessRight-sided"          = "Sidedness: Right vs Left",
  "tstageT3"                      = "T Stage: T3 vs T1-2",
  "tstageT4"                      = "T Stage: T4 vs T1-2"
)

dtdfs$` ` <- paste(rep(" ", 25), collapse = " ")
dtdfs$`CI Overlap` <- paste0(dtdfs$ci_overlap, "%")

p_dfs <- forest(data = dtdfs[, c("Variables", " ", "CI Overlap")],
                est = list(dtdfs$est_r, dtdfs$est_s), lower = list(dtdfs$lower_r, dtdfs$lower_s),
                upper = list(dtdfs$upper_r, dtdfs$upper_s), ci_column = 2,
                ref_line = 1, x_trans = "log", xlab = "HR", nudge_y = 0.2,
                title = "HR: Analysis for Disease Free Survival", theme = tm)
plot(p_dfs)

tabla_dfs <- dtdfs %>%
  select(Variables, dir_real, dir_sint, dir_ok,
         est_r, est_s, hr_diff_pct, ci_overlap,
         pval_r, pval_s, sig_concord) %>%
  mutate(est_r = round(est_r, 2), est_s = round(est_s, 2),
         pval_r = round(pval_r, 3), pval_s = round(pval_s, 3)) %>%
  gt() %>%
  cols_label(
    dir_real = "Dir. Real", dir_sint = "Dir. Sint.", dir_ok = "Concordancia",
    est_r = "HR Real", est_s = "HR Sint.", hr_diff_pct = "Δ HR (%)",
    ci_overlap = "CI Overlap (%)", pval_r = "p Real", pval_s = "p Sint.",
    sig_concord = "Sig. Concordancia"
  ) %>%
  tab_header(title = md("**Tabla X.** Concordancia multivariada: DFS"))
tabla_dfs
```
```{r}
#tabla_os |> gtsave("tabla_os.docx")
#tabla_dfs |> gtsave("tabla_dfs.docx")
```

# 4. Análisis de respuesta tumoral (tratamiento y seguimiento)

```{r}
table(sint$derived_off_tx_rsn)
rx_adherence <- sint |>
  dplyr::mutate(
    reason = dplyr::case_when(
      derived_off_tx_rsn == "Disease Progression during Treatment" ~ "Disease recurrence",
      derived_off_tx_rsn == "Adverse Events/Side Effects" ~ "Adverse events",
      derived_off_tx_rsn == "Treatment completed per protocol criteria" ~ "Completed treatment",
      TRUE ~ "Other"
    ),
    reason = factor(reason, levels = c("Disease recurrence", "Adverse events", 
                                        "Other", "Completed treatment"))
  )
rx_adhernece <- rx_adherence |>
  dplyr::filter(!is.na(backbone)) |>
  dplyr::group_by(backbone) |>
  dplyr::summarise( #l summarise calcula un solo número (70.4) para todos, y el ggplot no tiene geometría.
    porcentaje <- round(sum(sint$celecoxib_adherence == "Yes", na.rm = TRUE)/ length(na.omit(sint$celecoxib_adherence)) * 100, 1)
  )
#ggplot(rx_adherence, aes(x=cele_years3, y = porcentaje, fill= reason)) +
  #labs(x = "Celecoxib or placebo treatment, y", y = "Patients, %") +
  #xlim(0, 3) +
  #ylim(0, 100)+
  #scale_fill_manual(
    #values = c("Disease recurrence" = "midnightblue",
               #"Adverse events" = "sienna1",
               #"Other" = "skyblue3",
               #"Completed treatment" = "seashell4"))
    
```
https://www.geeksforgeeks.org/r-language/plotting-cumulative-counts-in-ggplot2-in-r/
https://www.geeksforgeeks.org/r-language/plotting-cumulative-counts-in-ggplot2-in-r/
```{r eval=FALSE, include=FALSE}
rx_adherence <- sint |>
  dplyr::filter(!is.na(backbone), !is.na(cele_years3)) |>
  dplyr::mutate(
    reason = dplyr::case_when(
      derived_off_tx_rsn == "Disease Progression during Treatment" ~ "Disease recurrence",
      derived_off_tx_rsn == "Adverse Events/Side Effects" ~ "Adverse events",
      derived_off_tx_rsn == "Treatment completed per protocol criteria" ~ "Completed treatment",
      TRUE ~ "Other"
    ),
    reason = factor(reason, levels = c("Completed treatment", "Other", 
                                        "Adverse events", "Disease recurrence"))
  )

rx_cumul <- rx_adherence |>
  dplyr::group_by(backbone, reason) |>
  dplyr::arrange(cele_years3) |>
  dplyr::mutate(cumulative_count = dplyr::row_number()) |>
  dplyr::ungroup()

ggplot(rx_cumul, aes(x = cele_years3, y = cumulative_count, color = reason, group = reason, fill = reason)) + #no va fill
  geom_line(size = 1) +
  facet_wrap(~ backbone) +
  scale_color_manual(
    values = c("Disease recurrence" = "midnightblue",
               "Adverse events" = "sienna1",
               "Other" = "skyblue3",
               "Completed treatment" = "seashell4"),
    name = "Reasons for stopping treatment"
  ) +
  labs(x = "Celecoxib or placebo treatment, y",
       y = "Cumulative Count") +
  xlim(0, 3) +
  theme(legend.position = "top")
```

```{r}
# Source - https://stackoverflow.com/a/74323512
# Posted by trangdata
# Retrieved 2026-05-01, License - CC BY-SA 4.0
rx_adherence <- sint |>
  dplyr::filter(!is.na(backbone), !is.na(cele_years3), !is.na(off_trt_grp)) |>
  dplyr::mutate(
    cele_years3 = pmin(cele_years3, 3),
    reason = factor(off_trt_grp, 
                    levels = c("Completed Treatment", "Other", 
                               "Adverse Events", "Recurrence"),
                    labels = c("Completed treatment", "Other", 
                               "Adverse events", "Disease recurrence"))
  )
n_patients <- rx_adherence |>
  dplyr::count(backbone, name = "n_total")
rx_cumul <- rx_adherence |>
  dplyr::count(backbone, reason, cele_years3, name = "events") |>
  tidyr::complete(backbone, reason, cele_years3, fill = list(events = 0)) |>
  dplyr::group_by(backbone, reason) |>
  dplyr::arrange(cele_years3) |>
  dplyr::mutate(cum_events = cumsum(events)) |>
  dplyr::ungroup() |>
  dplyr::left_join(n_patients, by = "backbone") |>
  dplyr::mutate(aggpct = cum_events / n_total * 100)

ggplot(rx_cumul, aes(x = cele_years3, y = aggpct, fill = reason)) +
  geom_col(width = 0.095, position = "stack") +
  facet_wrap(~ backbone) +
  scale_fill_manual(
    values = c("Disease recurrence" = "midnightblue",
               "Adverse events" = "sienna1",
               "Other" = "skyblue3",
               "Completed treatment" = "seashell4"),
    name = "Reasons for stopping treatment"
  ) +
  labs(x = "Celecoxib or placebo treatment, y", y = "Patients %") +
  scale_x_continuous(breaks = seq(0, 3, by = 0.5)) +
  ylim(0,100)+
  theme_classic() +
  theme(legend.position = "top")
```

```{r eval=FALSE, include=FALSE}
years <- seq(0, 3, by = 0.01)
create_accumulative_df <- function(data) {
  sint <- sint %>% filter(!is.na(cele_years3))
  total_n <- nrow(sint)
  data <- sint %>% filter(!is.na(off_trt_grp), nzchar(off_trt_grp))
  
  df <- data.frame(years = years)
  grupos <- unique(data$off_trt_grp)
  
  for (grp in grupos) {
    grp_times <- data$cele_years3[data$off_trt_grp == grp]
    df[[grp]] <- sapply(years, function(t) sum(pmin(grp_times, 3) <= t) / total_n * 100)
  }
  
  return(df)
}

data_celecoxib <- sint |>
  dplyr::filter(backbone == "Celecoxib")
data_placebo <- sint |>
  dplyr::filter(backbone == "Placebo")

accumulative_df_celecoxib <- create_accumulative_df(data_celecoxib)

accumulative_df_placebo <- create_accumulative_df(data_placebo)
#La función de arriba se usa para (una para celecoxib y otra para placebo):
  

events_celecoxib <- unique(round(data_celecoxib$cele_years3[!is.na(data_celecoxib$cele_years3) & !is.na(data_celecoxib$off_trt_grp) & data_celecoxib$cele_years3 >= 1.5 & data_celecoxib$cele_years3 <= 2.9] / 0.01) * 0.01)

events_placebo <- unique(round(data_placebo$cele_years3[!is.na(data_placebo$cele_years3) & !is.na(data_placebo$off_trt_grp) & data_placebo$cele_years3 >= 1.5 & data_placebo$cele_years3 <= 2.9] / 0.01) * 0.01)

label_map <- c("Recurrence" = "Disease recurrence",
               "Adverse Events"= "Adverse events",
               "Others" = "Other",
               "Completed Treatment" = "Completed treatment")

n_celecoxib <- sum(!is.na(data_celecoxib$cele_years3))

colors <- c("Disease recurrence" = "#1F3B4D", # navy oscuro
            "Adverse events" = "#E08214", # naranja
            "Other" = "#8FA1AE", # gris-azulado
            "Completed treatment" = "#A89968") # beige/khaki

n_placebo <- sum(!is.na(data_placebo$cele_years3))

create_plot <- function(accumulative_data, panel_label, treatment_name, n,
                        colors, label_map, event_times, show_legend = TRUE) {
  df_long <- pivot_longer(accumulative_data, -years,
                          names_to = "variable", values_to = "value")
  
  # Renombrar a etiquetas finales
  df_long$variable <- label_map[df_long$variable]
  
  # Orden de apilado: el factor se invierte porque geom_area apila al revés.
  # Resultado visual (de abajo hacia arriba): Disease recurrence, Adverse events,
  # Other, Completed treatment.
  df_long$variable <- factor(df_long$variable,
                             levels = c("Completed treatment", "Other",
                                        "Adverse events", "Disease recurrence"))
  
  ggplot(df_long, aes(x = years, y = value, fill = variable)) +
    geom_area(position = 'stack') +
    geom_vline(xintercept = event_times, color = "white", linewidth = 0.15) +
    scale_fill_manual(values = colors,
                      name = "Reasons for stopping treatment",
                      guide = guide_legend(reverse = TRUE)) +
    scale_y_continuous(limits = c(0, 100), breaks = seq(0, 100, by = 20)) +
    scale_x_continuous(limits = c(0, 3), breaks = seq(0, 3, by = 0.5)) +
    labs(title = bquote(bold(.(panel_label)) ~ .(treatment_name) ~ "(n=" * .(n) * ")"),
         x = paste0(treatment_name, " or placebo treatment, y"),
         y = "Patients, %") +
    theme_minimal(base_size = 11) +
    theme(plot.title= element_text(size = 12, margin = margin(b = 6)),
          legend.position = if (show_legend) c(0.02, 0.98) else "none",
          legend.justification = c(0, 1),
          legend.background = element_rect(fill = "white", color = "gray60", linewidth = 0.3),
          legend.title = element_text(size = 9, face = "bold"),
          legend.text = element_text(size = 8),
          legend.key.size = unit(0.4, "cm"),
          legend.margin = margin(4, 6, 4, 6))
}

# Panel A con leyenda, panel B sin ella
plot_celecoxib <- create_plot(accumulative_df_celecoxib,
                              "A", "Celecoxib", n_celecoxib,
                              colors, label_map, events_celecoxib,
                              show_legend = TRUE)

plot_placebo<- create_plot(accumulative_df_placebo,
                              "A", "Placebo", n_placebo,
                              colors, label_map, events_placebo,
                              show_legend = TRUE)
plot_celecoxib

plot_placebo
```


# 5. Análisis Bland-Altman

```{r}
# Estilo basado en Cristina Gil (RPubs): https://rpubs.com/Cristina_Gil/B-A_analysis

#OS
metodo_A<- log(dt$est_r)
metodo_B<-log(dt$est_s)

diferencia <- metodo_A - metodo_B
media <- (metodo_A + metodo_B) / 2
porcentaje <- ((diferencia / media) * 100)
datos <- data.frame(metodo_A, metodo_B, diferencia, media, porcentaje)
datos$variable <- dt$Variables
summary(datos) 
  
BA_plot <- ggplot(data = datos, aes(x = media, y = diferencia)) +
             geom_point(pch = 1, size = 1.5, col = "black") +
             labs(title = "Bland-Altman plot OS", x = "media Real y Sintético", 
                  y = "método real - método sintético") +
             ylim(mean(datos$diferencia) - 4 * sd(datos$diferencia), 
                  mean(datos$diferencia) + 4 * sd(diferencia)) +
             # Línea de bias
             geom_hline(yintercept = mean(datos$diferencia), lwd = 1) +
             # Línea en y=0
             geom_hline(yintercept = 0, lty = 3, col = "grey30") +
             # Limits of Agreement
             geom_hline(yintercept = mean(datos$diferencia) + 
                        1.96 * sd(datos$diferencia), 
                        lty = 2, col = "firebrick") +
             geom_hline(yintercept = mean(datos$diferencia) - 
                        1.96 * sd(datos$diferencia), 
                        lty = 2, col = "firebrick") +
             theme(panel.grid.major = element_blank(), 
                   panel.grid.minor = element_blank()) +
             geom_text(label = "Bias", x = 991, y = -18, size = 3, 
                       colour = "black") +
             geom_text(label = "+1.96SD", x = 960, y = 50, size = 3, 
                       colour = "firebrick") +
             geom_text(label = "-1.96SD", x = 960, y = -103, size = 3, 
                       colour = "firebrick") +
             theme_bw() + theme(plot.title = element_text(hjust = 0.5))

BA_plot

BA_plot +
  geom_smooth(method = "lm", se = TRUE, fill = "lightgrey", lwd = 0.1, lty = 5) +
  geom_text(aes(label = variable), hjust = -0.2, vjust = -0.5, size = 2.5)


#DFS
metodo_Adfs<- log(dtdfs$est_r)
metodo_Bdfs<-log(dtdfs$est_s)

diferenciadfs <- metodo_Adfs - metodo_Bdfs
mediadfs <- (metodo_Adfs + metodo_Bdfs) / 2
porcentajedfs <- ((diferenciadfs / mediadfs) * 100)
datosdfs <- data.frame(metodo_A, metodo_B, diferenciadfs, mediadfs, porcentajedfs)
datosdfs$variabledfs <- dtdfs$Variables
summary(datosdfs) 
  
BA_plotdfs <- ggplot(data = datosdfs, aes(x = mediadfs, y = diferenciadfs)) +
             geom_point(pch = 1, size = 1.5, col = "black") +
             labs(title = "Bland-Altman plot DFS", x = "media Real y Sintético", 
                  y = "método real - método sintético") +
             ylim(mean(datosdfs$diferenciadfs) - 4 * sd(datosdfs$diferenciadfs), 
                  mean(datosdfs$diferenciadfs) + 4 * sd(diferenciadfs)) +
             # Línea de bias
             geom_hline(yintercept = mean(datosdfs$diferenciadfs), lwd = 1) +
             # Línea en y=0
             geom_hline(yintercept = 0, lty = 3, col = "grey30") +
             # Limits of Agreement
             geom_hline(yintercept = mean(datosdfs$diferenciadfs) + 
                        1.96 * sd(datosdfs$diferenciadfs), 
                        lty = 2, col = "firebrick") +
             geom_hline(yintercept = mean(datosdfs$diferenciadfs) - 
                        1.96 * sd(datosdfs$diferenciadfs), 
                        lty = 2, col = "firebrick") +
             theme(panel.grid.major = element_blank(), 
                   panel.grid.minor = element_blank()) +
             geom_text(label = "Bias", x = 991, y = -18, size = 3, 
                       colour = "black") +
             geom_text(label = "+1.96SD", x = 960, y = 50, size = 3, 
                       colour = "firebrick") +
             geom_text(label = "-1.96SD", x = 960, y = -103, size = 3, 
                       colour = "firebrick") +
             theme_bw() + theme(plot.title = element_text(hjust = 0.5))

BA_plotdfs

BA_plotdfs +
  geom_smooth(method = "lm", se = TRUE, fill = "lightgrey", lwd = 0.1, lty = 5) +
  geom_text(aes(label = variabledfs), hjust = -0.2, vjust = -0.5, size = 2.5)
```




