---
title: "NCT011500045"
author: "Claudia Pascual Tomàs"
date: "`r Sys.Date()`"
output:
  html_document: default
  pdf_document: default
---

```{r}
library(readr)

rx_adsl <- readr::read_csv("NCT01150045_unido.csv")

str(rx_adsl)

table(rx_adsl$backbone)

colSums(is.na(rx_adsl[, c("age","sex","race","ethnicity", "aspirin", "bmi", "tstage", "nstage_cal", "sidedness", "ps" )]))
```


# 1. Análisis descriptivo de la población

•	Distribución de la categoría de edad, utilizando la variable age.
```{r}
library(ggplot2)

ageplot<- ggplot(rx_adsl, aes(x = age, fill = backbone)) +
  geom_histogram() + 
  labs(
    x = "Age",
    title = "Age", 
  )
ageplot
```

•	Distribución de sexo, utilizando la variable sex.
```{r}
sexplot <-ggplot(rx_adsl, aes(x = sex, fill = backbone)) +
  geom_bar() +
  coord_flip() + 
  labs(
    x = "Sex",
    title = "Sex")
sexplot
```

•	Distribución de raza, utilizando la variable race category.
```{r}
raceplot<- ggplot(rx_adsl, aes(x = race, fill = backbone)) +
  geom_bar() +
  coord_flip() + 
  labs(
    x = "Race",
    title = "Races")
raceplot
```

•	Distribución del estado funcional ECOG, utilizando la variable ECOG performance status.
```{r}
ecogplot<-ggplot(rx_adsl, aes(x = ps, fill = backbone)) +
  geom_bar() +
  coord_flip() + 
  labs(
    x = "ECOG",
    title = "ECOG"
  )
ecogplot
```

•	Distribución del índice de masa corporal, utilizando la variable body mass index.

```{r}
bmiplot<-ggplot(rx_adsl, aes(x = bmi, fill = backbone)) +
  geom_histogram() +
  labs(
    x = "BMI",
    title = "BMI"
  )
bmiplot
```

•	Distribución de la categoría de aspirina, utilizando la variable aspirin

```{r}
aspirinplot<-ggplot(rx_adsl, aes(x = aspirin, fill = backbone)) +
  geom_bar() +
  coord_flip() + 
  labs(
    x = "Aspirin",
    title = "Aspirin usage"
  )  +
  scale_x_discrete(labels = c("Yes" = "Low dose usage", "No" = "No usage")
                     )
aspirinplot

```

•	Distribución del número de ganglios positivos, utilizando la variable n_stage.

```{r}
nodosplot<-ggplot(rx_adsl, aes(x = nstage_cal, fill = backbone)) +
  geom_bar() +
  coord_flip() + 
  labs(
    x = "Nodal Stages",
    title = "Nodal Stages"
  )
nodosplot
```

Distribución t_stage
```{r}
tstagplot<-ggplot(rx_adsl, aes(x = tstage, fill = backbone)) +
  geom_bar() +
  coord_flip() + 
  labs(
    x = "Invasion",
    title = "Extent of invasion through bowel wall"
  )
tstagplot
```

Distribución sidedness
```{r}
sideplot<-ggplot(rx_adsl, aes(x = sidedness, fill = backbone)) +
  geom_bar() +
  coord_flip() + 
  labs(
    x = "Tumor location",
    title = "Tumor location"
  )
sideplot
```

```{r, fig.height=8, fig.width=10}
library(gridExtra)
library(patchwork)

combined <- (ageplot + sexplot + raceplot) / (ecogplot + bmiplot + aspirinplot) / (nodosplot + tstagplot + sideplot) +
  plot_layout(guides = "collect") +
  plot_annotation(title = "Basal distributions")
combined

grid.arrange(ageplot, sexplot, raceplot, ecogplot, bmiplot, aspirinplot, nodosplot, tstagplot, sideplot, ncol = 3, nrow = 3, top = "Distribuciones basales")
```

# 2.  Comparación de características basales entre brazos

<https://gt.rstudio.com/articles/case-study-clinical-tables.html>
https://github.com/philbowsher/Clinical-Tables-in-R-with-gt/blob/master/gt-01-14_2_01.Rmd 

```{r}
library(rlang)

rx_adsl <- rx_adsl |>
  #extraer duración del arm original
  dplyr::mutate(
    duration = dplyr::case_when(
      grepl("3 months", arm) ~ "3 months",
      grepl("6 months", arm) ~ "6 months"
    ),
    # recodificar arm a binario
    arm = dplyr::case_when(
      grepl("Celecoxib", arm) ~ "Celecoxib",
      grepl("Placebo", arm) ~ "Placebo"
    ),
     arm = factor(arm, levels = c("Placebo", "Celecoxib"))
  ) |>
  #ordenar manualmente race:
  dplyr::mutate(
    race = factor(race, levels = c(
      "White", "Black or African American",
      "Asian", "All others or not reported"
    )),
    #nueva variable para poder usar 4 brazos par asurvival analysisis
    arm_dur = factor(dplyr::case_when(
      arm == "Celecoxib" & duration == "3 months" ~ "FOLFOX+Celecoxib (3m)",
      arm == "Celecoxib" & duration == "6 months" ~ "FOLFOX+Celecoxib (6m)",
      arm == "Placebo"   & duration == "3 months" ~ "FOLFOX+Placebo (3m)",
      arm == "Placebo"   & duration == "6 months" ~ "FOLFOX+Placebo (6m)"
    ), levels = c("FOLFOX+Placebo (6m)", "FOLFOX+Celecoxib (6m)",
                  "FOLFOX+Placebo (3m)", "FOLFOX+Celecoxib (3m)"))
  )

custom_summary <- function(df, group_var, sum_var) {
  group_var <- rlang::ensym(group_var)
  sum_var <- rlang::ensym(sum_var)

  is_categorical <-
    is.character(df[[as_string(sum_var)]]) |
    is.factor(df[[as_string(sum_var)]])

  if (is_categorical) {
    category_lbl <-
      as_string(sum_var)
#para quitar los NA de la tabla. modificado con chatgpt
    df_out <-
      df |>
      dplyr::filter(!is.na(!!sum_var)) |> #chatgpt
      dplyr::group_by(!!group_var) |>
      dplyr::mutate(den = dplyr::n()) |> #chatgpt
      dplyr::group_by(!!group_var, !!sum_var) |>
      dplyr::summarize(
        val = dplyr::n(),
        den = unique(den),
        pct = val / den,
        .groups = "drop"
      ) |>
      tidyr::pivot_wider(
        id_cols = !!sum_var, names_from = !!group_var,
        values_from = c(val, den, pct)
      ) |>
      dplyr::rename(label = !!sum_var) |>
      dplyr::mutate(
        across(where(is.numeric), ~ ifelse(is.na(.), 0, .)),
        category = category_lbl
      )
  } else {
    category_lbl <- as_string(sum_var)

    df_out <-
      df |>
      dplyr::group_by(!!group_var) |>
      dplyr::summarize(
        n = sum(!is.na(!!sum_var)),
        mean = mean(!!sum_var, na.rm = TRUE),
        sd = sd(!!sum_var, na.rm = TRUE),
        median = median(!!sum_var, na.rm = TRUE),
        lcl = min(!!sum_var, na.rm = TRUE),
        ucl = max(!!sum_var, na.rm = TRUE),
        .groups = "drop"
      ) |>
      tidyr::pivot_longer(
        cols = c(mean, median), #quito n, no hace falta
        names_to = "label",
        values_to = "val"
      ) |>
      dplyr::mutate(
        sd = ifelse(label == "mean", sd, NA),
        label = dplyr::recode(
          label,
          "mean" = "Mean (SD)",
          "median" = "Median (Range)"
        )
      ) |>
      tidyr::pivot_wider(
        id_cols = label,
        names_from = !!group_var,
        values_from = c(val, sd, lcl, ucl)
      ) |>
      dplyr::mutate(category = category_lbl)
  }

  return(df_out)
}
#compute_pvalue hecho con claude
compute_pvalue <- function(df, group_var, sum_var) {
  group_var_str <- rlang::as_string(rlang::ensym(group_var))
  sum_var_str   <- rlang::as_string(rlang::ensym(sum_var))
  
  is_categorical <- is.character(df[[sum_var_str]]) | is.factor(df[[sum_var_str]])
  
  df_clean <- df[!is.na(df[[sum_var_str]]) & !is.na(df[[group_var_str]]), ]
  
  if (is_categorical) {
    tbl       <- table(df_clean[[group_var_str]], df_clean[[sum_var_str]])
    p         <- suppressWarnings(chisq.test(tbl)$p.value)
    test_used <- "Chi-square"
    
  } else {
    groups    <- split(df_clean[[sum_var_str]], df_clean[[group_var_str]])
    p         <- wilcox.test(groups[[1]], groups[[2]])$p.value
    test_used <- "Wilcoxon rank-sum"
  }
  
  tibble::tibble(category = sum_var_str, p_value = p, test_used = test_used)
}

adsl_summary <-
  dplyr::filter(rx_adsl, primary_analysis == "Yes") |> #cambiamos rnadomized por primany_analyisis
  (\(data) purrr::map_df(
    .x = dplyr::vars(age, sex, race, ethnicity, aspirin, bmi, ps, tstage, nstage_cal, sidedness),
    .f = \(x) custom_summary(df = data, group_var = arm, sum_var = !!x) 
  ))()
#esto lo ha hecho chatgpt:
adsl_summary <- adsl_summary |>
  dplyr::mutate(
    category = dplyr::recode(
      category,
      age = "Age, y",
      sex = "Sex",
      race = "Race",
      ethnicity = "Hispanic or Latino",
      bmi = "BMI",
      aspirin = "Aspirin",
      ps = "ECOG performance Status",
      tstage = "Extent of invasion through bowel wall, No./total (%)",
      nstage_cal = "Nodal Stage",
      sidedness = "Tumor location, No./total. (%)"
    )
  )
adsl_summary <- adsl_summary |>
  dplyr::filter(!(category == "Aspirin" & label == "No")) |> #borramos la fila no
  dplyr::filter(!(category == "Hispanic or Latino" & label == "Not Hispanic or Latino")) |> # para qutar not hipsnaic or latino
  dplyr::mutate(
    label = dplyr::case_when(
      category == "Aspirin" & label == "Yes" ~ "Low dose aspirin usage",
      TRUE ~ label #cambio la etiqueta Yes por Low dose..
    )
  )

adsl_summary <- adsl_summary |>
  dplyr::mutate(
    category = dplyr::case_when(
      category == "Aspirin" ~ "",
      TRUE ~ category
    )
  )

adsl_summary <- adsl_summary |>
  dplyr::mutate(
    label = dplyr::case_when(
      category == "BMI" & label == "Median (Range)" ~ "Median",
      TRUE ~ label,
    )
  ) 

pvalue_df <- purrr::map_df(
  .x = c("age", "sex", "race", "ethnicity", "aspirin",
         "bmi", "tstage", "nstage_cal", "sidedness", "ps"),
  .f = ~ compute_pvalue(df = rx_adsl, group_var = arm, sum_var = !!rlang::sym(.x))
)

pvalue_df <- pvalue_df |>
  dplyr::mutate(
    category = dplyr::recode(
      category,
      age = "Age, y",
      sex = "Sex",
      race = "Race",
      ethnicity = "Hispanic or Latino",
      bmi = "BMI",
      aspirin = "Aspirin",
      ps = "ECOG performance Status",
      tstage = "Extent of invasion through bowel wall, No./total (%)",
      nstage_cal = "Nodal Stage",
      sidedness = "Tumor location, No./total. (%)"
    )
  )

adsl_summary <- adsl_summary |>
  dplyr::group_by(category) |>
  dplyr::mutate(row_num = dplyr::row_number()) |>
  dplyr::ungroup() |>
  dplyr::left_join(pvalue_df, by = "category") |>
  dplyr::mutate(
    p_value   = dplyr::if_else(row_num == 1, p_value, NA_real_),
    test_used = dplyr::if_else(row_num == 1, test_used, NA_character_)
  ) |>
  dplyr::select(-row_num)


```

```{r}
library(gt)

rx_adsl_tbl <-
  adsl_summary |>
  gt(
    rowname_col = "label",
    groupname_col = "category"
  ) |>
  tab_header(
    title = "Baseline Patient Characteristics in Primary Analysis Population" )

rx_adsl_tbl <-
  rx_adsl_tbl |>
  fmt_integer(
    columns = starts_with(c("val_")),
    rows = !(label %in% c("Mean (SD)", "Median")) #para que sean todos los valores enteros excepto media y mediana
  ) |>
  fmt_percent(
    columns = starts_with("pct_"),
    decimals = 1,
  ) |>
  fmt_number(
    columns = starts_with("val_"),
    rows = label == "Mean (SD)",
    decimals = 1
  ) |>
  fmt_number(
    columns = starts_with("sd_"),
    rows = label == "Mean (SD)",
    decimals = 2
  ) |>
  fmt_number(
    columns = starts_with("lcl_"),
    decimals = 1
  ) |>
  fmt_number(
    columns = starts_with("ucl_"),
    decimals = 1
  )|>
  fmt_number(
  columns = starts_with("val_"),
  rows = label == "Median (Range)",
  decimals = 1
  ) |>
  fmt_number(
  columns = starts_with("val_"),
  rows = label == "Median",
  decimals = 1
  )

rx_adsl_tbl <- rx_adsl_tbl |>
  cols_merge(
    columns = c("val_Placebo", "lcl_Placebo", "ucl_Placebo"),
    rows = label == "Median (Range)" & category == "Age, y",
    pattern = "{1} ({2}–{3})"
  ) |>
  cols_merge(
    columns = c("val_Celecoxib", "lcl_Celecoxib", "ucl_Celecoxib"),
    rows = label == "Median (Range)" & category == "Age, y",
    pattern = "{1} ({2}–{3})"
  ) 
rx_adsl_tbl <-
  rx_adsl_tbl |>
  cols_merge(
    columns = c("val_Placebo", "pct_Placebo", "sd_Placebo"),
    rows = !category %in% c(
      "Extent of invasion through bowel wall, No./total (%)",
      "Tumor location, No./total. (%)", "Hispanic or Latino"
    ),
    pattern = "<<{1}>><< ({2})>><< ({3})>>"
  ) |>
  cols_merge(
    columns = c("val_Celecoxib", "pct_Celecoxib", "sd_Celecoxib"),
    rows = !category %in% c(
      "Extent of invasion through bowel wall, No./total (%)",
      "Tumor location, No./total. (%)", "Hispanic or Latino"
    ),
    pattern = "<<{1}>><< ({2})>><< ({3})>>"
  )
rx_adsl_tbl <- rx_adsl_tbl |>
  cols_merge(
    columns = c("val_Placebo", "den_Placebo", "pct_Placebo"),
    rows = category %in% c(
      "Extent of invasion through bowel wall, No./total (%)",
      "Tumor location, No./total. (%)", "Hispanic or Latino"
    ),
    pattern = "{1}/{2} ({3})"
  ) |>
  cols_merge(
    columns = c("val_Celecoxib", "den_Celecoxib", "pct_Celecoxib"),
    rows = category %in% c(
      "Extent of invasion through bowel wall, No./total (%)",
      "Tumor location, No./total. (%)", "Hispanic or Latino"
    ),
    pattern = "{1}/{2} ({3})"
  )


rx_adsl_tbl <-
  rx_adsl_tbl |>
  tab_stub_indent(
    rows = everything(),
    indent = 5
  ) |>
  opt_align_table_header(align = "left")
rx_adsl_tbl <-
  rx_adsl_tbl |>
  cols_width(
    starts_with("val_") ~ px(200),
    1 ~ px(250)
  ) |>
  cols_align(
    align = "center",
    columns = starts_with("val_")
  )

### Count subjects per arm and summarize values in a list CLAUDE
arm_n <-
  rx_adsl |>
  dplyr::filter(primary_analysis == "Yes") |>
  dplyr::group_by(arm) |>
  dplyr::summarize(
    lbl = sprintf("%s N=%i (100%%)", unique(arm), dplyr::n()),
    .groups = "drop"
  ) |>
  dplyr::arrange(arm)

collbl_list <- as.list(arm_n$lbl)
names(collbl_list) <- paste0("val_", arm_n$arm)

rx_adsl_tbl <-
  rx_adsl_tbl |>
  cols_label(.list = collbl_list)

rx_adsl_tbl <- rx_adsl_tbl |>
  # Formato del p-valor
  fmt_number(
    columns = "p_value",
    decimals = 3
  ) |>
  # Valores muy pequeños como "<0.001"
  sub_small_vals(
    columns  = "p_value",
    threshold = 0.001
  ) |>
  # Celdas vacías (NA) en blanco
  sub_missing(
    columns = "p_value",
    missing_text = ""
  ) |>
  cols_label(p_value = md("*P* Value")) |>
  cols_align(align = "center", columns = "p_value") |>
  cols_width("p_value" ~ px(100)) |>
  cols_hide(columns = "test_used") |>
  # Nota al pie explicando los tests usados
  tab_footnote(
    footnote = "Pearson's Chi-squared test for categorical variables; Wilcoxon rank-sum test for continuous variables.",
    locations = cells_column_labels(columns = "p_value")
  )

rx_adsl_tbl

```

```{r}
gtsave(rx_adsl_tbl, "bivariate table.docx")
```


```{r}
custom_summary <- function(df, group_var, sum_var) {
  group_var <- rlang::ensym(group_var)
  sum_var <- rlang::ensym(sum_var)

  is_categorical <-
    is.character(df[[as_string(sum_var)]]) |
    is.factor(df[[as_string(sum_var)]])

  if (is_categorical) {
    category_lbl <-
      as_string(sum_var)
#para quitar los NA de la tabla. modificado con chatgpt
    df_out <-
      df |>
      dplyr::filter(!is.na(!!sum_var)) |> #chatgpt
      dplyr::group_by(!!group_var) |>
      dplyr::mutate(den = dplyr::n()) |> #chatgpt
      dplyr::group_by(!!group_var, !!sum_var) |>
      dplyr::summarize(
        val = dplyr::n(),
        den = unique(den),
        pct = val / den,
        .groups = "drop"
      ) |>
      tidyr::pivot_wider(
        id_cols = !!sum_var, names_from = !!group_var,
        values_from = c(val, den, pct)
      ) |>
      dplyr::rename(label = !!sum_var) |>
      dplyr::mutate(
        across(where(is.numeric), ~ ifelse(is.na(.), 0, .)),
        category = category_lbl
      )
  } else {
    category_lbl <- as_string(sum_var)

    df_out <-
      df |>
      dplyr::group_by(!!group_var) |>
      dplyr::summarize(
        n = sum(!is.na(!!sum_var)),
        mean = mean(!!sum_var, na.rm = TRUE),
        sd = sd(!!sum_var, na.rm = TRUE),
        median = median(!!sum_var, na.rm = TRUE),
        lcl = min(!!sum_var, na.rm = TRUE),
        ucl = max(!!sum_var, na.rm = TRUE),
        .groups = "drop"
      ) |>
      tidyr::pivot_longer(
        cols = c(mean, median), #quito n, no hace falta
        names_to = "label",
        values_to = "val"
      ) |>
      dplyr::mutate(
        sd = ifelse(label == "mean", sd, NA),
        label = dplyr::recode(
          label,
          "mean" = "Mean (SD)",
          "median" = "Median (Range)"
        )
      ) |>
      tidyr::pivot_wider(
        id_cols = label,
        names_from = !!group_var,
        values_from = c(val, sd, lcl, ucl)
      ) |>
      dplyr::mutate(category = category_lbl)
  }

  return(df_out)
}
#compute_pvalue hecho con claude
compute_pvalue <- function(df, group_var, sum_var) {
  group_var_str <- rlang::as_string(rlang::ensym(group_var))
  sum_var_str   <- rlang::as_string(rlang::ensym(sum_var))
  
  is_categorical <- is.character(df[[sum_var_str]]) | is.factor(df[[sum_var_str]])
  
  df_clean <- df[!is.na(df[[sum_var_str]]) & !is.na(df[[group_var_str]]), ]
  
  if (is_categorical) {
    tbl       <- table(df_clean[[group_var_str]], df_clean[[sum_var_str]])
    p         <- suppressWarnings(chisq.test(tbl)$p.value)
    test_used <- "Chi-square"
    
  } else {
    groups    <- split(df_clean[[sum_var_str]], df_clean[[group_var_str]])
    p         <- wilcox.test(groups[[1]], groups[[2]])$p.value
    test_used <- "Wilcoxon rank-sum"
  }
  
  tibble::tibble(category = sum_var_str, p_value = p, test_used = test_used)
}

adsl_summary <-
  dplyr::filter(rx_adsl, primary_analysis == "Yes") |> #cambiamos rnadomized por primany_analyisis
  (\(data) purrr::map_df(
    .x = dplyr::vars(age, sex, race, ethnicity, aspirin, bmi, ps, tstage, nstage_cal, sidedness),
    .f = \(x) custom_summary(df = data, group_var = arm_dur, sum_var = !!x) 
  ))()
#esto lo ha hecho chatgpt:
adsl_summary <- adsl_summary |>
  dplyr::mutate(
    category = dplyr::recode(
      category,
      age = "Age, y",
      sex = "Sex",
      race = "Race",
      ethnicity = "Hispanic or Latino",
      bmi = "BMI",
      aspirin = "Aspirin",
      ps = "ECOG performance Status",
      tstage = "Extent of invasion through bowel wall, No./total (%)",
      nstage_cal = "Nodal Stage",
      sidedness = "Tumor location, No./total. (%)"
    )
  )
adsl_summary <- adsl_summary |>
  dplyr::filter(!(category == "Aspirin" & label == "No")) |> #borramos la fila no
  dplyr::filter(!(category == "Hispanic or Latino" & label == "Not Hispanic or Latino")) |> # para qutar not hipsnaic or latino
  dplyr::mutate(
    label = dplyr::case_when(
      category == "Aspirin" & label == "Yes" ~ "Low dose aspirin usage",
      TRUE ~ label #cambio la etiqueta Yes por Low dose..
    )
  )

adsl_summary <- adsl_summary |>
  dplyr::mutate(
    category = dplyr::case_when(
      category == "Aspirin" ~ "",
      TRUE ~ category
    )
  )

adsl_summary <- adsl_summary |>
  dplyr::mutate(
    label = dplyr::case_when(
      category == "BMI" & label == "Median (Range)" ~ "Median",
      TRUE ~ label,
    )
  ) 

pvalue_df <- purrr::map_df(
  .x = c("age", "sex", "race", "ethnicity", "aspirin",
         "bmi", "tstage", "nstage_cal", "sidedness", "ps"),
  .f = ~ compute_pvalue(df = rx_adsl, group_var = arm_dur, sum_var = !!rlang::sym(.x))
)

pvalue_df <- pvalue_df |>
  dplyr::mutate(
    category = dplyr::recode(
      category,
      age = "Age, y",
      sex = "Sex",
      race = "Race",
      ethnicity = "Hispanic or Latino",
      bmi = "BMI",
      aspirin = "Aspirin",
      ps = "ECOG performance Status",
      tstage = "Extent of invasion through bowel wall, No./total (%)",
      nstage_cal = "Nodal Stage",
      sidedness = "Tumor location, No./total. (%)"
    )
  )

adsl_summary <- adsl_summary |>
  dplyr::group_by(category) |>
  dplyr::mutate(row_num = dplyr::row_number()) |>
  dplyr::ungroup() |>
  dplyr::left_join(pvalue_df, by = "category") |>
  dplyr::mutate(
    p_value   = dplyr::if_else(row_num == 1, p_value, NA_real_),
    test_used = dplyr::if_else(row_num == 1, test_used, NA_character_)
  ) |>
  dplyr::select(-row_num)


```

```{r}
library(gt)

rx_adsl_tbl2 <-
  adsl_summary |>
  gt(
    rowname_col = "label",
    groupname_col = "category"
  ) |>
  tab_header(
    title = "Baseline Patient Characteristics in Intent-to-Treat Population by 4 Treatment Arms" )

rx_adsl_tbl2 <-
  rx_adsl_tbl2 |>
  fmt_integer(
    columns = starts_with(c("val_")),
    rows = !(label %in% c("Mean (SD)", "Median")) #para que sean todos los valores enteros excepto media y mediana
  ) |>
  fmt_percent(
    columns = starts_with("pct_"),
    decimals = 1,
  ) |>
  fmt_number(
    columns = starts_with("val_"),
    rows = label == "Mean (SD)",
    decimals = 1
  ) |>
  fmt_number(
    columns = starts_with("sd_"),
    rows = label == "Mean (SD)",
    decimals = 2
  ) |>
  fmt_number(
    columns = starts_with("lcl_"),
    decimals = 1
  ) |>
  fmt_number(
    columns = starts_with("ucl_"),
    decimals = 1
  )|>
  fmt_number(
  columns = starts_with("val_"),
  rows = label == "Median (Range)",
  decimals = 1
  ) |>
  fmt_number(
  columns = starts_with("val_"),
  rows = label == "Median",
  decimals = 1
  )

rx_adsl_tbl2 <- rx_adsl_tbl2 |>
  cols_merge(
    columns = c("val_FOLFOX+Placebo (3m)", "lcl_FOLFOX+Placebo (3m)", "ucl_FOLFOX+Placebo (3m)"),
    rows = label == "Median (Range)" & category == "Age, y",
    pattern = "{1} ({2}–{3})"
  ) |>
  cols_merge(
    columns = c("val_FOLFOX+Celecoxib (3m)", "lcl_FOLFOX+Celecoxib (3m)", "ucl_FOLFOX+Celecoxib (3m)"),
    rows = label == "Median (Range)" & category == "Age, y",
    pattern = "{1} ({2}–{3})"
  ) |>
  cols_merge(
    columns = c("val_FOLFOX+Celecoxib (6m)", "lcl_FOLFOX+Celecoxib (6m)", "ucl_FOLFOX+Celecoxib (6m)"),
    rows = label == "Median (Range)" & category == "Age, y",
    pattern = "{1} ({2}–{3})"
  ) |>
  cols_merge(
    columns = c("val_FOLFOX+Placebo (6m)", "lcl_FOLFOX+Placebo (6m)", "ucl_FOLFOX+Placebo (6m)"),
    rows = label == "Median (Range)" & category == "Age, y",
    pattern = "{1} ({2}–{3})"
  )
rx_adsl_tbl2 <-
  rx_adsl_tbl2 |>
  cols_merge(
    columns = c("val_FOLFOX+Placebo (3m)", "pct_FOLFOX+Placebo (3m)", "sd_FOLFOX+Placebo (3m)"),
    rows = !category %in% c(
      "Extent of invasion through bowel wall, No./total (%)",
      "Tumor location, No./total. (%)", "Hispanic or Latino"
    ),
    pattern = "<<{1}>><< ({2})>><< ({3})>>"
  ) |>
  cols_merge(
    columns = c("val_FOLFOX+Celecoxib (3m)", "pct_FOLFOX+Celecoxib (3m)", "sd_FOLFOX+Celecoxib (3m)"),
    rows = !category %in% c(
      "Extent of invasion through bowel wall, No./total (%)",
      "Tumor location, No./total. (%)", "Hispanic or Latino"
    ),
    pattern = "<<{1}>><< ({2})>><< ({3})>>"
  ) |>
  cols_merge(
    columns = c("val_FOLFOX+Placebo (6m)", "pct_FOLFOX+Placebo (6m)", "sd_FOLFOX+Placebo (6m)"),
    rows = !category %in% c(
      "Extent of invasion through bowel wall, No./total (%)",
      "Tumor location, No./total. (%)", "Hispanic or Latino"
    ),
    pattern = "<<{1}>><< ({2})>><< ({3})>>"
  )|>
  cols_merge(
    columns = c("val_FOLFOX+Celecoxib (6m)", "pct_FOLFOX+Celecoxib (6m)", "sd_FOLFOX+Celecoxib (6m)"),
    rows = !category %in% c(
      "Extent of invasion through bowel wall, No./total (%)",
      "Tumor location, No./total. (%)", "Hispanic or Latino"
    ),
    pattern = "<<{1}>><< ({2})>><< ({3})>>"
  )
rx_adsl_tbl2 <- rx_adsl_tbl2 |>
  cols_merge(
    columns = c("val_FOLFOX+Placebo (3m)", "den_FOLFOX+Placebo (3m)", "pct_FOLFOX+Placebo (3m)"),
    rows = category %in% c(
      "Extent of invasion through bowel wall, No./total (%)",
      "Tumor location, No./total. (%)", "Hispanic or Latino"
    ),
    pattern = "{1}/{2} ({3})"
  ) |>
  cols_merge(
    columns = c("val_FOLFOX+Celecoxib (3m)", "den_FOLFOX+Celecoxib (3m)", "pct_FOLFOX+Celecoxib (3m)"),
    rows = category %in% c(
      "Extent of invasion through bowel wall, No./total (%)",
      "Tumor location, No./total. (%)", "Hispanic or Latino"
    ),
    pattern = "{1}/{2} ({3})"
  ) |>
  cols_merge(
    columns = c("val_FOLFOX+Placebo (6m)", "den_FOLFOX+Placebo (6m)", "pct_FOLFOX+Placebo (6m)"),
    rows = category %in% c(
      "Extent of invasion through bowel wall, No./total (%)",
      "Tumor location, No./total. (%)", "Hispanic or Latino"
    ),
    pattern = "{1}/{2} ({3})"
  ) |>
  cols_merge(
    columns = c("val_FOLFOX+Celecoxib (6m)", "den_FOLFOX+Celecoxib (6m)", "pct_FOLFOX+Celecoxib (6m)"),
    rows = category %in% c(
      "Extent of invasion through bowel wall, No./total (%)",
      "Tumor location, No./total. (%)", "Hispanic or Latino"
    ),
    pattern = "{1}/{2} ({3})"
  )


rx_adsl_tbl2 <-
  rx_adsl_tbl2 |>
  tab_stub_indent(
    rows = everything(),
    indent = 5
  ) |>
  opt_align_table_header(align = "left")
rx_adsl_tbl2 <-
  rx_adsl_tbl2 |>
  cols_width(
    starts_with("val_") ~ px(200),
    1 ~ px(250)
  ) |>
  cols_align(
    align = "center",
    columns = starts_with("val_")
  )

### Count subjects per arm and summarize values in a list CLAUDE
arm_n <-
  rx_adsl |>
  dplyr::filter(primary_analysis == "Yes") |>
  dplyr::group_by(arm_dur) |>
  dplyr::summarize(
    lbl = sprintf("%s N=%i (100%%)", unique(arm_dur), dplyr::n()),
    .groups = "drop"
  ) |>
  dplyr::arrange(arm_dur)

collbl_list <- as.list(arm_n$lbl)
names(collbl_list) <- paste0("val_", arm_n$arm_dur)

rx_adsl_tbl2 <-
  rx_adsl_tbl2 |>
  cols_label(.list = collbl_list)

rx_adsl_tbl2 <- rx_adsl_tbl2 |>
  # Formato del p-valor
  fmt_number(
    columns = "p_value",
    decimals = 3
  ) |>
  # Valores muy pequeños como "<0.001"
  sub_small_vals(
    columns  = "p_value",
    threshold = 0.001
  ) |>
  # Celdas vacías (NA) en blanco
  sub_missing(
    columns = "p_value",
    missing_text = ""
  ) |>
  cols_label(p_value = md("*P* Value")) |>
  cols_align(align = "center", columns = "p_value") |>
  cols_width("p_value" ~ px(100)) |>
  cols_hide(columns = "test_used") |>
  # Nota al pie explicando los tests usados
  tab_footnote(
    footnote = "Pearson's Chi-squared test for categorical variables; Wilcoxon rank-sum test for continuous variables.",
    locations = cells_column_labels(columns = "p_value")
  )

rx_adsl_tbl2

```




<https://gt.rstudio.com/reference/gtsave.html>

```{r}
#rx_adsl_tbl |> gtsave("rx_adsl_tbl.docx")
#rx_adsl_tbl2 |> gtsave("rx_adsl_tbl2.docx")
```

# 3. Survival Analysis in R

https://rpubs.com/mbounthavong/survival_analysis_in_r 

## Kaplan Meier

```{r eval=FALSE, include=FALSE}
names(rx_adsl)
```
###Disease-Free and Overall Survival by Celecoxib vs Placebo

```{r Preprocesamiento surivival analysis}
library(survival)
library(survminer)

table(rx_adsl$os_stat)

table(rx_adsl$dfs_stat)

rx_adsl <- rx_adsl |>
  dplyr::mutate(
    os_event = dplyr::case_when(
      os_stat == "1=Event" ~ 1L,#La L fuerza el número a ser integer en lugar de double (numérico con decimales)
      os_stat == "0=Censor" ~ 0L
    ),
    dfs_event = dplyr::case_when(
      dfs_stat == "1=Event" ~ 1L,
      dfs_stat == "0=Censor" ~ 0L
    ),
  )

#corte en 6 años
rx_adsl <- rx_adsl |>
  dplyr::mutate(
    os_event  = dplyr::if_else(os_time  > 72.0000001, 0L, os_event),
    os_time   = dplyr::if_else(os_time  > 72.0000001, 72.0000001, os_time),
    dfs_event = dplyr::if_else(dfs_time > 72.0000001, 0L, dfs_event),
    dfs_time  = dplyr::if_else(dfs_time > 72.0000001, 72.0000001, dfs_time)
  )

```

```{r, fig.width=8, fig.height=8}

kmcurve_os_2 <- survfit(Surv(os_time, os_event) ~arm, data = rx_adsl)

OS_bwl_plot_2 <- ggsurvplot(kmcurve_os_2,
           conf.int = TRUE,
           pval = FALSE,
           risk.table = TRUE,
           legend.labs = c("Placebo", "Celecoxib"),
           title = "OS Kaplan-Meier curve",
           fun = "event", #"event" plots cumulative events (f(y) = 1-y)
           ylab = "Died (%)",
           surv.scale = "percent",
           break.y.by = 0.1, #para que el eje y tenga marcas cada 10 puntos
           ylim = c(0, 0.25), 
           xscale = "m_y",
           xlim = c(0, 72.0000001),  #para que el eje x vaya de 0 a 6 años (72 meses)
           break.x.by = 12
           )

OS_bwl_plot_2

kmcurve_dfs_2 <- survfit(Surv(dfs_time, dfs_event) ~ arm, data = rx_adsl)

DFS_bwl_plot_2<- ggsurvplot(kmcurve_dfs_2,
           conf.int = TRUE,
           pval = FALSE,
           risk.table = TRUE,
           legend.labs = c("Placebo", "Celecoxib"),
           title = "DFS Kaplan-Meier curve",
           fun = "event",
           ylab = "DFS Event (%)",
           surv.scale = "percent",
           break.y.by = 0.1,
           ylim = c(0, 0.4), 
           xscale = "m_y",
           xlim = c(0, 72.0000001),
           break.x.by = 12,
           )
DFS_bwl_plot_2

coxmodel_os_2 <- coxph(Surv(os_time, os_event) ~ arm + strata(nstage_cal) + strata(aspirin), data = rx_adsl) 

exp(coef(coxmodel_os_2))

exp(confint(coxmodel_os_2))

coxmodel_dfs_2 <- coxph(Surv(dfs_time, dfs_event) ~ arm + strata(nstage_cal) + strata(aspirin), data = rx_adsl)  

exp(coef(coxmodel_dfs_2))

exp(confint(coxmodel_dfs_2))
```

```{r}
#grid.arrange(OS_bwl_plot_2, DFS_bwl_plot_2)
```


```{r}
library(gtsummary)
model_os <- tbl_regression(coxmodel_os_2, exponentiate = TRUE)
as_gt(model_os) %>% 
              gt::tab_header("OS Cox proportional hazards regression model") %>% 
              gt::tab_options(table.align='left')
```

```{r}
model_dfs <- tbl_regression(coxmodel_dfs_2, exponentiate = TRUE)
as_gt(model_dfs) %>% 
              gt::tab_header("DFS Cox proportional hazards regression model") %>% 
              gt::tab_options(table.align='left')
```

```{r eval=FALSE, fig.height=6, fig.width=9, include=FALSE}
# Source - https://stackoverflow.com/a/71130669
# Posted by Yomi.blaze93
# Retrieved 2026-04-21, License - CC BY-SA 4.0
model_os_grob <- model_os |>
  as_gt() |>
  gt::as_gtable()

model_dfs_grob <- model_dfs |>
  as_gt() |>
  gt::as_gtable()

library (patchwork)

wrap_plots(OS_bwl_plot_2$plot, model_os_grob) #https://gt.rstudio.com/reference/as_gtable.html
wrap_plots(DFS_bwl_plot_2$plot, model_dfs_grob)
```

```{r, fig.height=8, fig.width=8}
DFS_bwl_plot_2$plot <- DFS_bwl_plot_2$plot + 
  annotate("text", 
           x = 1, y = 0.38,
           label = "HR 0.89 (IC95% 0.77–1.04)\np = 0.14",
           hjust = 0, size = 3.5, fontface = "italic")
DFS_bwl_plot_2

OS_bwl_plot_2$plot <- OS_bwl_plot_2$plot + 
  annotate("text", 
           x = 1, y = 0.20,
           label = "HR 0.87 (IC95% 0.72–1.05)\np = 0.15",
           hjust = 0, size = 3.5, fontface = "italic")
OS_bwl_plot_2

summary(kmcurve_dfs_2, times = 36)

summary(kmcurve_os_2, times = 60)
```


https://www.rdocumentation.org/packages/survminer/versions/0.5.2/topics/ggsurvplot 
https://cran.r-project.org/web/packages/survminer/refman/survminer.html#ggsurvplot 
```{r, fig.width=8, fig.height=8}
kmcurve_os <- survfit(Surv(os_time, os_event) ~ arm_dur, data = rx_adsl)

OS_bwl_plot <- ggsurvplot(kmcurve_os,
           conf.int = TRUE,
           pval = FALSE,
           risk.table = TRUE,
           legend.labs = c("Placebo 6 meses", "Celecoxib 6 meses", "Placebo 3 meses", "Celecoxib 3 meses"),
           title = "OS Kaplan-Meier curve",
           fun = "event", #"event" plots cumulative events (f(y) = 1-y)
           ylab = "Died (%)",
           surv.scale = "percent",
           break.y.by = 0.1, #para que el eje y tenga marcas cada 10 puntos
           ylim = c(0, 0.3), 
           xscale = "m_y",
           xlim = c(0, 72.0000001),  #para que el eje x vaya de 0 a 6 años (72 meses)
           break.x.by = 12
           )

OS_bwl_plot

kmcurve_dfs <- survfit(Surv(dfs_time, dfs_event) ~ arm_dur, data = rx_adsl)

DFS_bwl_plot<- ggsurvplot(kmcurve_dfs,
           conf.int = TRUE,
           pval = FALSE,
           risk.table = TRUE,
           legend.labs = c("Placebo 6 meses", "Celecoxib 6 meses", "Placebo 3 meses", "Celecoxib 3 meses"),
           title = "DFS Kaplan-Meier curve",
           fun = "event",
           ylab = "DFS Event (%)",
           surv.scale = "percent",
           break.y.by = 0.1,
           ylim = c(0, 0.5), 
           xscale = "m_y",
           xlim = c(0, 72.0000001),
           break.x.by = 12,
           )
DFS_bwl_plot

```

```{r}
#survdiff(Surv(os_time, os_event) ~ arm_dur, data = rx_adsl)

#survdiff(Surv(dfs_time, dfs_event) ~ arm_dur, data = rx_adsl)

```
Both the ggsurvplot and survdiff yield a p-value for the log rank test > 0,05. Therefore, we fail to reject the null that there is no statistically significant difference in survival between Celecoxib and Placebo.

## Cox proportional hazard model 

###Overall survival:

```{r}
#rx_adsl <- rx_adsl |>
  #dplyr::mutate(arm = relevel(factor(arm_dur), ref = "FOLFOX + Placebo~(6 months)")) #me lo ha chivado claude

rx_adsl <- rx_adsl |>
  dplyr::mutate(
    arm = factor(arm, levels = c("Placebo", "Celecoxib")),
    duration = factor(duration, levels = c("6 months", "3 months"))
  )

coxmodel_os <- coxph(Surv(os_time, os_event) ~ arm_dur, data = rx_adsl)

exp(coef(coxmodel_os))

exp(confint(coxmodel_os))
```

```{r}
model1 <- tbl_regression(coxmodel_os, exponentiate = TRUE)
as_gt(model1) %>% 
              gt::tab_header("Cox proportional hazards regression model") %>% 
              gt::tab_options(table.align='left')

```
The hazard ratio was 1.13 with a 95% confidence interval of 0.95, 1.37. Since the 95% confidence interval crosses where the HR=1, we fail to reject the null hypothesis that there is no significant differences in hazards between subjects in Treatment with Celecoxib and Placebo.

```{r eval=FALSE, fig.height=6, fig.width=9, include=FALSE}
model1_grob <- model1 |>
  as_gt() |>
  gt::as_gtable()
wrap_plots(OS_bwl_plot$plot, model1_grob) #https://gt.rstudio.com/reference/as_gtable.html

```

```{r, fig.width=12, fig.height=8}
hr_df <- broom::tidy(coxmodel_os, exponentiate = TRUE, conf.int = TRUE) |>
  dplyr::mutate(
    arm = gsub("^arm_dur", "", term),
    hr_text = sprintf("%.2f (%.2f-%.2f)", estimate, conf.low, conf.high)
  ) |>
  dplyr::select(arm, hr_text)

surv5 <- summary(kmcurve_os , times = 60)
event5_df <- data.frame(
  arm = gsub("arm_dur=", "", surv5$strata),
  event_text = sprintf("%.1f (%.1f-%.1f%%)",
    (1 - surv5$surv) * 100,
    (1 - surv5$upper) * 100,
    (1 - surv5$lower) * 100)
)
fu_df <- rx_adsl |>
  dplyr::filter(!is.na(arm_dur)) |>
  dplyr::group_by(arm_dur) |>
  dplyr::summarize(
    fu_text = sprintf("%.1f (%.1f-%.1f)",
      median(os_time/12, na.rm = TRUE),
      quantile(os_time/12, 0.25, na.rm = TRUE),
      quantile(os_time/12, 0.75, na.rm = TRUE)),
    .groups = "drop"
  )

ref_level <- levels(rx_adsl$arm_dur)[1]

legend_df <- fu_df |>
  dplyr::left_join(event5_df, by = c("arm_dur" = "arm")) |>
  dplyr::left_join(hr_df, by = c("arm_dur" = "arm")) |>
  dplyr::mutate(
    hr_text = dplyr::if_else(is.na(hr_text), "Reference", hr_text)
  ) |>
  dplyr::select(arm_dur, hr_text, event_text, fu_text)

lros <- survival::survdiff(Surv(os_time, os_event) ~ arm_dur, data = rx_adsl |> dplyr::filter(!is.na(arm_dur)))
lr_pvalos <- format.pval(1 - pchisq(lros$chisq, df = length(lros$n) - 1), digits = 2)

legend_tbl <- legend_df |>
  gt::gt() |>
  gt::cols_label(
    arm_dur = "Oral Agent",
    hr_text = "HR (95% CI)",
    event_text = "5 Year (1-OS) (95% CI)",
    fu_text = "Median Observation Time (IQR)"
  ) |>
  gt::tab_footnote(
    footnote = paste("Logrank P-value:", lr_pvalos)
  ) |>
  gt::tab_options(
    table.font.size = gt::px(12),
    column_labels.font.weight = "bold"
  )

legend_tbl

# Dos variables del factorial
rx_adsl <- rx_adsl |>
  dplyr::mutate(
    drug = ifelse(grepl("Celecoxib", arm_dur), "Celecoxib", "Placebo"),
    duration = ifelse(grepl("3", arm_dur), "3m", "6m")
  )

cox_int_os <- coxph(Surv(os_time, os_event) ~ drug * duration, data = rx_adsl)
anova(cox_int_os)

```

```{r, fig.width=10, fig.height=8}
OS_bwl_plot$plot <- OS_bwl_plot$plot + 
  annotate("label", 
           x = 0.3, y = 0.27,
           label = paste0(
             "Oral Agent                  HR (95% CI)         5-Yr 1-OS (95% CI)     Median Obs (IQR)\n",
             "FOLFOX+Placebo (6m)         Reference           19.6% (16.2–22.9)      5.3 (3.4–6.0)\n",
             "FOLFOX+Celecoxib (6m)       0.82 (0.63–1.07)    15.3% (12.3–18.3)      5.4 (3.5–6.0)\n",
             "FOLFOX+Placebo (3m)         0.86 (0.66–1.12)    17.2% (14.1–20.3)      5.5 (4.0–6.0)\n",
             "FOLFOX+Celecoxib (3m)       0.80 (0.61–1.04)    16.1% (13.0–19.1)      5.5 (4.1–6.0)\n",
             "Log-rank P-value: 0.34\n",
             "Interaction p-value for FOLFOX Duration * Oral Agent: 0.53"
           ),
           hjust = 0, size = 3, family = "mono",
           fill = "white", label.size = 1)
OS_bwl_plot
```


###Disease free survival:

```{r}
coxmodel_dfs <- coxph(Surv(dfs_time, dfs_event) ~ arm_dur, data = rx_adsl)  

exp(coef(coxmodel_dfs))

exp(confint(coxmodel_dfs))
```
```{r}
modeldfs <- tbl_regression(coxmodel_dfs, exponentiate = TRUE)
as_gt(modeldfs) %>% 
              gt::tab_header("Cox proportional hazards regression model") %>% 
              gt::tab_options(table.align='left')
```
The hazard ratio was 1.16 with a 95% confidence interval of 0.97, 1.40. Since the 95% confidence interval crosses where the HR=1, we fail to reject the null hypothesis that there is no significant differences in hazards between subjects in Treatment with Celecoxib and Placebo.

```{r eval=FALSE, fig.height=8, fig.width=14, include=FALSE}
modeldfs_grob <- modeldfs |>
  as_gt() |>
  gt::as_gtable()
library (patchwork)
wrap_plots(DFS_bwl_plot$plot, modeldfs_grob)
```

```{r, fig.width=12, fig.height=8}
hr_df <- broom::tidy(coxmodel_dfs, exponentiate = TRUE, conf.int = TRUE) |>
  dplyr::mutate(
    arm = gsub("^arm_dur", "", term),
    hr_text = sprintf("%.2f (%.2f-%.2f)", estimate, conf.low, conf.high)
  ) |>
  dplyr::select(arm, hr_text)

surv5 <- summary(kmcurve_dfs , times = 36)
event5_df <- data.frame(
  arm = gsub("arm_dur=", "", surv5$strata),
  event_text = sprintf("%.1f (%.1f-%.1f%%)",
    (1 - surv5$surv) * 100,
    (1 - surv5$upper) * 100,
    (1 - surv5$lower) * 100)
)
fu_df <- rx_adsl |>
  dplyr::filter(!is.na(arm_dur)) |>
  dplyr::group_by(arm_dur) |>
  dplyr::summarize(
    fu_text = sprintf("%.1f (%.1f-%.1f)",
      median(dfs_time/12, na.rm = TRUE),
      quantile(dfs_time/12, 0.25, na.rm = TRUE),
      quantile(dfs_time/12, 0.75, na.rm = TRUE)),
    .groups = "drop"
  )

ref_level <- levels(rx_adsl$arm_dur)[1]
legend_df <- fu_df |>
  dplyr::left_join(event5_df, by = c("arm_dur" = "arm")) |>
  dplyr::left_join(hr_df, by = c("arm_dur" = "arm")) |>
  dplyr::mutate(
    hr_text = dplyr::if_else(is.na(hr_text), "Reference", hr_text)
  ) |>
  dplyr::select(arm_dur, hr_text, event_text, fu_text)

lr_dfs <- survival::survdiff(Surv(dfs_time, dfs_event) ~ arm_dur, data = rx_adsl |> dplyr::filter(!is.na(arm_dur)))
lr_pval_dfs <- format.pval(1 - pchisq(lr_dfs$chisq, df = length(lr_dfs$n) - 1), digits = 2)

legend_tbl_DFS <- legend_df |>
  gt::gt() |>
  gt::cols_label(
    arm_dur = "Oral Agent",
    hr_text = "HR (95% CI)",
    event_text = "3 Year (1-DFS) (95% CI)",
    fu_text = "Median Observation Time (IQR)"
  ) |>
  gt::tab_footnote(
    footnote = paste("Logrank P-value:", lr_pval_dfs)
  ) |>
  gt::tab_options(
    table.font.size = gt::px(12),
    column_labels.font.weight = "bold"
  )

legend_tbl_DFS

cox_int_dfs <- coxph(Surv(dfs_time, dfs_event) ~ drug * duration, data = rx_adsl)
anova(cox_int_dfs)
```

```{r, fig.width=10, fig.height=8}
DFS_bwl_plot$plot <- DFS_bwl_plot$plot + 
  annotate("label", 
           x = 4, y = 0.44,
           label = paste0(
             "Oral Agent                  HR (95% CI)         3-Yr 1-DFS (95% CI)     Median Obs (IQR)\n",
             "FOLFOX+Placebo (6m)         Reference           25.0% (21.3–28.6)       3.9 (1.4–5.2)\n",
             "FOLFOX+Celecoxib (6m)       0.94 (0.75–1.17)    23.0% (19.4–26.4)       4.0 (1.6–5.3)\n",
             "FOLFOX+Placebo (3m)         1.13 (0.92–1.39)    28.1% (24.3–31.6)       4.0 (1.5–5.2)\n",
             "FOLFOX+Celecoxib (3m)       0.98 (0.79–1.21)    24.5% (20.9–28.0)       4.1 (1.6–5.2)\n",
             "Log-rank P-value: 0.34\n",
             "Interaction p-value for FOLFOX Duration * Oral Agent: 0.58"
           ),
           hjust = 0, size = 3, family = "mono",
           fill = "white", label.size = 1)
DFS_bwl_plot
```


## Hazard ratio


```{r}
ds2 <- read.csv("NCT01150045_unido.csv") #vuelvo a subir el dataset porque me da error por el cambio de etiquetas

ds2 <- ds2 |>
  dplyr::mutate(
    os_event = dplyr::case_when(
      os_stat == "1=Event" ~ 1L,
      os_stat == "0=Censor" ~ 0L
    ),
    dfs_event = dplyr::case_when(
      dfs_stat == "1=Event" ~ 1L,
      dfs_stat == "0=Censor" ~ 0L
    ),
    bmi_cat = cut(bmi, breaks = c(-Inf, 18.5, 25, 30, Inf),
              labels = c("Underweight", "Normal weight", "Overweight", "Obese"), 
              right = FALSE),
    age_cat = cut(age, breaks = c(-Inf, 50, 70, Inf),
              labels = c("<=50 years", "Between 50 and 70 years", ">70 years")),
    arm = dplyr::case_when(
      grepl("Celecoxib", arm) ~ "Celecoxib",
      grepl("Placebo", arm)   ~ "Placebo"
    ),
    arm = factor(arm, levels = c("Placebo", "Celecoxib"))
  )
res.cox.os <- coxph(Surv(os_time, os_event) ~ arm + age + sex + bmi + race + ethnicity + ps + aspirin + tstage  + nstage_cal + sidedness, data = ds2)
res.cox.dfs <- coxph(Surv(dfs_time, dfs_event) ~ arm+ age + sex + bmi + race + ethnicity + ps + aspirin + tstage + nstage_cal + sidedness, data = ds2)
summary(res.cox.os, conf.int = FALSE)
```

```{r eval=FALSE, fig.height=12, fig.width=12, include=FALSE}
library(survminer)

ggforest(res.cox.os, data = ds2,
         main = "Hazard Ratio – Overall Survival (OS)\nCelecoxib vs. Placebo",
         cpositions = c(0.02, 0.22, 0.4),
         fontsize = 0.7,
         refLabel = "reference",
         noDigits = 2
         )

ggforest(res.cox.dfs, data = ds2,
         main = "Hazard Ratio – Disease-Free Survival (DFS)\nCelecoxib vs. Placebo",
         cpositions = c(0.02, 0.22, 0.4),
         fontsize = 0.7,
         refLabel = "reference",
         noDigits = 2
         )
```

https://cran.r-project.org/web/packages/summata/vignettes/forest_plots.html
https://rdrr.io/cran/summata/man/coxforest.html 

```{r eval=FALSE, fig.height=11.5, fig.width=16.1, include=FALSE}
library(summata)

labels_trial <- c(
    "age" = "Age",
    "sex" = "Gender",
    "bmi"  = "Body Mass Index",
    "race" = "Race",
    "ethnicity" = "Ethnicity",
    "ps" = "ECOG Performance Score",
    "tstage" = "T-Stage",
    "nstage_cal" = "N-Stage",
    "sidedness" = "Sidedness",
    "aspirin" = "Aspirin use"
    )

OS_forest <- coxforest(
  x = res.cox.os,
  data = ds2,
  title = "OS Cox Regression: Survival Analysis",
  labels = labels_trial
)

OS_forest

DFS_forest <- coxforest(
  x = res.cox.dfs,
  data = ds2,
  title = "DFS Cox Regression: Survival Analysis",
  labels = labels_trial
)
DFS_forest

```


https://cran.r-project.org/web/packages/forestploter/vignettes/forestploter-intro.html 
```{r, fig.height=11.5, fig.width=20}
library(forestploter)
library(dplyr)
library(survival)
library(broom)
library(grid)

ds2 <- read.csv("NCT01150045_unido.csv") |>
  dplyr::filter(race != "All others or not reported" | is.na(race)) |>
  dplyr::filter(sidedness != "Multiple" | is.na(sidedness)) |>
  dplyr::mutate(
    dfs_event = dplyr::case_when(
      dfs_stat == "1=Event" ~ 1L,
      dfs_stat == "0=Censor" ~ 0L
    ),
    arm = dplyr::case_when(
      grepl("Celecoxib", arm) ~ "Celecoxib",
      grepl("Placebo", arm)   ~ "Placebo"
    ),
    arm = factor(arm, levels = c("Placebo", "Celecoxib")),
    age_cat = cut(age, breaks = c(-Inf, 50, 70, Inf),
                  labels = c("<=50 years", "Between 50 and 70 years", ">70 years")),
    bmi_cat = cut(bmi, breaks = c(-Inf, 18.5, 25, 30, Inf),
                  labels = c("Underweight", "Normal weight", "Overweight", "Obese"),
                  right = FALSE),
    ethnicity = ifelse(ethnicity == "", NA, ethnicity),
    tstage    = ifelse(tstage == "", NA, tstage),
    sidedness = ifelse(sidedness == "", NA, sidedness)
)

get_hr <- function(data, var, level, time_var = "dfs_time", event_var = "dfs_event") {
  sub <- data[data[[var]] == level & !is.na(data[[var]]), ] #filtro donde la variable es igual al nivel y no es NA
  fit <- tryCatch(
    tidy(coxph(Surv(sub[[time_var]], sub[[event_var]]) ~ arm, data = sub),exponentiate = TRUE, conf.int = TRUE), #cox por subgrupo. tidy extrae ls resultados como tabla
    error = function(e) NULL
  )
  if (is.null(fit)) return(data.frame(est=NA, low=NA, hi=NA, pval=NA, events=NA, total=NA)) #seguridad para que no pare el programa
  data.frame(
    est    = fit$estimate[1],
    low    = fit$conf.low[1],
    hi     = fit$conf.high[1],
    pval   = fit$p.value[1],
    events = sum(sub[[event_var]] == 1, na.rm = TRUE),
    total  = nrow(sub)
  )
}

get_int_p <- function(data, var, time_var = "dfs_time", event_var = "dfs_event") { #funcionn con 4 argumentos: dataset, variable de subgrupo, variable de tiempo y de evento.
  tryCatch({ #bloque protegido
    fit <- coxph(as.formula(paste0("Surv(", time_var, ",", event_var, ") ~ arm * ", var)), data = data) #construye la formula dinámicamente. se convierte la formual a texto y luego a formula ya que la variable var cambia en cada iteración del loop.
    a <- anova(fit); tail(a$`Pr(>|Chi|)`, 1) #extraemos el ultimo p-valor de la tabla anova que corresponde con la interacción
  }, error = function(e) NA)
}

subgroups <- list(
  list(var="age_cat",    label="Age"),
  list(var="sex",        label="Gender"),
  list(var="race",       label="Race"),
  list(var="ethnicity",  label="Ethnicity"),
  list(var="aspirin",    label="Aspirin use"),
  list(var="bmi_cat",    label="Body Mass Index"),
  list(var = "ps",       label= "ECOG"),
  list(var="tstage",     label="T-Stage"),
  list(var="nstage_cal", label="N-Stage"),
  list(var="sidedness",  label="Tumor sidedness")
)

rows <- list()
for (sg in subgroups) { #creamos loop. cada sg es un subgrupo
  lvls <- sort(na.omit(unique(ds2[[sg$var]]))) #extrae los niveles de cada variable. Quitamos Na y lo ordenamos alfabeticamente.
  int_p <- get_int_p(ds2, sg$var) #llamamos a la funcion de niteraccion pval
  rows[[length(rows)+1]] <- data.frame(
    Subgroup = sg$label, `Events/Total` = "", est = NA, low = NA, hi = NA,
    pval = NA, int_p = ifelse(is.na(int_p), "", sprintf("%.4f", int_p)), 
    check.names = FALSE
  ) #Añade la fila de encabezado del subgrupo. para que salva el interac-pval
  for (lvl in lvls) { #otro loop para recorrer los niveles de cada variable
    hr <- get_hr(ds2, sg$var, lvl) #llamamos la función para calcular HR
    rows[[length(rows)+1]] <- data.frame(
      Subgroup = paste0("   ", lvl),
      `Events/Total` = paste0(hr$events, "/", hr$total),
      est = hr$est, low = hr$low, hi = hr$hi,
      pval = hr$pval, int_p = "",
      check.names = FALSE
    ) # Añade la fila de datos de ese nivel. El paste0("   ", lvl) añade 3 espacios de indentación para que visualmente quede debajo del encabezado
  }
}

dt <- bind_rows(rows) #cerramos loops
dt$est <- as.numeric(dt$est)
dt$low <- as.numeric(dt$low)
dt$hi  <- as.numeric(dt$hi)

dt$se <- (log(dt$hi) - log(dt$est)) / 1.96
dt$` ` <- paste(rep(" ", 30), collapse = " ")
dt$`HR (95% CI)` <- ifelse(is.na(dt$est), "",
                            sprintf("%.2f (%.2f to %.2f)", dt$est, dt$low, dt$hi))
dt$`P-value` <- ifelse(is.na(dt$pval), "",
                        ifelse(dt$pval < 0.001, "<0.001", sprintf("%.4f", dt$pval)))
dt$`Interaction\nP-value` <- dt$int_p

p <- forest(
  dt[, c("Subgroup", "Events/Total", " ", "HR (95% CI)", "P-value", "Interaction\nP-value")],
  est   = dt$est,
  lower = dt$low,
  upper = dt$hi,
  sizes = dt$se,
  ci_column = 3,
  ref_line = 1,
  arrow_lab = c("Favours Celecoxib", "Favours Placebo"),
  xlim = c(0.1, 5),
  ticks_at = c(0.1, 0.5, 1, 2, 4),
  title =  "DFS: Celecoxib vs Placebo by subgroups. NCT01150045 (CALGB/SWOG 80702)"
)
plot(p)
```

```{r, fig.height=11.5, fig.width=20}
ds2 <- read.csv("NCT01150045_unido.csv") |>
  dplyr::filter(race != "All others or not reported" | is.na(race)) |>
  dplyr::filter(sidedness != "Multiple" | is.na(sidedness)) |>
  dplyr::mutate(
    os_event = dplyr::case_when(
      os_stat == "1=Event" ~ 1L,
      os_stat == "0=Censor" ~ 0L
    ),
    arm = dplyr::case_when(
      grepl("Celecoxib", arm) ~ "Celecoxib",
      grepl("Placebo", arm)   ~ "Placebo"
    ),
    arm = factor(arm, levels = c("Placebo", "Celecoxib")),
    age_cat = cut(age, breaks = c(-Inf, 50, 70, Inf),
                  labels = c("<=50 years", "Between 50 and 70 years", ">70 years")),
    bmi_cat = cut(bmi, breaks = c(-Inf, 18.5, 25, 30, Inf),
                  labels = c("Underweight", "Normal weight", "Overweight", "Obese"),
                  right = FALSE),
    ethnicity = ifelse(ethnicity == "", NA, ethnicity),
    tstage    = ifelse(tstage == "", NA, tstage),
    sidedness = ifelse(sidedness == "", NA, sidedness)
)

get_hr_os <- function(data, var, level) {
  sub <- data[data[[var]] == level & !is.na(data[[var]]), ]
  fit <- tryCatch(
    tidy(coxph(Surv(os_time, os_event) ~ arm, data = sub),
         exponentiate = TRUE, conf.int = TRUE),
    error = function(e) NULL
  )
  if (is.null(fit)) return(data.frame(est=NA, low=NA, hi=NA, pval=NA, events=NA, total=NA))
  data.frame(
    est    = fit$estimate[1],
    low    = fit$conf.low[1],
    hi     = fit$conf.high[1],
    pval   = fit$p.value[1],
    events = sum(sub$os_event == 1, na.rm = TRUE),
    total  = nrow(sub)
  )
}

get_int_p_os <- function(data, var) {
  tryCatch({
    fit <- coxph(as.formula(paste0("Surv(os_time, os_event) ~ arm * ", var)), data = data)
    a <- anova(fit); tail(a$`Pr(>|Chi|)`, 1)
  }, error = function(e) NA)
}

subgroups <- list(
  list(var="age_cat",    label="Age"),
  list(var="sex",        label="Gender"),
  list(var="race",       label="Race"),
  list(var="ethnicity",  label="Ethnicity"),
  list(var="aspirin",    label="Aspirin use"),
  list(var="bmi_cat",    label="Body Mass Index"),
  list(var = "ps",       label= "ECOG"),
  list(var="tstage",     label="T-Stage"),
  list(var="nstage_cal", label="N-Stage"),
  list(var="sidedness",  label="Tumor sidedness")
)

rows <- list()
for (sg in subgroups) {
  lvls <- sort(na.omit(unique(ds2[[sg$var]])))
  int_p_val <- get_int_p_os(ds2, sg$var)
  
  rows[[length(rows)+1]] <- data.frame(
    Subgroup = sg$label, `Events/Total` = "", est = NA, low = NA, hi = NA,
    pval = NA, int_p = ifelse(is.na(int_p_val), "", sprintf("%.4f", int_p_val)),
    check.names = FALSE
  )
  
  for (lvl in lvls) {
    hr <- get_hr_os(ds2, sg$var, lvl)
    rows[[length(rows)+1]] <- data.frame(
      Subgroup = paste0("   ", lvl),
      `Events/Total` = paste0(hr$events, "/", hr$total),
      est = hr$est, low = hr$low, hi = hr$hi,
      pval = hr$pval, int_p = "",
      check.names = FALSE
    )
  }
}

dt <- bind_rows(rows)
dt$est <- as.numeric(dt$est)
dt$low <- as.numeric(dt$low)
dt$hi  <- as.numeric(dt$hi)

dt$se <- (log(dt$hi) - log(dt$est)) / 1.96
dt$` ` <- paste(rep(" ", 40), collapse = " ")
dt$`HR (95% CI)` <- ifelse(is.na(dt$est), "",
                            sprintf("%.2f (%.2f to %.2f)", dt$est, dt$low, dt$hi))
dt$`P-value` <- ifelse(is.na(dt$pval), "",
                        ifelse(dt$pval < 0.001, "<0.001", sprintf("%.4f", dt$pval)))
dt$`Interaction\nP-value` <- dt$int_p

os <- forest(
  dt[, c("Subgroup", "Events/Total", " ", "HR (95% CI)", "P-value", "Interaction\nP-value")],
  est   = dt$est,
  lower = dt$low,
  upper = dt$hi,
  sizes = dt$se,
  ci_column = 3,
  ref_line = 1,
  arrow_lab = c("Favours Celecoxib", "Favours Placebo"),
  xlim = c(0.1, 5),
  ticks_at = c(0.1, 0.5, 1, 2, 4),
  title =  "OS: Celecoxib vs Placebo by subgroups. NCT01150045 (CALGB/SWOG 80702)"
)
plot(os)
```


# 4. Análisis de respuesta tumoral (tratamiento y seguimiento)

```{r}
table(rx_adsl$derived_off_tx_rsn)
rx_adherence <- rx_adsl |>
  dplyr::mutate(
    reason = dplyr::case_when(
      derived_off_tx_rsn == "Disease Progression during Treatment" ~ "Disease recurrence",
      derived_off_tx_rsn == "Adverse Events/Side Effects" ~ "Adverse events",
      derived_off_tx_rsn == "Treatment completed per protocol criteria" ~ "Completed treatment",
      TRUE ~ "Other"
    ),
    reason = factor(reason, levels = c("Disease recurrence", "Adverse events", 
                                        "Other", "Completed treatment"))
  )
rx_adhernece <- rx_adherence |>
  dplyr::filter(!is.na(backbone)) |>
  dplyr::group_by(backbone) |>
  dplyr::summarise( #l summarise calcula un solo número (70.4) para todos, y el ggplot no tiene geometría.
    porcentaje <- round(sum(rx_adsl$celecoxib_adherence == "Yes", na.rm = TRUE)/ length(na.omit(rx_adsl$celecoxib_adherence)) * 100, 1)
  )
#ggplot(rx_adherence, aes(x=cele_years3, y = porcentaje, fill= reason)) +
  #labs(x = "Celecoxib or placebo treatment, y", y = "Patients, %") +
  #xlim(0, 3) +
  #ylim(0, 100)+
  #scale_fill_manual(
    #values = c("Disease recurrence" = "midnightblue",
               #"Adverse events" = "sienna1",
               #"Other" = "skyblue3",
               #"Completed treatment" = "seashell4"))
    
```




https://www.geeksforgeeks.org/r-language/plotting-cumulative-counts-in-ggplot2-in-r/
```{r}
rx_adherence <- rx_adsl |>
  dplyr::filter(!is.na(backbone), !is.na(cele_years3)) |>
  dplyr::mutate(
    reason = dplyr::case_when(
      derived_off_tx_rsn == "Disease Progression during Treatment" ~ "Disease recurrence",
      derived_off_tx_rsn == "Adverse Events/Side Effects" ~ "Adverse events",
      derived_off_tx_rsn == "Treatment completed per protocol criteria" ~ "Completed treatment",
      TRUE ~ "Other"
    ),
    reason = factor(reason, levels = c("Completed treatment", "Other", 
                                        "Adverse events", "Disease recurrence"))
  )

ggplot(rx_adherence, aes(x=cele_years3, fill= reason)) +
  geom_histogram(aes(y=cumsum(after_stat(count)) / (length(na.omit(rx_adsl$celecoxib_adherence)) * 100)),
                 binwidth = 0.1, position = "stack") + #https://forum.posit.co/t/cumulative-histogram/179251/2
  facet_wrap(~ backbone) + 
  labs(x = "Celecoxib or placebo treatment, y", y = "Patients, %") +
  xlim(0, 3) +
  ylim(0, 100)+
  scale_fill_manual(
    values = c("Disease recurrence" = "midnightblue",
               "Adverse events" = "sienna1",
               "Other" = "skyblue3",
               "Completed treatment" = "seashell4"))
         
```


```{r}
rx_adherence <- rx_adsl |>
  dplyr::filter(!is.na(backbone), !is.na(cele_years3)) |>
  dplyr::mutate(
    reason = dplyr::case_when(
      derived_off_tx_rsn == "Disease Progression during Treatment" ~ "Disease recurrence",
      derived_off_tx_rsn == "Adverse Events/Side Effects" ~ "Adverse events",
      derived_off_tx_rsn == "Treatment completed per protocol criteria" ~ "Completed treatment",
      TRUE ~ "Other"
    ),
    reason = factor(reason, levels = c("Completed treatment", "Other", 
                                        "Adverse events", "Disease recurrence"))
  )

ggplot(rx_adherence, aes(x = cele_years3, fill = reason)) +
  geom_histogram(aes(y = cumsum(after_stat(count)) / nrow(rx_adherence) * 100),
                 binwidth = 0.1, position = "stack") +
  facet_wrap(~ backbone) +
  scale_fill_manual(
    values = c("Disease recurrence" = "midnightblue",
               "Adverse events" = "sienna1",
               "Other" = "skyblue3",
               "Completed treatment" = "seashell4"),
    name = "Reasons for stopping treatment"
  ) +
  xlim(0, 3) +
  labs(x = "Celecoxib or placebo treatment, y", y = "Patients, %") +
  theme(legend.position = "top")
```



https://www.geeksforgeeks.org/r-language/plotting-cumulative-counts-in-ggplot2-in-r/
```{r}
rx_cumul <- rx_adherence |>
  dplyr::group_by(backbone, reason) |>
  dplyr::arrange(cele_years3) |>
  dplyr::mutate(cumulative_count = dplyr::row_number()) |>
  dplyr::ungroup()

ggplot(rx_cumul, aes(x = cele_years3, y = cumulative_count, color = reason, group = reason, fill = reason)) + #no va fill
  geom_line(size = 1) +
  facet_wrap(~ backbone) +
  scale_color_manual(
    values = c("Disease recurrence" = "midnightblue",
               "Adverse events" = "sienna1",
               "Other" = "skyblue3",
               "Completed treatment" = "seashell4"),
    name = "Reasons for stopping treatment"
  ) +
  labs(x = "Celecoxib or placebo treatment, y",
       y = "Cumulative Count") +
  xlim(0, 3) +
  theme(legend.position = "top")
```

```{r}
# Source - https://stackoverflow.com/a/74323512
# Posted by trangdata
# Retrieved 2026-05-01, License - CC BY-SA 4.0
library(ggplot2)
rx_adherence <- rx_adsl |>
  dplyr::filter(!is.na(backbone), !is.na(cele_years3), !is.na(off_trt_grp)) |>
  dplyr::mutate(
    cele_years3 = pmin(cele_years3, 3),
    reason = factor(off_trt_grp, 
                    levels = c("Completed Treatment", "Other", 
                               "Adverse Events", "Recurrence"),
                    labels = c("Completed treatment", "Other", 
                               "Adverse events", "Disease recurrence"))
  )
n_patients <- rx_adherence |>
  dplyr::count(backbone, name = "n_total")
rx_cumul <- rx_adherence |>
  dplyr::count(backbone, reason, cele_years3, name = "events") |>
  tidyr::complete(backbone, reason, cele_years3, fill = list(events = 0)) |>
  dplyr::group_by(backbone, reason) |>
  dplyr::arrange(cele_years3) |>
  dplyr::mutate(cum_events = cumsum(events)) |>
  dplyr::ungroup() |>
  dplyr::left_join(n_patients, by = "backbone") |>
  dplyr::mutate(aggpct = cum_events / n_total * 100)

ggplot(rx_cumul, aes(x = cele_years3, y = aggpct, fill = reason)) +
  geom_col(width = 0.005, position = "stack") +
  facet_wrap(~ backbone) +
  scale_fill_manual(
    values = c("Disease recurrence" = "midnightblue",
               "Adverse events" = "sienna1",
               "Other" = "skyblue3",
               "Completed treatment" = "seashell4"),
    name = "Reasons for stopping treatment"
  ) +
  labs(x = "Celecoxib or placebo treatment, y", y = "Patients %") +
  scale_x_continuous(breaks = seq(0, 3, by = 0.5)) +
  ylim(0,100)+
  theme_classic() +
  theme(legend.position = "top")
```

```{r}
create_accumulative_df <- function(data) {
  rx_adsl <- rx_adsl %>% filter(!is.na(cele_years3))
  total_n <- nrow(rx_adsl)
  data <- rx_adsl %>% filter(!is.na(off_trt_grp), nzchar(off_trt_grp))
  
  df <- data.frame(years = years)
  grupos <- unique(data$off_trt_grp)
  
  for (grp in grupos) {
    grp_times <- data$cele_years3[data$off_trt_grp == grp]
    df[[grp]] <- sapply(years, function(t) sum(pmin(grp_times, 3) <= t) / total_n * 100)
  }
  
  return(df)
}

data_celecoxib <- rx_adsl |>
  dplyr::filter(backbone == "Celecoxib")
data_placebo <- rx_adsl |>
  dplyr::filter(backbone == "Placebo")

accumulative_df_celecoxib <- create_accumulative_df(data_celecoxib)

accumulative_df_placebo <- create_accumulative_df(data_placebo)
#La función de arriba se usa para (una para celecoxib y otra para placebo):
  

events_celecoxib <- unique(round(data_celecoxib$cele_years3[!is.na(data_celecoxib$cele_years3) & !is.na(data_celecoxib$off_trt_grp) & data_celecoxib$cele_years3 >= 1.5 & data_celecoxib$cele_years3 <= 2.9] / 0.01) * 0.01)

events_placebo <- unique(round(data_placebo$cele_years3[!is.na(data_placebo$cele_years3) & !is.na(data_placebo$off_trt_grp) & data_placebo$cele_years3 >= 1.5 & data_placebo$cele_years3 <= 2.9] / 0.01) * 0.01)

label_map <- c("Recurrence" = "Disease recurrence",
               "Adverse Events"= "Adverse events",
               "Others" = "Other",
               "Completed Treatment" = "Completed treatment")

n_celecoxib <- sum(!is.na(data_celecoxib$cele_years3))

colors <- c("Disease recurrence" = "#1F3B4D", # navy oscuro
            "Adverse events" = "#E08214", # naranja
            "Other" = "#8FA1AE", # gris-azulado
            "Completed treatment" = "#A89968") # beige/khaki

n_placebo <- sum(!is.na(data_placebo$cele_years3))

create_plot <- function(accumulative_data, panel_label, treatment_name, n,
                        colors, label_map, event_times, show_legend = TRUE) {
  df_long <- pivot_longer(accumulative_data, -years,
                          names_to = "variable", values_to = "value")
  
  # Renombrar a etiquetas finales
  df_long$variable <- label_map[df_long$variable]
  
  # Orden de apilado: el factor se invierte porque geom_area apila al revés.
  # Resultado visual (de abajo hacia arriba): Disease recurrence, Adverse events,
  # Other, Completed treatment.
  df_long$variable <- factor(df_long$variable,
                             levels = c("Completed treatment", "Other",
                                        "Adverse events", "Disease recurrence"))
  
  ggplot(df_long, aes(x = years, y = value, fill = variable)) +
    geom_area(position = 'stack') +
    geom_vline(xintercept = event_times, color = "white", linewidth = 0.15) +
    scale_fill_manual(values = colors,
                      name = "Reasons for stopping treatment",
                      guide = guide_legend(reverse = TRUE)) +
    scale_y_continuous(limits = c(0, 100), breaks = seq(0, 100, by = 20)) +
    scale_x_continuous(limits = c(0, 3), breaks = seq(0, 3, by = 0.5)) +
    labs(title = bquote(bold(.(panel_label)) ~ .(treatment_name) ~ "(n=" * .(n) * ")"),
         x = paste0(treatment_name, " or placebo treatment, y"),
         y = "Patients, %") +
    theme_minimal(base_size = 11) +
    theme(plot.title= element_text(size = 12, margin = margin(b = 6)),
          legend.position = if (show_legend) c(0.02, 0.98) else "none",
          legend.justification = c(0, 1),
          legend.background = element_rect(fill = "white", color = "gray60", linewidth = 0.3),
          legend.title = element_text(size = 9, face = "bold"),
          legend.text = element_text(size = 8),
          legend.key.size = unit(0.4, "cm"),
          legend.margin = margin(4, 6, 4, 6))
}

# Panel A con leyenda, panel B sin ella
plot_celecoxib <- create_plot(accumulative_df_celecoxib,
                              "A", "Celecoxib", n_celecoxib,
                              colors, label_map, events_celecoxib,
                              show_legend = TRUE)

plot_placebo<- create_plot(accumulative_df_placebo,
                              "A", "Placebo", n_placebo,
                              colors, label_map, events_placebo,
                              show_legend = TRUE)
plot_celecoxib

plot_placebo
```


•	Evaluación de la adherencia al tratamiento, utilizando la variable treatment adherence.

La adherencia al tratamiento es el grado en que el paciente sigue el tratamiento pautado según el protocolo del ensayo. Indica si el paciente:
- recibió el tratamiento como estaba previsto,
- lo completó total o parcialmente,
- o hubo desviaciones, interrupciones o incumplimiento


```{r}
table(rx_adsl$celecoxib_adherence)
prop.table(table(rx_adsl$celecoxib_adherence)) * 100

ggplot(rx_adsl, aes(x = celecoxib_adherence, fill = backbone)) +
  geom_bar(position = "dodge") +
  labs(title = "Treatment Adherence by Arm", x = "Adherence", fill = "Arm")
```


•	Evaluación del número total de ciclos recibidos, utilizando la variable total number of treatment cycles received.

```{r}
table(rx_adsl$n_cycles)
prop.table(table(rx_adsl$n_cycles)) * 100

ggplot(rx_adsl, aes(x = backbone, y = n_cycles, fill = backbone)) +
  geom_boxplot() +
  labs(
    x = "Arm",
    y= "Num. Cycles",
    title = "Total Number of Treatment Cycles Received"
  )
```


•	Evaluación del tiempo desde la aleatorización hasta la última terapia del protocolo, utilizando la variable time from randomization to last protocol therapy.
Nota: esta variable es el tiempo transcurrido desde la aleatorización del paciente (momento en que se asigna al azar a uno de los brazos del estudio) hasta la última terapia recibida.

```{r}
table(rx_adsl$cele_years3)
prop.table(table(rx_adsl$cele_years3)) * 100

ggplot(rx_adsl, aes(x = cele_years3, fill =  backbone)) +
  geom_histogram() +
  labs(
    x = "Num. days",
    title = "Days from randomization until last protocol therapy was given",
  )
```

•	Evaluación del motivo de finalización del tratamiento, utilizando la variable reason treatment ended.

```{r}
table(rx_adsl$derived_off_tx_rsn)
prop.table(table(rx_adsl$derived_off_tx_rsn)) * 100

ggplot(rx_adsl, aes(x = derived_off_tx_rsn, fill = backbone)) +
  geom_bar() +
  coord_flip() + 
  labs(
    x = "Reason"
  )
```

# 5. Análisis de seguridad

```{r}
names(rx_adsl)
```


```{r}
tox_vars_during <- c(
  "neutrophils_During.FOLFOX.Therapy",
  "nausea_During.FOLFOX.Therapy",
  "platelets_During.FOLFOX.Therapy",
  "hypertension_During.FOLFOX.Therapy",
  "peripheral_neuropathy_During.FOLFOX.Therapy",
  "diarrhea_During.FOLFOX.Therapy",
  "fatigue_During.FOLFOX.Therapy",
  "gastritis_During.FOLFOX.Therapy",
  "creatinine_During.FOLFOX.Therapy",
  "gastric_ulcer_During.FOLFOX.Therapy",
  "myocardia_ischemia_During.FOLFOX.Therapy",
  "cere_ischemia_During.FOLFOX.Therapy"
)
tox_vars_after <- c(
  "diarrhea_After.FOLFOX.Therapy",
  "gastric_ulcer_After.FOLFOX.Therapy",
  "gastritis_After.FOLFOX.Therapy",
  "hypertension_After.FOLFOX.Therapy",
  "myocardia_ischemia_After.FOLFOX.Therapy",
  "peripheral_neuropathy_After.FOLFOX.Therapy",
  "cere_ischemia_After.FOLFOX.Therapy",
  "creatinine_After.FOLFOX.Therapy"
)

grade_thresholds <- tibble::tribble(
  ~ae_term, ~min_grade, ~label,
  "neutrophils", 3, "Neutrophils decrease (≥grade 3)",
  "nausea", 2, "Nausea (≥grade 2)",
  "platelets",  2,"Platelets decrease (≥grade 2)",
  "hypertension", 0, "Hypertension (any grade)",
  "peripheral neuropathy", 3,  "Peripheral neuropathy (grade 3 or 4)",
  "diarrhea", 3, "Diarrhea (grade 3 or 4)",
  "fatigue", 3, "Fatigue (grade 3 or 4)",
  "gastritis", 0, "Gastritis (any grade)",
  "creatinine",  2,  "Creatinine increase (≥grade 2)",
  "gastric ulcer", 0,  "Gastric ulcer (any grade)",
  "myocardia ischemia", 0,"Myocardial ischemia (any grade)",
  "cere ischemia", 0, "Cerebral ischemia (any grade)"
)

rx_adsl_tox_long <- rx_adsl |>
  dplyr::select(patid, arm, all_of(tox_vars_during)) |>
  tidyr::pivot_longer(
    cols      = all_of(tox_vars_during),
    names_to  = "ae_term",
    values_to = "grade"
  ) |>
  dplyr::mutate(
    present = as.integer(grade > 0),
    ae_term = stringr::str_remove(ae_term, "_During\\.FOLFOX\\.Therapy"),
    ae_term = stringr::str_replace_all(ae_term, "_", " "),
    period  = "During FOLFOX"
  ) |>
  dplyr::left_join(grade_thresholds, by = "ae_term") |>
  dplyr::mutate(ae_term = label) |>
  dplyr::mutate(present = as.integer(grade >= min_grade & grade > 0))

rx_adsl_grade_long <- rx_adsl |>
  dplyr::select(patid, arm, all_of(tox_vars_during)) |>
  tidyr::pivot_longer(
    cols      = all_of(tox_vars_during),
    names_to  = "ae_term",
    values_to = "grade"
  ) |>
  dplyr::filter(grade > 0) |>
  dplyr::mutate(
    ae_term   = stringr::str_remove(ae_term, "_During\\.FOLFOX\\.Therapy"),
    ae_term   = stringr::str_replace_all(ae_term, "_", " "),
    grade_cat = factor(grade, levels = 1:5,
                       labels = c("Grade 1", "Grade 2", "Grade 3",
                                  "Grade 4", "Grade 5"))
  )
tox_long_after <- rx_adsl |>
  dplyr::select(patid, arm, all_of(tox_vars_after)) |>
  tidyr::pivot_longer(
    cols      = all_of(tox_vars_after),
    names_to  = "ae_term",
    values_to = "grade"
  ) |>
  dplyr::mutate(
    ae_term = stringr::str_remove(ae_term, "_After\\.FOLFOX\\.Therapy"),
    ae_term = stringr::str_replace_all(ae_term, "_", " "),
    period  = "After FOLFOX"
  ) |>
  dplyr::left_join(grade_thresholds, by = "ae_term") |>
  dplyr::mutate(ae_term = label) |>
  dplyr::mutate(present = as.integer(grade >= min_grade & grade > 0))

tox_all <- dplyr::bind_rows(rx_adsl_tox_long, tox_long_after)
```

```{r}
tox_summary <- tox_all |>
  dplyr::filter(!is.na(grade)) |>
  dplyr::group_by(period, ae_term, arm) |>
  dplyr::summarize(
    n_arm     = dplyr::n(),
    n_present = sum(present, na.rm = TRUE),
    pct       = round(100 * n_present / n_arm, 1),
    .groups   = "drop"
  )

tox_pval <- tox_all |>
  dplyr::filter(!is.na(grade)) |>
  dplyr::group_by(period, ae_term) |>
  dplyr::summarize(
    p_value = tryCatch({
      tbl <- table(arm, present)
      suppressWarnings(chisq.test(tbl)$p.value)
    }, error = \(e) NA_real_),
    .groups = "drop"
  )
tox_table <- tox_summary |>
  tidyr::pivot_wider(
    id_cols     = c(period, ae_term),
    names_from  = arm,
    values_from = c(n_arm, n_present, pct)
  ) |>
  dplyr::left_join(tox_pval, by = c("period", "ae_term")) |>
  dplyr::arrange(period, desc(n_present_Celecoxib))

tox_table |>
  gt(rowname_col = "ae_term", groupname_col = "period") |>
  tab_header(title = "Adverse Event Incidence by Treatment Arm") |>
  fmt_integer(columns = starts_with("n_present")) |>
  fmt_number(columns = starts_with("pct"), decimals = 1) |>
  cols_merge(
    columns = c("n_present_Celecoxib", "n_arm_Celecoxib", "pct_Celecoxib"),
    pattern = "{1}/{2} ({3})"
  ) |>
  cols_merge(
    columns = c("n_present_Placebo", "n_arm_Placebo", "pct_Placebo"),
    pattern = "{1}/{2} ({3})"
  ) |>
  cols_move_to_start(columns = n_present_Celecoxib) |> #celecoxib a la izquierda
  cols_label(
    n_present_Celecoxib = "Celecoxib",
    n_present_Placebo   = "Placebo",
    p_value             = md("*P* Value")
  ) |>
  fmt_number(columns = "p_value", decimals = 3) |>
  sub_small_vals(columns = "p_value", threshold = 0.001) |>
  sub_missing(columns = "p_value", missing_text = "") |>
  tab_footnote(
    footnote  = "Pearson's Chi-squared test.",
    locations = cells_column_labels(columns = "p_value")
  )
```

```{r eval=FALSE, include=FALSE}
tox_summary |>
  dplyr::filter(n_present > 0) |>
  ggplot(aes(x = reorder(ae_term, pct), y = pct, fill = arm)) +
  geom_col(position = "dodge") +
  scale_y_continuous(labels = scales::percent_format(accuracy = 1)) +
  coord_flip() +
  labs(
    title = "Incidence of Adverse Events by Treatment Arm",
    x     = NULL,
    y     = "Incidence (%)",
    fill  = "Backbone"
  ) +
  theme_bw()

rx_adsl_grade_long |>
  dplyr::filter(!is.na(grade_cat)) |>
  ggplot(aes(x = reorder(ae_term, grade), fill = grade_cat)) +
  geom_bar(position = "fill") +
  scale_y_continuous(labels = scales::percent_format()) +
  coord_flip() +
  facet_wrap(~ arm) +
  labs(
    title = "Distribution of Adverse Event Grades by Arm",
    x     = NULL,
    y     = "Proportion",
    fill  = "Grade"
  ) +
  scale_fill_manual(values = c(
    "Grade 1" = "#2ecc71",
    "Grade 2" = "#f1c40f",
    "Grade 3" = "#e67e22",
    "Grade 4" = "#e74c3c",
    "Grade 5" = "#8e44ad"
  )) +
  theme_bw()
```

